Multichar_Symbols ngngw ngng ghhw ghh ghw ngw gg gh kw ll mm ng nn rr qw wh
                  [N] [V] [Sg] [Pl] [Du] [1Sg] [1Du] [1Pl] [2Sg] [2Du] [2Pl] [3Sg] [3Du] [3Pl] [4Sg] [4Pl] [4Du] [_] [N→N] [N→V] [V→N] [V→V] [Imprs_Agnt]
                  [Unpd] [1SgPoss] [2SgPoss] [3SgPoss] [4SgPoss] [1PlPoss] [2PlPoss] [3PlPoss] [4PlPoss] [1DuPoss] [2DuPoss] [3DuPoss] [4DuPoss] [SgPosd] [PlPosd] [DuPosd]
                  [Abs] [Abl_Mod] [Equ] [Loc] [Rel] [Ter] [Via] [Intr] [Trns] [Ind] [Intrg] [Opt] [PRS] [NEG] [FUT] [Ptcp] [Prec] [Conc] [CnsqI] [CnsqII] [Cond] [Ctmp] [Sbrd] [Ptcp_Obl] [Cmpd_Vbl] [Quant_Qual] [Encl]
                  [Opt_PRS_2Sg] [Opt_PRS_2Sg_3Sg] [Opt_FUT_Intr] [To_Feel_R_Toward]
                  @* @₁ @₂ ~sf ~f ~h -w –– (e) (g/t) (ng₁) (ng₂) (p/v) (t/y) (s/z) (g₁) (g₂) (g₃) (t) (te) (i₁) (i₂) (i/u) (u) (pete)fte (a) (i/e) (s) (at)
                  ~f-w/-w ~sf-w%:(e)tgun/teggun @₁–lghii/@*ngugh* @₁~fy/~f(ng₁) @₁~flu/na ~f(a)ghesnagh/–qiinagh
                  @P.VALENCE.INTR@ @P.VALENCE.TRNS@ @R.VALENCE.INTR@ @R.VALENCE.TRNS@ @R.VALENCE@



LEXICON Root
	NounBase ;
    VerbBase ;


LEXICON NounBase
neqe NounPostbase1;
neqe neqe NounPostbase1;


LEXICON NounPostbase1
0:0        NounInfl;
-~sf–ghhalek[how.N][N→XCLM]:~sf–ghhalek  #;

-e[N→N]:e                                NounPostbase2;
-~sf-w%:(e)nkuk[N→N]:~sf-w%:(e)nkuk      NounPostbase2; ! TODO: There is a discrepancy in Jacobson v. Badten regarding
-~sf-w%:(e)nkut[N→N]:~sf-w%:(e)nkut      NounPostbase2; !       the morphophonological processes of this postbase
-–ghhagh*[N→N]:–ghhagh*                  NounPostbase2; ! TODO: Used with C-ending bases only, ~fngiighhagh* with V-ending bases
-~fngiighhagh*[N→N]:~fngiighhagh*        NounPostbase2; ! TODO: Used with V-ending bases only, ghhagh* with C-ending bases
-–ghllag[N→N]:–ghllag                    NounPostbase2;
-–ghnaggagh*[N→N]:–ghnaggagh*            NounPostbase2;
-–ghrugllag[N→N]:–ghrugllag              NounPostbase2;
-–ghrug[N→N]:–ghrug                      NounPostbase2;
-–ghrukutaaghllag[N→N]:–ghrukutaaghllag  NounPostbase2;
-–ghrukutaagh[N→N]:–ghrukutaagh          NounPostbase2;
-–ghrupag[N→N]:–ghrupag                  NounPostbase2;
-@₁kaghagh[N→N]:@₁kaghagh                NounPostbase2; ! TODO: Used with -te nouns only
-~–kaghqagh[N→N]:~–kaghqagh              NounPostbase2;
-kagh[N→N]:kagh                          NounPostbase2;
-~–kegtagh[N→N]:~–kegtagh                NounPostbase2;
-~–kenghhagh*[N→N]:~–kenghhagh*          NounPostbase2;
-–krag[N→N]:–krag                        NounPostbase2;
-–kuvinghagh[N→N]:–kuvinghagh            NounPostbase2;
-kwaagh[N→N]:kwaagh                      NounPostbase2;
-–leg[N→N]:–leg                          NounPostbase2;
-–lghun[N→N]:–lghun                      NounPostbase2;
-–lghutagh[N→N]:–lghutagh                NounPostbase2;
-–lgun[N→N]:–lgun                        NounPostbase2;
-–linghagh*[N→N]:–linghagh*              NounPostbase2;
-–llaag[N→N]:–llaag                      NounPostbase2;
-–llegagh*[N→N]:–llegagh*                NounPostbase2;
-–llgagh[N→N]:–llgagh                    NounPostbase2;
-lluggagh[N→N]:lluggagh                  NounPostbase2;
-–lluggagh[N→N]:–lluggagh                NounPostbase2;
-llug[N→N]:llug                          NounPostbase2;
-–llug[N→N]:–llug                        NounPostbase2;
-–lugpigagh[N→N]:–lugpigagh              NounPostbase2;
-–lug[N→N]:–lug                          NounPostbase2;
-~fmii[N→N]:~fmii                        NounPostbase2;
-~fmig[N→N]:~fmig                        NounPostbase2;
-~fmiigh[N→N]:~fmiigh                    NounPostbase2;
-–mlaagh[N→N]:–mlaagh                    NounPostbase2; ! TODO: Are there no conditions on the following postbases
-–mraagh[N→N]:–mraagh                    NounPostbase2;         which are documented as identical?
-–mzaagh[N→N]:–mzaagh                    NounPostbase2;
-–mleghagh[N→N]:–mleghagh                NounPostbase2;         Badten also does not provide example words
-–mreghagh[N→N]:–mreghagh                NounPostbase2;         containing these postbases. 
-–mzeghagh[N→N]:–mzeghagh                NounPostbase2;
-–vlaagh[N→N]:–vlaagh                    NounPostbase2;
-–vleghagh[N→N]:–vleghagh                NounPostbase2;
-–vraagh[N→N]:–vraagh                    NounPostbase2;
-–vreghagh[N→N]:–vreghagh                NounPostbase2;
-–vzaagh[N→N]:–vzaagh                    NounPostbase2;
-–vzeghagh[N→N]:–vzeghagh                NounPostbase2;         End.
-–msiigh[N→N]:–msiigh                    NounPostbase2;
-–msuggagh*[N→N]:–msuggagh*              NounPostbase2;
-–ngeltagh[N→N]:–ngeltagh                NounPostbase2; ! TODO: Are there no conditions on the following postbases which are
-–ngertagh[N→N]:–ngertagh                NounPostbase2; !       documented as identical?
-–ngestagh[N→N]:–ngestagh                NounPostbase2; !       End.
-~%:(ng₁)inagh*[N→N]:~%:(ng₁)inagh*      NounPostbase2;
-~%:(ng₁)iitagh[N→N]:~%:(ng₁)iitagh      NounPostbase2;
-ni[N→N]:ni                              NounPostbase2;
-nite[N→N]:nite                          NounPostbase2;
-~f(p/v)allugh[N→N]:~f(p/v)allugh        NounPostbase2;
-–penaagh[N→N]:–penaagh                  NounPostbase2;
-–peragh[N→N]:–peragh                    NounPostbase2;
-–perewaagh[N→N]:–perewaagh              NounPostbase2;
-–perug[N→N]:–perug                      NounPostbase2;
-–pestaagh[N→N]:–pestaagh                NounPostbase2;
-–pig[N→N]:–pig                          NounPostbase2;
-qagh[N→N]:qagh                          NounPostbase2;
-–qinghagh[N→N]:–qinghagh                NounPostbase2;
-–qligh*[N→N]:–qligh*                    NounPostbase2; ! TODO: Used with positional bases
-–qragh[N→N]:–qragh                      NounPostbase2;
-–qrug[N→N]:–qrug                        NounPostbase2;
-qutagh[N→N]:qutagh                      NounPostbase2;
-raghagh[N→N]:raghagh                    NounPostbase2;
-raaghagh[N→N]:raaghagh                  NounPostbase2;
-–raaghinagh*[N→N]:–raaghinagh*          NounPostbase2;
-raag[N→N]:raag                          NounPostbase2;
-–raagh[N→N]:–raagh                      NounPostbase2;
-–rraag[N→N]:–rraag                      NounPostbase2;
-–siigh[N→N]:–siigh                      NounPostbase2;
-–sluvegagh[N→N]:–sluvegagh              NounPostbase2;
-–sngwaaghaq[N→N]:–sngwaaghaq            NounPostbase2;
-–squghhagh*[N→N]:–squghhagh*            NounPostbase2;
-–squllgagh[N→N]:–squllgagh              NounPostbase2;
-–squgh[N→N]:–squgh                      NounPostbase2;
-–staghhiinagh*[N→N]:–staghhiinagh*      NounPostbase2;
-tagh[N→N]:tagh                          NounPostbase2;
-tuqagh[N→N]:tuqagh                      NounPostbase2;
-–tuqagh[N→N]:–tuqagh                    NounPostbase2;
-–vyiigh[N→N]:–vyiigh                    NounPostbase2; ! TODO: Are there no conditions on the following postbases which are
-–vziigh[N→N]:–vziigh                    NounPostbase2;         documented as identical?
-yage[N→N]:yage                          NounPostbase2;
-–yaagh[N→N]:–yaagh                      NounPostbase2;

-–ghqu[N→V]:–ghqu                        VerbIntr2;
-–ghqu[N→V]:–ghqu                        VerbTrns2;
-–ghraag[N→V]:–ghraag                    VerbIntr2;
-–ghraag[N→V]:–ghraag                    VerbTrns2;
-–ghrug[N→V]:–ghrug                      VerbIntr2;
-–ghrug[N→V]:–ghrug                      VerbTrns2;
-––ii[N→V]:––ii                          VerbIntr2;
-––ii[N→V]:––ii                          VerbTrns2;
-––igh[N→V]:––igh                        VerbIntr2;
-––igh[N→V]:––igh                        VerbTrns2;
-––iigh[N→V]:––iigh                      VerbIntr2;
-––iigh[N→V]:––iigh                      VerbTrns2;
-––iqe[N→V]:––iqe                        VerbIntr2;
-––iqe[N→V]:––iqe                        VerbTrns2;
-iiraagh[N→V]:iiraagh                    VerbIntr2;
-iiraagh[N→V]:iiraagh                    VerbTrns2;
-~–kaghte[N→V]:~–kaghte                  VerbIntr2; ! TODO: Used with nouns concerning games, money, etc.
!-~–kaghte[N→V]:~–kaghte                 VerbTrns2; ! TODO: Used with nouns concerning games, money, etc.
-~–kegte[N→V]:~–kegte                    VerbIntr2;
-~–kegte[N→V]:~–kegte                    VerbTrns2;
-~–ke[N→V]:~–ke                          VerbIntr2;
-~–ke[N→V]:~–ke                          VerbTrns2;
-–ksagute[N→V]:–ksagute                  VerbIntr2;
-–ksagute[N→V]:–ksagute                  VerbTrns2;
-–lgigh[N→V]:–lgigh                      VerbIntr2;
-–lgigh[N→V]:–lgigh                      VerbTrns2;
-–lgu[N→V]:–lgu                          VerbIntr2;
-–lgu[N→V]:–lgu                          VerbTrns2;
-–ligh[N→V]:–ligh                        VerbIntr2;
-–ligh[N→V]:–ligh                        VerbTrns2;
-–liigh[N→V]:–liigh                      VerbIntr2;
-–liigh[N→V]:–liigh                      VerbTrns2;
-–lipag[N→V]:–lipag                      VerbIntr2;
-–lipag[N→V]:–lipag                      VerbTrns2;
-–liqe[N→V]:–liqe                        VerbIntr2;
-–liqe[N→V]:–liqe                        VerbTrns2;
-–liite[N→V]:–liite                      VerbIntr2;
-–liite[N→V]:–liite                      VerbTrns2;
-lliqe[N→V]:lliqe                        VerbIntr2;
-lliqe[N→V]:lliqe                        VerbTrns2;
-–lliqe[N→V]:–lliqe                      VerbIntr2;
-–lliqe[N→V]:–lliqe                      VerbTrns2;
-~fmete[N→V]:~fmete                      VerbIntr2;
-~fmete[N→V]:~fmete                      VerbTrns2;
-~fmig[N→V]:~fmig                        VerbIntr2;
-~fmig[N→V]:~fmig                        VerbTrns2;
-~fmiigh[N→V]:~fmiigh                    VerbIntr2;
-~fmiigh[N→V]:~fmiigh                    VerbTrns2;
-–msuggiite[N→V]:–msuggiite              VerbIntr2;
-–msuggiite[N→V]:–msuggiite              VerbTrns2;
-–nge[N→V]:–nge                          VerbIntr2;
-–nge[N→V]:–nge                          VerbTrns2;
-~%:(ng₁)igh[N→V]:~:(ng₁)igh             VerbIntr2;
-~%:(ng₁)igh[N→V]:~:(ng₁)igh             VerbTrns2;
-~%:(ng₁)isag[N→V]:~:(ng₁)isag           VerbIntr2;
-~%:(ng₁)isag[N→V]:~:(ng₁)isag           VerbTrns2;
-~%:(ng₁)isug[N→V]:~%:(ng₁)isug          VerbIntr2;
-~%:(ng₁)isug[N→V]:~%:(ng₁)isug          VerbTrns2;
-~%:(ng₁)ite**[N→V]:~%:(ng₁)ite**        VerbIntr2;
-~%:(ng₁)ite**[N→V]:~%:(ng₁)ite**        VerbTrns2;
-–ngllagh[N→V]:–ngllagh                  VerbIntr2;
-–ngllagh[N→V]:–ngllagh                  VerbTrns2;
-~%:(ng₁)u[N→V]:~%:(ng₁)u                VerbIntr2;
-~%:(ng₁)u[N→V]:~%:(ng₁)u                VerbTrns2;
-~%:(ng₁)ughte[N→V]:~%:(ng₁)ughte        VerbIntr2;
-~%:(ng₁)ughte[N→V]:~%:(ng₁)ughte        VerbTrns2;
-niigh[N→V]:niigh                        VerbIntr2;
-niigh[N→V]:niigh                        VerbTrns2;
-–pagite[N→V]:–pagite                    VerbIntr2;
-–pagite[N→V]:–pagite                    VerbTrns2;
-pagnite[N→V]:pagnite                    VerbIntr2;
-pagnite[N→V]:pagnite                    VerbTrns2;
-–pigu[N→V]:–pigu                        VerbIntr2;
-–pigu[N→V]:–pigu                        VerbTrns2;
-~–qite[N→V]:~–qite                      VerbIntr2;
-~–qite[N→V]:~–qite                      VerbTrns2;
-qu[N→V]:qu                              VerbIntr2;
-qu[N→V]:qu                              VerbTrns2;
-@₁~f–rakegte[N→V]:@₁~f–rakegte          VerbIntr2;
-@₁~f–rakegte[N→V]:@₁~f–rakegte          VerbTrns2;
-saghtugh[N→V]:saghtugh                  VerbIntr2;
-saghtugh[N→V]:saghtugh                  VerbTrns2;
-si[N→V]:si                              VerbIntr2;
-si[N→V]:si                              VerbTrns2;
-siigh[N→V]:siigh                        VerbIntr2;
-siigh[N→V]:siigh                        VerbTrns2;
-sugnite[N→V]:sugnite                    VerbIntr2;
-sugnite[N→V]:sugnite                    VerbTrns2;
-tagh[N→V]:tagh                          VerbIntr2; ! TODO: Used with words denoting sounds
-tagh[N→V]:tagh                          VerbTrns2;
-te[N→V]:te                              VerbIntr2;
-te[N→V]:te                              VerbTrns2;
-ti[N→V]:ti                              VerbIntr2;
-ti[N→V]:ti                              VerbTrns2;
-tu[N→V]:tu                              VerbIntr2;
-–tu[N→V]:–tu                            VerbIntr2;
-tugh[N→V]:tugh                          VerbIntr2;
-tugh[N→V]:tugh                          VerbTrns2;
-tulli[N→V]:tulli                        VerbIntr2;
-tulli[N→V]:tulli                        VerbTrns2;
-tupag[N→V]:tupag                        VerbIntr2;
-tupag[N→V]:tupag                        VerbTrns2;
-tutka[N→V]:tutka                        VerbIntr2;
-tutka[N→V]:tutka                        VerbTrns2;
-uute[N→V]:uute                          VerbIntr2; ! TODO: Used with words denoting sounds
-uute[N→V]:uute                          VerbTrns2;
-yag[N→V]:yag                            VerbIntr2;
-yag[N→V]:yag                            VerbTrns2;
-@₁~fyagh[N→V]:@₁~fyagh                  VerbIntr2;
-@₁~fyagh[N→V]:@₁~fyagh                  VerbTrns2;
-@₁~fyug[N→V]:@₁~fyug                    VerbIntr2;
-@₁~fyug[N→V]:@₁~fyug                    VerbTrns2;

!!!!!!!!!!!!!!!!!!!!!!!!!!!!!!!!!!!!!!!
!!!                                 !!!
!!!      "Augmentive" Postbases     !!!
!!!      (Jacobson 2001 18.3.2)     !!!
!!!                                 !!!
!!!!!!!!!!!!!!!!!!!!!!!!!!!!!!!!!!!!!!!

-tuqagh[AUG]:tuqagh  #;
-tuqaat[AUG]:tuqaat  #;
-tuqaak[AUG]:tuqaak  #;
-–lgu[AUG]:–lgu      #;
-–lget[AUG]:–lget    #;
-–lgek[AUG]:–lgek    #;

!!!!!!!!!!!!!!!!!!!!!!!!!!!!!!
!!!                        !!!
!!!     NounPostbase 2     !!!
!!!                        !!!
!!!!!!!!!!!!!!!!!!!!!!!!!!!!!!

LEXICON NounPostbase2
0:0        NounInfl;
-~sf–ghhalek[how.N][N→XCLM]:~sf–ghhalek  #;

-e[N→N]:e                               NounPostbase3;
-~sf-w%:(e)nkuk[N→N]:~sf-w%:(e)nkuk      NounPostbase3; ! TODO: There is a discrepancy in Jacobson v. Badten regarding
-~sf-w%:(e)nkut[N→N]:~sf-w%:(e)nkut      NounPostbase3; !       the morphophonological processes of this postbase
-–ghhagh*[N→N]:–ghhagh*                  NounPostbase3; ! TODO: Used with C-ending bases only, ~fngiighhagh* with V-ending bases
-~fngiighhagh*[N→N]:~fngiighhagh*        NounPostbase3; ! TODO: Used with V-ending bases only, ghhagh* with C-ending bases
-–ghllag[N→N]:–ghllag                    NounPostbase3;
-–ghnaggagh*[N→N]:–ghnaggagh*            NounPostbase3;
-–ghrugllag[N→N]:–ghrugllag              NounPostbase3;
-–ghrug[N→N]:–ghrug                      NounPostbase3;
-–ghrukutaaghllag[N→N]:–ghrukutaaghllag  NounPostbase3;
-–ghrukutaagh[N→N]:–ghrukutaagh          NounPostbase3;
-–ghrupag[N→N]:–ghrupag                  NounPostbase3;
-@₁kaghagh[N→N]:@₁kaghagh                NounPostbase3; ! TODO: Used with -te nouns only
-~–kaghqagh[N→N]:~–kaghqagh              NounPostbase3;
-kagh[N→N]:kagh                          NounPostbase3;
-~–kegtagh[N→N]:~–kegtagh                NounPostbase3;
-~–kenghhagh*[N→N]:~–kenghhagh*          NounPostbase3;
-–krag[N→N]:–krag                        NounPostbase3;
-–kuvinghagh[N→N]:–kuvinghagh            NounPostbase3;
-kwaagh[N→N]:kwaagh                      NounPostbase3;
-–leg[N→N]:–leg                          NounPostbase3;
-–lghun[N→N]:–lghun                      NounPostbase3;
-–lghutagh[N→N]:–lghutagh                NounPostbase3;
-–lgun[N→N]:–lgun                        NounPostbase3;
-–linghagh*[N→N]:–linghagh*              NounPostbase3;
-–llaag[N→N]:–llaag                      NounPostbase3;
-–llegagh*[N→N]:–llegagh*                NounPostbase3;
-–llgagh[N→N]:–llgagh                    NounPostbase3;
-lluggagh[N→N]:lluggagh                  NounPostbase3;
-–lluggagh[N→N]:–lluggagh                NounPostbase3;
-llug[N→N]:llug                          NounPostbase3;
-–llug[N→N]:–llug                        NounPostbase3;
-–lugpigagh[N→N]:–lugpigagh              NounPostbase3;
-–lug[N→N]:–lug                          NounPostbase3;
-~fmii[N→N]:~fmii                        NounPostbase3;
-~fmig[N→N]:~fmig                        NounPostbase3;
-~fmiigh[N→N]:~fmiigh                    NounPostbase3;
-–mlaagh[N→N]:–mlaagh                    NounPostbase3; ! TODO: Are there no conditions on the following postbases
-–mraagh[N→N]:–mraagh                    NounPostbase3;         which are documented as identical?
-–mzaagh[N→N]:–mzaagh                    NounPostbase3;
-–mleghagh[N→N]:–mleghagh                NounPostbase3;         Badten also does not provide example words
-–mreghagh[N→N]:–mreghagh                NounPostbase3;         containing these postbases. 
-–mzeghagh[N→N]:–mzeghagh                NounPostbase3;
-–vlaagh[N→N]:–vlaagh                    NounPostbase3;
-–vleghagh[N→N]:–vleghagh                NounPostbase3;
-–vraagh[N→N]:–vraagh                    NounPostbase3;
-–vreghagh[N→N]:–vreghagh                NounPostbase3;
-–vzaagh[N→N]:–vzaagh                    NounPostbase3;
-–vzeghagh[N→N]:–vzeghagh                NounPostbase3;         End.
-–msiigh[N→N]:–msiigh                    NounPostbase3;
-–msuggagh*[N→N]:–msuggagh*              NounPostbase3;
-–ngeltagh[N→N]:–ngeltagh                NounPostbase3; ! TODO: Are there no conditions on the following postbases which are
-–ngertagh[N→N]:–ngertagh                NounPostbase3; !       documented as identical?
-–ngestagh[N→N]:–ngestagh                NounPostbase3; !       End.
-~%:(ng₁)inagh*[N→N]:~%:(ng₁)inagh*      NounPostbase3;
-~%:(ng₁)iitagh[N→N]:~%:(ng₁)iitagh      NounPostbase3;
-ni[N→N]:ni                              NounPostbase3;
-nite[N→N]:nite                          NounPostbase3;
-~f(p/v)allugh[N→N]:~f(p/v)allugh        NounPostbase3;
-–penaagh[N→N]:–penaagh                  NounPostbase3;
-–peragh[N→N]:–peragh                    NounPostbase3;
-–perewaagh[N→N]:–perewaagh              NounPostbase3;
-–perug[N→N]:–perug                      NounPostbase3;
-–pestaagh[N→N]:–pestaagh                NounPostbase3;
-–pig[N→N]:–pig                          NounPostbase3;
-qagh[N→N]:qagh                          NounPostbase3;
-–qinghagh[N→N]:–qinghagh                NounPostbase3;
-–qligh*[N→N]:–qligh*                    NounPostbase3; ! TODO: Used with positional bases
-–qragh[N→N]:–qragh                      NounPostbase3;
-–qrug[N→N]:–qrug                        NounPostbase3;
-qutagh[N→N]:qutagh                      NounPostbase3;
-raghagh[N→N]:raghagh                    NounPostbase3;
-raaghagh[N→N]:raaghagh                  NounPostbase3;
-–raaghinagh*[N→N]:–raaghinagh*          NounPostbase3;
-raag[N→N]:raag                          NounPostbase3;
-–raagh[N→N]:–raagh                      NounPostbase3;
-–rraag[N→N]:–rraag                      NounPostbase3;
-–siigh[N→N]:–siigh                      NounPostbase3;
-–sluvegagh[N→N]:–sluvegagh              NounPostbase3;
-–sngwaaghaq[N→N]:–sngwaaghaq            NounPostbase3;
-–squghhagh*[N→N]:–squghhagh*            NounPostbase3;
-–squllgagh[N→N]:–squllgagh              NounPostbase3;
-–squgh[N→N]:–squgh                      NounPostbase3;
-–staghhiinagh*[N→N]:–staghhiinagh*      NounPostbase3;
-tagh[N→N]:tagh                          NounPostbase3;
-tuqagh[N→N]:tuqagh                      NounPostbase3;
-–tuqagh[N→N]:–tuqagh                    NounPostbase3;
-–vyiigh[N→N]:–vyiigh                    NounPostbase3; ! TODO: Are there no conditions on the following postbases which are
-–vziigh[N→N]:–vziigh                    NounPostbase3;         documented as identical?
-yage[N→N]:yage                          NounPostbase3;
-–yaagh[N→N]:–yaagh                      NounPostbase3;

-–ghqu[N→V]:–ghqu                        VerbIntr3;
-–ghqu[N→V]:–ghqu                        VerbTrns3;
-–ghraag[N→V]:–ghraag                    VerbIntr3;
-–ghraag[N→V]:–ghraag                    VerbTrns3;
-–ghrug[N→V]:–ghrug                      VerbIntr3;
-–ghrug[N→V]:–ghrug                      VerbTrns3;
-––ii[N→V]:––ii                          VerbIntr3;
-––ii[N→V]:––ii                          VerbTrns3;
-––igh[N→V]:––igh                        VerbIntr3;
-––igh[N→V]:––igh                        VerbTrns3;
-––iigh[N→V]:––iigh                      VerbIntr3;
-––iigh[N→V]:––iigh                      VerbTrns3;
-––iqe[N→V]:––iqe                        VerbIntr3;
-––iqe[N→V]:––iqe                        VerbTrns3;
-iiraagh[N→V]:iiraagh                    VerbIntr3;
-iiraagh[N→V]:iiraagh                    VerbTrns3;
-~–kaghte[N→V]:~–kaghte                  VerbIntr3; ! TODO: Used with nouns concerning games, money, etc.
!-~–kaghte[N→V]:~–kaghte                 VerbTrns3; ! TODO: Used with nouns concerning games, money, etc.
-~–kegte[N→V]:~–kegte                    VerbIntr3;
-~–kegte[N→V]:~–kegte                    VerbTrns3;
-~–ke[N→V]:~–ke                          VerbIntr3;
-~–ke[N→V]:~–ke                          VerbTrns3;
-–ksagute[N→V]:–ksagute                  VerbIntr3;
-–ksagute[N→V]:–ksagute                  VerbTrns3;
-–lgigh[N→V]:–lgigh                      VerbIntr3;
-–lgigh[N→V]:–lgigh                      VerbTrns3;
-–lgu[N→V]:–lgu                          VerbIntr3;
-–lgu[N→V]:–lgu                          VerbTrns3;
-–ligh[N→V]:–ligh                        VerbIntr3;
-–ligh[N→V]:–ligh                        VerbTrns3;
-–liigh[N→V]:–liigh                      VerbIntr3;
-–liigh[N→V]:–liigh                      VerbTrns3;
-–lipag[N→V]:–lipag                      VerbIntr3;
-–lipag[N→V]:–lipag                      VerbTrns3;
-–liqe[N→V]:–liqe                        VerbIntr3;
-–liqe[N→V]:–liqe                        VerbTrns3;
-–liite[N→V]:–liite                      VerbIntr3;
-–liite[N→V]:–liite                      VerbTrns3;
-lliqe[N→V]:lliqe                        VerbIntr3;
-lliqe[N→V]:lliqe                        VerbTrns3;
-–lliqe[N→V]:–lliqe                      VerbIntr3;
-–lliqe[N→V]:–lliqe                      VerbTrns3;
-~fmete[N→V]:~fmete                      VerbIntr3;
-~fmete[N→V]:~fmete                      VerbTrns3;
-~fmig[N→V]:~fmig                        VerbIntr3;
-~fmig[N→V]:~fmig                        VerbTrns3;
-~fmiigh[N→V]:~fmiigh                    VerbIntr3;
-~fmiigh[N→V]:~fmiigh                    VerbTrns3;
-–msuggiite[N→V]:–msuggiite              VerbIntr3;
-–msuggiite[N→V]:–msuggiite              VerbTrns3;
-–nge[N→V]:–nge                          VerbIntr3;
-–nge[N→V]:–nge                          VerbTrns3;
-~%:(ng₁)igh[N→V]:~:(ng₁)igh             VerbIntr3;
-~%:(ng₁)igh[N→V]:~:(ng₁)igh             VerbTrns3;
-~%:(ng₁)isag[N→V]:~:(ng₁)isag           VerbIntr3;
-~%:(ng₁)isag[N→V]:~:(ng₁)isag           VerbTrns3;
-~%:(ng₁)isug[N→V]:~%:(ng₁)isug          VerbIntr3;
-~%:(ng₁)isug[N→V]:~%:(ng₁)isug          VerbTrns3;
-~%:(ng₁)ite**[N→V]:~%:(ng₁)ite**        VerbIntr3;
-~%:(ng₁)ite**[N→V]:~%:(ng₁)ite**        VerbTrns3;
-–ngllagh[N→V]:–ngllagh                  VerbIntr3;
-–ngllagh[N→V]:–ngllagh                  VerbTrns3;
-~%:(ng₁)u[N→V]:~%:(ng₁)u                VerbIntr3;
-~%:(ng₁)u[N→V]:~%:(ng₁)u                VerbTrns3;
-~%:(ng₁)ughte[N→V]:~%:(ng₁)ughte        VerbIntr3;
-~%:(ng₁)ughte[N→V]:~%:(ng₁)ughte        VerbTrns3;
-niigh[N→V]:niigh                        VerbIntr3;
-niigh[N→V]:niigh                        VerbTrns3;
-–pagite[N→V]:–pagite                    VerbIntr3;
-–pagite[N→V]:–pagite                    VerbTrns3;
-pagnite[N→V]:pagnite                    VerbIntr3;
-pagnite[N→V]:pagnite                    VerbTrns3;
-–pigu[N→V]:–pigu                        VerbIntr3;
-–pigu[N→V]:–pigu                        VerbTrns3;
-~–qite[N→V]:~–qite                      VerbIntr3;
-~–qite[N→V]:~–qite                      VerbTrns3;
-qu[N→V]:qu                              VerbIntr3;
-qu[N→V]:qu                              VerbTrns3;
-@₁~f–rakegte[N→V]:@₁~f–rakegte          VerbIntr3;
-@₁~f–rakegte[N→V]:@₁~f–rakegte          VerbTrns3;
-saghtugh[N→V]:saghtugh                  VerbIntr3;
-saghtugh[N→V]:saghtugh                  VerbTrns3;
-si[N→V]:si                              VerbIntr3;
-si[N→V]:si                              VerbTrns3;
-siigh[N→V]:siigh                        VerbIntr3;
-siigh[N→V]:siigh                        VerbTrns3;
-sugnite[N→V]:sugnite                    VerbIntr3;
-sugnite[N→V]:sugnite                    VerbTrns3;
-tagh[N→V]:tagh                          VerbIntr3; ! TODO: Used with words denoting sounds
-tagh[N→V]:tagh                          VerbTrns3;
-te[N→V]:te                              VerbIntr3;
-te[N→V]:te                              VerbTrns3;
-ti[N→V]:ti                              VerbIntr3;
-ti[N→V]:ti                              VerbTrns3;
-tu[N→V]:tu                              VerbIntr3;
-–tu[N→V]:–tu                            VerbIntr3;
-tugh[N→V]:tugh                          VerbIntr3;
-tugh[N→V]:tugh                          VerbTrns3;
-tulli[N→V]:tulli                        VerbIntr3;
-tulli[N→V]:tulli                        VerbTrns3;
-tupag[N→V]:tupag                        VerbIntr3;
-tupag[N→V]:tupag                        VerbTrns3;
-tutka[N→V]:tutka                        VerbIntr3;
-tutka[N→V]:tutka                        VerbTrns3;
-uute[N→V]:uute                          VerbIntr3; ! TODO: Used with words denoting sounds
-uute[N→V]:uute                          VerbTrns3;
-yag[N→V]:yag                            VerbIntr3;
-yag[N→V]:yag                            VerbTrns3;
-@₁~fyagh[N→V]:@₁~fyagh                  VerbIntr3;
-@₁~fyagh[N→V]:@₁~fyagh                  VerbTrns3;
-@₁~fyug[N→V]:@₁~fyug                    VerbIntr3;
-@₁~fyug[N→V]:@₁~fyug                    VerbTrns3;

-tuqagh[AUG]:tuqagh  #;
-tuqaat[AUG]:tuqaat  #;
-tuqaak[AUG]:tuqaak  #;
-–lgu[AUG]:–lgu      #;
-–lget[AUG]:–lget    #;
-–lgek[AUG]:–lgek    #;

!!!!!!!!!!!!!!!!!!!!!!!!!!!!!!
!!!                        !!!
!!!     NounPostbase 3     !!!
!!!                        !!!
!!!!!!!!!!!!!!!!!!!!!!!!!!!!!!

LEXICON NounPostbase3
0:0        NounInfl;
-~sf–ghhalek[how.N][N→XCLM]:~sf–ghhalek  #;

-e[N→N]:e                               NounPostbase4;
-~sf-w%:(e)nkuk[N→N]:~sf-w%:(e)nkuk      NounPostbase4; ! TODO: There is a discrepancy in Jacobson v. Badten regarding
-~sf-w%:(e)nkut[N→N]:~sf-w%:(e)nkut      NounPostbase4; !       the morphophonological processes of this postbase
-–ghhagh*[N→N]:–ghhagh*                  NounPostbase4; ! TODO: Used with C-ending bases only, ~fngiighhagh* with V-ending bases
-~fngiighhagh*[N→N]:~fngiighhagh*        NounPostbase4; ! TODO: Used with V-ending bases only, ghhagh* with C-ending bases
-–ghllag[N→N]:–ghllag                    NounPostbase4;
-–ghnaggagh*[N→N]:–ghnaggagh*            NounPostbase4;
-–ghrugllag[N→N]:–ghrugllag              NounPostbase4;
-–ghrug[N→N]:–ghrug                      NounPostbase4;
-–ghrukutaaghllag[N→N]:–ghrukutaaghllag  NounPostbase4;
-–ghrukutaagh[N→N]:–ghrukutaagh          NounPostbase4;
-–ghrupag[N→N]:–ghrupag                  NounPostbase4;
-@₁kaghagh[N→N]:@₁kaghagh                NounPostbase4; ! TODO: Used with -te nouns only
-~–kaghqagh[N→N]:~–kaghqagh              NounPostbase4;
-kagh[N→N]:kagh                          NounPostbase4;
-~–kegtagh[N→N]:~–kegtagh                NounPostbase4;
-~–kenghhagh*[N→N]:~–kenghhagh*          NounPostbase4;
-–krag[N→N]:–krag                        NounPostbase4;
-–kuvinghagh[N→N]:–kuvinghagh            NounPostbase4;
-kwaagh[N→N]:kwaagh                      NounPostbase4;
-–leg[N→N]:–leg                          NounPostbase4;
-–lghun[N→N]:–lghun                      NounPostbase4;
-–lghutagh[N→N]:–lghutagh                NounPostbase4;
-–lgun[N→N]:–lgun                        NounPostbase4;
-–linghagh*[N→N]:–linghagh*              NounPostbase4;
-–llaag[N→N]:–llaag                      NounPostbase4;
-–llegagh*[N→N]:–llegagh*                NounPostbase4;
-–llgagh[N→N]:–llgagh                    NounPostbase4;
-lluggagh[N→N]:lluggagh                  NounPostbase4;
-–lluggagh[N→N]:–lluggagh                NounPostbase4;
-llug[N→N]:llug                          NounPostbase4;
-–llug[N→N]:–llug                        NounPostbase4;
-–lugpigagh[N→N]:–lugpigagh              NounPostbase4;
-–lug[N→N]:–lug                          NounPostbase4;
-~fmii[N→N]:~fmii                        NounPostbase4;
-~fmig[N→N]:~fmig                        NounPostbase4;
-~fmiigh[N→N]:~fmiigh                    NounPostbase4;
-–mlaagh[N→N]:–mlaagh                    NounPostbase4; ! TODO: Are there no conditions on the following postbases
-–mraagh[N→N]:–mraagh                    NounPostbase4;         which are documented as identical?
-–mzaagh[N→N]:–mzaagh                    NounPostbase4;
-–mleghagh[N→N]:–mleghagh                NounPostbase4;         Badten also does not provide example words
-–mreghagh[N→N]:–mreghagh                NounPostbase4;         containing these postbases. 
-–mzeghagh[N→N]:–mzeghagh                NounPostbase4;
-–vlaagh[N→N]:–vlaagh                    NounPostbase4;
-–vleghagh[N→N]:–vleghagh                NounPostbase4;
-–vraagh[N→N]:–vraagh                    NounPostbase4;
-–vreghagh[N→N]:–vreghagh                NounPostbase4;
-–vzaagh[N→N]:–vzaagh                    NounPostbase4;
-–vzeghagh[N→N]:–vzeghagh                NounPostbase4;         End.
-–msiigh[N→N]:–msiigh                    NounPostbase4;
-–msuggagh*[N→N]:–msuggagh*              NounPostbase4;
-–ngeltagh[N→N]:–ngeltagh                NounPostbase4; ! TODO: Are there no conditions on the following postbases which are
-–ngertagh[N→N]:–ngertagh                NounPostbase4; !       documented as identical?
-–ngestagh[N→N]:–ngestagh                NounPostbase4; !       End.
-~%:(ng₁)inagh*[N→N]:~%:(ng₁)inagh*      NounPostbase4;
-~%:(ng₁)iitagh[N→N]:~%:(ng₁)iitagh      NounPostbase4;
-ni[N→N]:ni                              NounPostbase4;
-nite[N→N]:nite                          NounPostbase4;
-~f(p/v)allugh[N→N]:~f(p/v)allugh        NounPostbase4;
-–penaagh[N→N]:–penaagh                  NounPostbase4;
-–peragh[N→N]:–peragh                    NounPostbase4;
-–perewaagh[N→N]:–perewaagh              NounPostbase4;
-–perug[N→N]:–perug                      NounPostbase4;
-–pestaagh[N→N]:–pestaagh                NounPostbase4;
-–pig[N→N]:–pig                          NounPostbase4;
-qagh[N→N]:qagh                          NounPostbase4;
-–qinghagh[N→N]:–qinghagh                NounPostbase4;
-–qligh*[N→N]:–qligh*                    NounPostbase4; ! TODO: Used with positional bases
-–qragh[N→N]:–qragh                      NounPostbase4;
-–qrug[N→N]:–qrug                        NounPostbase4;
-qutagh[N→N]:qutagh                      NounPostbase4;
-raghagh[N→N]:raghagh                    NounPostbase4;
-raaghagh[N→N]:raaghagh                  NounPostbase4;
-–raaghinagh*[N→N]:–raaghinagh*          NounPostbase4;
-raag[N→N]:raag                          NounPostbase4;
-–raagh[N→N]:–raagh                      NounPostbase4;
-–rraag[N→N]:–rraag                      NounPostbase4;
-–siigh[N→N]:–siigh                      NounPostbase4;
-–sluvegagh[N→N]:–sluvegagh              NounPostbase4;
-–sngwaaghaq[N→N]:–sngwaaghaq            NounPostbase4;
-–squghhagh*[N→N]:–squghhagh*            NounPostbase4;
-–squllgagh[N→N]:–squllgagh              NounPostbase4;
-–squgh[N→N]:–squgh                      NounPostbase4;
-–staghhiinagh*[N→N]:–staghhiinagh*      NounPostbase4;
-tagh[N→N]:tagh                          NounPostbase4;
-tuqagh[N→N]:tuqagh                      NounPostbase4;
-–tuqagh[N→N]:–tuqagh                    NounPostbase4;
-–vyiigh[N→N]:–vyiigh                    NounPostbase4; ! TODO: Are there no conditions on the following postbases which are
-–vziigh[N→N]:–vziigh                    NounPostbase4;         documented as identical?
-yage[N→N]:yage                          NounPostbase4;
-–yaagh[N→N]:–yaagh                      NounPostbase4;

-–ghqu[N→V]:–ghqu                        VerbIntr4;
-–ghqu[N→V]:–ghqu                        VerbTrns4;
-–ghraag[N→V]:–ghraag                    VerbIntr4;
-–ghraag[N→V]:–ghraag                    VerbTrns4;
-–ghrug[N→V]:–ghrug                      VerbIntr4;
-–ghrug[N→V]:–ghrug                      VerbTrns4;
-––ii[N→V]:––ii                          VerbIntr4;
-––ii[N→V]:––ii                          VerbTrns4;
-––igh[N→V]:––igh                        VerbIntr4;
-––igh[N→V]:––igh                        VerbTrns4;
-––iigh[N→V]:––iigh                      VerbIntr4;
-––iigh[N→V]:––iigh                      VerbTrns4;
-––iqe[N→V]:––iqe                        VerbIntr4;
-––iqe[N→V]:––iqe                        VerbTrns4;
-iiraagh[N→V]:iiraagh                    VerbIntr4;
-iiraagh[N→V]:iiraagh                    VerbTrns4;
-~–kaghte[N→V]:~–kaghte                  VerbIntr4; ! TODO: Used with nouns concerning games, money, etc.
!-~–kaghte[N→V]:~–kaghte                 VerbTrns4; ! TODO: Used with nouns concerning games, money, etc.
-~–kegte[N→V]:~–kegte                    VerbIntr4;
-~–kegte[N→V]:~–kegte                    VerbTrns4;
-~–ke[N→V]:~–ke                          VerbIntr4;
-~–ke[N→V]:~–ke                          VerbTrns4;
-–ksagute[N→V]:–ksagute                  VerbIntr4;
-–ksagute[N→V]:–ksagute                  VerbTrns4;
-–lgigh[N→V]:–lgigh                      VerbIntr4;
-–lgigh[N→V]:–lgigh                      VerbTrns4;
-–lgu[N→V]:–lgu                          VerbIntr4;
-–lgu[N→V]:–lgu                          VerbTrns4;
-–ligh[N→V]:–ligh                        VerbIntr4;
-–ligh[N→V]:–ligh                        VerbTrns4;
-–liigh[N→V]:–liigh                      VerbIntr4;
-–liigh[N→V]:–liigh                      VerbTrns4;
-–lipag[N→V]:–lipag                      VerbIntr4;
-–lipag[N→V]:–lipag                      VerbTrns4;
-–liqe[N→V]:–liqe                        VerbIntr4;
-–liqe[N→V]:–liqe                        VerbTrns4;
-–liite[N→V]:–liite                      VerbIntr4;
-–liite[N→V]:–liite                      VerbTrns4;
-lliqe[N→V]:lliqe                        VerbIntr4;
-lliqe[N→V]:lliqe                        VerbTrns4;
-–lliqe[N→V]:–lliqe                      VerbIntr4;
-–lliqe[N→V]:–lliqe                      VerbTrns4;
-~fmete[N→V]:~fmete                      VerbIntr4;
-~fmete[N→V]:~fmete                      VerbTrns4;
-~fmig[N→V]:~fmig                        VerbIntr4;
-~fmig[N→V]:~fmig                        VerbTrns4;
-~fmiigh[N→V]:~fmiigh                    VerbIntr4;
-~fmiigh[N→V]:~fmiigh                    VerbTrns4;
-–msuggiite[N→V]:–msuggiite              VerbIntr4;
-–msuggiite[N→V]:–msuggiite              VerbTrns4;
-–nge[N→V]:–nge                          VerbIntr4;
-–nge[N→V]:–nge                          VerbTrns4;
-~%:(ng₁)igh[N→V]:~:(ng₁)igh             VerbIntr4;
-~%:(ng₁)igh[N→V]:~:(ng₁)igh             VerbTrns4;
-~%:(ng₁)isag[N→V]:~:(ng₁)isag           VerbIntr4;
-~%:(ng₁)isag[N→V]:~:(ng₁)isag           VerbTrns4;
-~%:(ng₁)isug[N→V]:~%:(ng₁)isug          VerbIntr4;
-~%:(ng₁)isug[N→V]:~%:(ng₁)isug          VerbTrns4;
-~%:(ng₁)ite**[N→V]:~%:(ng₁)ite**        VerbIntr4;
-~%:(ng₁)ite**[N→V]:~%:(ng₁)ite**        VerbTrns4;
-–ngllagh[N→V]:–ngllagh                  VerbIntr4;
-–ngllagh[N→V]:–ngllagh                  VerbTrns4;
-~%:(ng₁)u[N→V]:~%:(ng₁)u                VerbIntr4;
-~%:(ng₁)u[N→V]:~%:(ng₁)u                VerbTrns4;
-~%:(ng₁)ughte[N→V]:~%:(ng₁)ughte        VerbIntr4;
-~%:(ng₁)ughte[N→V]:~%:(ng₁)ughte        VerbTrns4;
-niigh[N→V]:niigh                        VerbIntr4;
-niigh[N→V]:niigh                        VerbTrns4;
-–pagite[N→V]:–pagite                    VerbIntr4;
-–pagite[N→V]:–pagite                    VerbTrns4;
-pagnite[N→V]:pagnite                    VerbIntr4;
-pagnite[N→V]:pagnite                    VerbTrns4;
-–pigu[N→V]:–pigu                        VerbIntr4;
-–pigu[N→V]:–pigu                        VerbTrns4;
-~–qite[N→V]:~–qite                      VerbIntr4;
-~–qite[N→V]:~–qite                      VerbTrns4;
-qu[N→V]:qu                              VerbIntr4;
-qu[N→V]:qu                              VerbTrns4;
-@₁~f–rakegte[N→V]:@₁~f–rakegte          VerbIntr4;
-@₁~f–rakegte[N→V]:@₁~f–rakegte          VerbTrns4;
-saghtugh[N→V]:saghtugh                  VerbIntr4;
-saghtugh[N→V]:saghtugh                  VerbTrns4;
-si[N→V]:si                              VerbIntr4;
-si[N→V]:si                              VerbTrns4;
-siigh[N→V]:siigh                        VerbIntr4;
-siigh[N→V]:siigh                        VerbTrns4;
-sugnite[N→V]:sugnite                    VerbIntr4;
-sugnite[N→V]:sugnite                    VerbTrns4;
-tagh[N→V]:tagh                          VerbIntr4; ! TODO: Used with words denoting sounds
-tagh[N→V]:tagh                          VerbTrns4;
-te[N→V]:te                              VerbIntr4;
-te[N→V]:te                              VerbTrns4;
-ti[N→V]:ti                              VerbIntr4;
-ti[N→V]:ti                              VerbTrns4;
-tu[N→V]:tu                              VerbIntr4;
-–tu[N→V]:–tu                            VerbIntr4;
-tugh[N→V]:tugh                          VerbIntr4;
-tugh[N→V]:tugh                          VerbTrns4;
-tulli[N→V]:tulli                        VerbIntr4;
-tulli[N→V]:tulli                        VerbTrns4;
-tupag[N→V]:tupag                        VerbIntr4;
-tupag[N→V]:tupag                        VerbTrns4;
-tutka[N→V]:tutka                        VerbIntr4;
-tutka[N→V]:tutka                        VerbTrns4;
-uute[N→V]:uute                          VerbIntr4; ! TODO: Used with words denoting sounds
-uute[N→V]:uute                          VerbTrns4;
-yag[N→V]:yag                            VerbIntr4;
-yag[N→V]:yag                            VerbTrns4;
-@₁~fyagh[N→V]:@₁~fyagh                  VerbIntr4;
-@₁~fyagh[N→V]:@₁~fyagh                  VerbTrns4;
-@₁~fyug[N→V]:@₁~fyug                    VerbIntr4;
-@₁~fyug[N→V]:@₁~fyug                    VerbTrns4;

-tuqagh[AUG]:tuqagh  #;
-tuqaat[AUG]:tuqaat  #;
-tuqaak[AUG]:tuqaak  #;
-–lgu[AUG]:–lgu      #;
-–lget[AUG]:–lget    #;
-–lgek[AUG]:–lgek    #;

!!!!!!!!!!!!!!!!!!!!!!!!!!!!!!
!!!                        !!!
!!!     NounPostbase 4     !!!
!!!                        !!!
!!!!!!!!!!!!!!!!!!!!!!!!!!!!!!

LEXICON NounPostbase4
0:0        NounInfl;
-~sf–ghhalek[how.N][N→XCLM]:~sf–ghhalek  #;

-e[N→N]:e                               NounPostbase5;
-~sf-w%:(e)nkuk[N→N]:~sf-w%:(e)nkuk      NounPostbase5; ! TODO: There is a discrepancy in Jacobson v. Badten regarding
-~sf-w%:(e)nkut[N→N]:~sf-w%:(e)nkut      NounPostbase5; !       the morphophonological processes of this postbase
-–ghhagh*[N→N]:–ghhagh*                  NounPostbase5; ! TODO: Used with C-ending bases only, ~fngiighhagh* with V-ending bases
-~fngiighhagh*[N→N]:~fngiighhagh*        NounPostbase5; ! TODO: Used with V-ending bases only, ghhagh* with C-ending bases
-–ghllag[N→N]:–ghllag                    NounPostbase5;
-–ghnaggagh*[N→N]:–ghnaggagh*            NounPostbase5;
-–ghrugllag[N→N]:–ghrugllag              NounPostbase5;
-–ghrug[N→N]:–ghrug                      NounPostbase5;
-–ghrukutaaghllag[N→N]:–ghrukutaaghllag  NounPostbase5;
-–ghrukutaagh[N→N]:–ghrukutaagh          NounPostbase5;
-–ghrupag[N→N]:–ghrupag                  NounPostbase5;
-@₁kaghagh[N→N]:@₁kaghagh                NounPostbase5; ! TODO: Used with -te nouns only
-~–kaghqagh[N→N]:~–kaghqagh              NounPostbase5;
-kagh[N→N]:kagh                          NounPostbase5;
-~–kegtagh[N→N]:~–kegtagh                NounPostbase5;
-~–kenghhagh*[N→N]:~–kenghhagh*          NounPostbase5;
-–krag[N→N]:–krag                        NounPostbase5;
-–kuvinghagh[N→N]:–kuvinghagh            NounPostbase5;
-kwaagh[N→N]:kwaagh                      NounPostbase5;
-–leg[N→N]:–leg                          NounPostbase5;
-–lghun[N→N]:–lghun                      NounPostbase5;
-–lghutagh[N→N]:–lghutagh                NounPostbase5;
-–lgun[N→N]:–lgun                        NounPostbase5;
-–linghagh*[N→N]:–linghagh*              NounPostbase5;
-–llaag[N→N]:–llaag                      NounPostbase5;
-–llegagh*[N→N]:–llegagh*                NounPostbase5;
-–llgagh[N→N]:–llgagh                    NounPostbase5;
-lluggagh[N→N]:lluggagh                  NounPostbase5;
-–lluggagh[N→N]:–lluggagh                NounPostbase5;
-llug[N→N]:llug                          NounPostbase5;
-–llug[N→N]:–llug                        NounPostbase5;
-–lugpigagh[N→N]:–lugpigagh              NounPostbase5;
-–lug[N→N]:–lug                          NounPostbase5;
-~fmii[N→N]:~fmii                        NounPostbase5;
-~fmig[N→N]:~fmig                        NounPostbase5;
-~fmiigh[N→N]:~fmiigh                    NounPostbase5;
-–mlaagh[N→N]:–mlaagh                    NounPostbase5; ! TODO: Are there no conditions on the following postbases
-–mraagh[N→N]:–mraagh                    NounPostbase5;         which are documented as identical?
-–mzaagh[N→N]:–mzaagh                    NounPostbase5;
-–mleghagh[N→N]:–mleghagh                NounPostbase5;         Badten also does not provide example words
-–mreghagh[N→N]:–mreghagh                NounPostbase5;         containing these postbases. 
-–mzeghagh[N→N]:–mzeghagh                NounPostbase5;
-–vlaagh[N→N]:–vlaagh                    NounPostbase5;
-–vleghagh[N→N]:–vleghagh                NounPostbase5;
-–vraagh[N→N]:–vraagh                    NounPostbase5;
-–vreghagh[N→N]:–vreghagh                NounPostbase5;
-–vzaagh[N→N]:–vzaagh                    NounPostbase5;
-–vzeghagh[N→N]:–vzeghagh                NounPostbase5;         End.
-–msiigh[N→N]:–msiigh                    NounPostbase5;
-–msuggagh*[N→N]:–msuggagh*              NounPostbase5;
-–ngeltagh[N→N]:–ngeltagh                NounPostbase5; ! TODO: Are there no conditions on the following postbases which are
-–ngertagh[N→N]:–ngertagh                NounPostbase5; !       documented as identical?
-–ngestagh[N→N]:–ngestagh                NounPostbase5; !       End.
-~%:(ng₁)inagh*[N→N]:~%:(ng₁)inagh*      NounPostbase5;
-~%:(ng₁)iitagh[N→N]:~%:(ng₁)iitagh      NounPostbase5;
-ni[N→N]:ni                              NounPostbase5;
-nite[N→N]:nite                          NounPostbase5;
-~f(p/v)allugh[N→N]:~f(p/v)allugh        NounPostbase5;
-–penaagh[N→N]:–penaagh                  NounPostbase5;
-–peragh[N→N]:–peragh                    NounPostbase5;
-–perewaagh[N→N]:–perewaagh              NounPostbase5;
-–perug[N→N]:–perug                      NounPostbase5;
-–pestaagh[N→N]:–pestaagh                NounPostbase5;
-–pig[N→N]:–pig                          NounPostbase5;
-qagh[N→N]:qagh                          NounPostbase5;
-–qinghagh[N→N]:–qinghagh                NounPostbase5;
-–qligh*[N→N]:–qligh*                    NounPostbase5; ! TODO: Used with positional bases
-–qragh[N→N]:–qragh                      NounPostbase5;
-–qrug[N→N]:–qrug                        NounPostbase5;
-qutagh[N→N]:qutagh                      NounPostbase5;
-raghagh[N→N]:raghagh                    NounPostbase5;
-raaghagh[N→N]:raaghagh                  NounPostbase5;
-–raaghinagh*[N→N]:–raaghinagh*          NounPostbase5;
-raag[N→N]:raag                          NounPostbase5;
-–raagh[N→N]:–raagh                      NounPostbase5;
-–rraag[N→N]:–rraag                      NounPostbase5;
-–siigh[N→N]:–siigh                      NounPostbase5;
-–sluvegagh[N→N]:–sluvegagh              NounPostbase5;
-–sngwaaghaq[N→N]:–sngwaaghaq            NounPostbase5;
-–squghhagh*[N→N]:–squghhagh*            NounPostbase5;
-–squllgagh[N→N]:–squllgagh              NounPostbase5;
-–squgh[N→N]:–squgh                      NounPostbase5;
-–staghhiinagh*[N→N]:–staghhiinagh*      NounPostbase5;
-tagh[N→N]:tagh                          NounPostbase5;
-tuqagh[N→N]:tuqagh                      NounPostbase5;
-–tuqagh[N→N]:–tuqagh                    NounPostbase5;
-–vyiigh[N→N]:–vyiigh                    NounPostbase5; ! TODO: Are there no conditions on the following postbases which are
-–vziigh[N→N]:–vziigh                    NounPostbase5;         documented as identical?
-yage[N→N]:yage                          NounPostbase5;
-–yaagh[N→N]:–yaagh                      NounPostbase5;

-–ghqu[N→V]:–ghqu                        VerbIntr5;
-–ghqu[N→V]:–ghqu                        VerbTrns5;
-–ghraag[N→V]:–ghraag                    VerbIntr5;
-–ghraag[N→V]:–ghraag                    VerbTrns5;
-–ghrug[N→V]:–ghrug                      VerbIntr5;
-–ghrug[N→V]:–ghrug                      VerbTrns5;
-––ii[N→V]:––ii                          VerbIntr5;
-––ii[N→V]:––ii                          VerbTrns5;
-––igh[N→V]:––igh                        VerbIntr5;
-––igh[N→V]:––igh                        VerbTrns5;
-––iigh[N→V]:––iigh                      VerbIntr5;
-––iigh[N→V]:––iigh                      VerbTrns5;
-––iqe[N→V]:––iqe                        VerbIntr5;
-––iqe[N→V]:––iqe                        VerbTrns5;
-iiraagh[N→V]:iiraagh                    VerbIntr5;
-iiraagh[N→V]:iiraagh                    VerbTrns5;
-~–kaghte[N→V]:~–kaghte                  VerbIntr5; ! TODO: Used with nouns concerning games, money, etc.
!-~–kaghte[N→V]:~–kaghte                 VerbTrns5; ! TODO: Used with nouns concerning games, money, etc.
-~–kegte[N→V]:~–kegte                    VerbIntr5;
-~–kegte[N→V]:~–kegte                    VerbTrns5;
-~–ke[N→V]:~–ke                          VerbIntr5;
-~–ke[N→V]:~–ke                          VerbTrns5;
-–ksagute[N→V]:–ksagute                  VerbIntr5;
-–ksagute[N→V]:–ksagute                  VerbTrns5;
-–lgigh[N→V]:–lgigh                      VerbIntr5;
-–lgigh[N→V]:–lgigh                      VerbTrns5;
-–lgu[N→V]:–lgu                          VerbIntr5;
-–lgu[N→V]:–lgu                          VerbTrns5;
-–ligh[N→V]:–ligh                        VerbIntr5;
-–ligh[N→V]:–ligh                        VerbTrns5;
-–liigh[N→V]:–liigh                      VerbIntr5;
-–liigh[N→V]:–liigh                      VerbTrns5;
-–lipag[N→V]:–lipag                      VerbIntr5;
-–lipag[N→V]:–lipag                      VerbTrns5;
-–liqe[N→V]:–liqe                        VerbIntr5;
-–liqe[N→V]:–liqe                        VerbTrns5;
-–liite[N→V]:–liite                      VerbIntr5;
-–liite[N→V]:–liite                      VerbTrns5;
-lliqe[N→V]:lliqe                        VerbIntr5;
-lliqe[N→V]:lliqe                        VerbTrns5;
-–lliqe[N→V]:–lliqe                      VerbIntr5;
-–lliqe[N→V]:–lliqe                      VerbTrns5;
-~fmete[N→V]:~fmete                      VerbIntr5;
-~fmete[N→V]:~fmete                      VerbTrns5;
-~fmig[N→V]:~fmig                        VerbIntr5;
-~fmig[N→V]:~fmig                        VerbTrns5;
-~fmiigh[N→V]:~fmiigh                    VerbIntr5;
-~fmiigh[N→V]:~fmiigh                    VerbTrns5;
-–msuggiite[N→V]:–msuggiite              VerbIntr5;
-–msuggiite[N→V]:–msuggiite              VerbTrns5;
-–nge[N→V]:–nge                          VerbIntr5;
-–nge[N→V]:–nge                          VerbTrns5;
-~%:(ng₁)igh[N→V]:~:(ng₁)igh             VerbIntr5;
-~%:(ng₁)igh[N→V]:~:(ng₁)igh             VerbTrns5;
-~%:(ng₁)isag[N→V]:~:(ng₁)isag           VerbIntr5;
-~%:(ng₁)isag[N→V]:~:(ng₁)isag           VerbTrns5;
-~%:(ng₁)isug[N→V]:~%:(ng₁)isug          VerbIntr5;
-~%:(ng₁)isug[N→V]:~%:(ng₁)isug          VerbTrns5;
-~%:(ng₁)ite**[N→V]:~%:(ng₁)ite**        VerbIntr5;
-~%:(ng₁)ite**[N→V]:~%:(ng₁)ite**        VerbTrns5;
-–ngllagh[N→V]:–ngllagh                  VerbIntr5;
-–ngllagh[N→V]:–ngllagh                  VerbTrns5;
-~%:(ng₁)u[N→V]:~%:(ng₁)u                VerbIntr5;
-~%:(ng₁)u[N→V]:~%:(ng₁)u                VerbTrns5;
-~%:(ng₁)ughte[N→V]:~%:(ng₁)ughte        VerbIntr5;
-~%:(ng₁)ughte[N→V]:~%:(ng₁)ughte        VerbTrns5;
-niigh[N→V]:niigh                        VerbIntr5;
-niigh[N→V]:niigh                        VerbTrns5;
-–pagite[N→V]:–pagite                    VerbIntr5;
-–pagite[N→V]:–pagite                    VerbTrns5;
-pagnite[N→V]:pagnite                    VerbIntr5;
-pagnite[N→V]:pagnite                    VerbTrns5;
-–pigu[N→V]:–pigu                        VerbIntr5;
-–pigu[N→V]:–pigu                        VerbTrns5;
-~–qite[N→V]:~–qite                      VerbIntr5;
-~–qite[N→V]:~–qite                      VerbTrns5;
-qu[N→V]:qu                              VerbIntr5;
-qu[N→V]:qu                              VerbTrns5;
-@₁~f–rakegte[N→V]:@₁~f–rakegte          VerbIntr5;
-@₁~f–rakegte[N→V]:@₁~f–rakegte          VerbTrns5;
-saghtugh[N→V]:saghtugh                  VerbIntr5;
-saghtugh[N→V]:saghtugh                  VerbTrns5;
-si[N→V]:si                              VerbIntr5;
-si[N→V]:si                              VerbTrns5;
-siigh[N→V]:siigh                        VerbIntr5;
-siigh[N→V]:siigh                        VerbTrns5;
-sugnite[N→V]:sugnite                    VerbIntr5;
-sugnite[N→V]:sugnite                    VerbTrns5;
-tagh[N→V]:tagh                          VerbIntr5; ! TODO: Used with words denoting sounds
-tagh[N→V]:tagh                          VerbTrns5;
-te[N→V]:te                              VerbIntr5;
-te[N→V]:te                              VerbTrns5;
-ti[N→V]:ti                              VerbIntr5;
-ti[N→V]:ti                              VerbTrns5;
-tu[N→V]:tu                              VerbIntr5;
-–tu[N→V]:–tu                            VerbIntr5;
-tugh[N→V]:tugh                          VerbIntr5;
-tugh[N→V]:tugh                          VerbTrns5;
-tulli[N→V]:tulli                        VerbIntr5;
-tulli[N→V]:tulli                        VerbTrns5;
-tupag[N→V]:tupag                        VerbIntr5;
-tupag[N→V]:tupag                        VerbTrns5;
-tutka[N→V]:tutka                        VerbIntr5;
-tutka[N→V]:tutka                        VerbTrns5;
-uute[N→V]:uute                          VerbIntr5; ! TODO: Used with words denoting sounds
-uute[N→V]:uute                          VerbTrns5;
-yag[N→V]:yag                            VerbIntr5;
-yag[N→V]:yag                            VerbTrns5;
-@₁~fyagh[N→V]:@₁~fyagh                  VerbIntr5;
-@₁~fyagh[N→V]:@₁~fyagh                  VerbTrns5;
-@₁~fyug[N→V]:@₁~fyug                    VerbIntr5;
-@₁~fyug[N→V]:@₁~fyug                    VerbTrns5;

-tuqagh[AUG]:tuqagh  #;
-tuqaat[AUG]:tuqaat  #;
-tuqaak[AUG]:tuqaak  #;
-–lgu[AUG]:–lgu      #;
-–lget[AUG]:–lget    #;
-–lgek[AUG]:–lgek    #;

!!!!!!!!!!!!!!!!!!!!!!!!!!!!!!
!!!                        !!!
!!!     NounPostbase 5     !!!
!!!                        !!!
!!!!!!!!!!!!!!!!!!!!!!!!!!!!!!

LEXICON NounPostbase5
0:0        NounInfl;
-~sf–ghhalek[how.N][N→XCLM]:~sf–ghhalek  #;

-e[N→N]:e                               NounPostbase6;
-~sf-w%:(e)nkuk[N→N]:~sf-w%:(e)nkuk      NounPostbase6; ! TODO: There is a discrepancy in Jacobson v. Badten regarding
-~sf-w%:(e)nkut[N→N]:~sf-w%:(e)nkut      NounPostbase6; !       the morphophonological processes of this postbase
-–ghhagh*[N→N]:–ghhagh*                  NounPostbase6; ! TODO: Used with C-ending bases only, ~fngiighhagh* with V-ending bases
-~fngiighhagh*[N→N]:~fngiighhagh*        NounPostbase6; ! TODO: Used with V-ending bases only, ghhagh* with C-ending bases
-–ghllag[N→N]:–ghllag                    NounPostbase6;
-–ghnaggagh*[N→N]:–ghnaggagh*            NounPostbase6;
-–ghrugllag[N→N]:–ghrugllag              NounPostbase6;
-–ghrug[N→N]:–ghrug                      NounPostbase6;
-–ghrukutaaghllag[N→N]:–ghrukutaaghllag  NounPostbase6;
-–ghrukutaagh[N→N]:–ghrukutaagh          NounPostbase6;
-–ghrupag[N→N]:–ghrupag                  NounPostbase6;
-@₁kaghagh[N→N]:@₁kaghagh                NounPostbase6; ! TODO: Used with -te nouns only
-~–kaghqagh[N→N]:~–kaghqagh              NounPostbase6;
-kagh[N→N]:kagh                          NounPostbase6;
-~–kegtagh[N→N]:~–kegtagh                NounPostbase6;
-~–kenghhagh*[N→N]:~–kenghhagh*          NounPostbase6;
-–krag[N→N]:–krag                        NounPostbase6;
-–kuvinghagh[N→N]:–kuvinghagh            NounPostbase6;
-kwaagh[N→N]:kwaagh                      NounPostbase6;
-–leg[N→N]:–leg                          NounPostbase6;
-–lghun[N→N]:–lghun                      NounPostbase6;
-–lghutagh[N→N]:–lghutagh                NounPostbase6;
-–lgun[N→N]:–lgun                        NounPostbase6;
-–linghagh*[N→N]:–linghagh*              NounPostbase6;
-–llaag[N→N]:–llaag                      NounPostbase6;
-–llegagh*[N→N]:–llegagh*                NounPostbase6;
-–llgagh[N→N]:–llgagh                    NounPostbase6;
-lluggagh[N→N]:lluggagh                  NounPostbase6;
-–lluggagh[N→N]:–lluggagh                NounPostbase6;
-llug[N→N]:llug                          NounPostbase6;
-–llug[N→N]:–llug                        NounPostbase6;
-–lugpigagh[N→N]:–lugpigagh              NounPostbase6;
-–lug[N→N]:–lug                          NounPostbase6;
-~fmii[N→N]:~fmii                        NounPostbase6;
-~fmig[N→N]:~fmig                        NounPostbase6;
-~fmiigh[N→N]:~fmiigh                    NounPostbase6;
-–mlaagh[N→N]:–mlaagh                    NounPostbase6; ! TODO: Are there no conditions on the following postbases
-–mraagh[N→N]:–mraagh                    NounPostbase6;         which are documented as identical?
-–mzaagh[N→N]:–mzaagh                    NounPostbase6;
-–mleghagh[N→N]:–mleghagh                NounPostbase6;         Badten also does not provide example words
-–mreghagh[N→N]:–mreghagh                NounPostbase6;         containing these postbases. 
-–mzeghagh[N→N]:–mzeghagh                NounPostbase6;
-–vlaagh[N→N]:–vlaagh                    NounPostbase6;
-–vleghagh[N→N]:–vleghagh                NounPostbase6;
-–vraagh[N→N]:–vraagh                    NounPostbase6;
-–vreghagh[N→N]:–vreghagh                NounPostbase6;
-–vzaagh[N→N]:–vzaagh                    NounPostbase6;
-–vzeghagh[N→N]:–vzeghagh                NounPostbase6;         End.
-–msiigh[N→N]:–msiigh                    NounPostbase6;
-–msuggagh*[N→N]:–msuggagh*              NounPostbase6;
-–ngeltagh[N→N]:–ngeltagh                NounPostbase6; ! TODO: Are there no conditions on the following postbases which are
-–ngertagh[N→N]:–ngertagh                NounPostbase6; !       documented as identical?
-–ngestagh[N→N]:–ngestagh                NounPostbase6; !       End.
-~%:(ng₁)inagh*[N→N]:~%:(ng₁)inagh*      NounPostbase6;
-~%:(ng₁)iitagh[N→N]:~%:(ng₁)iitagh      NounPostbase6;
-ni[N→N]:ni                              NounPostbase6;
-nite[N→N]:nite                          NounPostbase6;
-~f(p/v)allugh[N→N]:~f(p/v)allugh        NounPostbase6;
-–penaagh[N→N]:–penaagh                  NounPostbase6;
-–peragh[N→N]:–peragh                    NounPostbase6;
-–perewaagh[N→N]:–perewaagh              NounPostbase6;
-–perug[N→N]:–perug                      NounPostbase6;
-–pestaagh[N→N]:–pestaagh                NounPostbase6;
-–pig[N→N]:–pig                          NounPostbase6;
-qagh[N→N]:qagh                          NounPostbase6;
-–qinghagh[N→N]:–qinghagh                NounPostbase6;
-–qligh*[N→N]:–qligh*                    NounPostbase6; ! TODO: Used with positional bases
-–qragh[N→N]:–qragh                      NounPostbase6;
-–qrug[N→N]:–qrug                        NounPostbase6;
-qutagh[N→N]:qutagh                      NounPostbase6;
-raghagh[N→N]:raghagh                    NounPostbase6;
-raaghagh[N→N]:raaghagh                  NounPostbase6;
-–raaghinagh*[N→N]:–raaghinagh*          NounPostbase6;
-raag[N→N]:raag                          NounPostbase6;
-–raagh[N→N]:–raagh                      NounPostbase6;
-–rraag[N→N]:–rraag                      NounPostbase6;
-–siigh[N→N]:–siigh                      NounPostbase6;
-–sluvegagh[N→N]:–sluvegagh              NounPostbase6;
-–sngwaaghaq[N→N]:–sngwaaghaq            NounPostbase6;
-–squghhagh*[N→N]:–squghhagh*            NounPostbase6;
-–squllgagh[N→N]:–squllgagh              NounPostbase6;
-–squgh[N→N]:–squgh                      NounPostbase6;
-–staghhiinagh*[N→N]:–staghhiinagh*      NounPostbase6;
-tagh[N→N]:tagh                          NounPostbase6;
-tuqagh[N→N]:tuqagh                      NounPostbase6;
-–tuqagh[N→N]:–tuqagh                    NounPostbase6;
-–vyiigh[N→N]:–vyiigh                    NounPostbase6; ! TODO: Are there no conditions on the following postbases which are
-–vziigh[N→N]:–vziigh                    NounPostbase6;         documented as identical?
-yage[N→N]:yage                          NounPostbase6;
-–yaagh[N→N]:–yaagh                      NounPostbase6;

-–ghqu[N→V]:–ghqu                        VerbIntr6;
-–ghqu[N→V]:–ghqu                        VerbTrns6;
-–ghraag[N→V]:–ghraag                    VerbIntr6;
-–ghraag[N→V]:–ghraag                    VerbTrns6;
-–ghrug[N→V]:–ghrug                      VerbIntr6;
-–ghrug[N→V]:–ghrug                      VerbTrns6;
-––ii[N→V]:––ii                          VerbIntr6;
-––ii[N→V]:––ii                          VerbTrns6;
-––igh[N→V]:––igh                        VerbIntr6;
-––igh[N→V]:––igh                        VerbTrns6;
-––iigh[N→V]:––iigh                      VerbIntr6;
-––iigh[N→V]:––iigh                      VerbTrns6;
-––iqe[N→V]:––iqe                        VerbIntr6;
-––iqe[N→V]:––iqe                        VerbTrns6;
-iiraagh[N→V]:iiraagh                    VerbIntr6;
-iiraagh[N→V]:iiraagh                    VerbTrns6;
-~–kaghte[N→V]:~–kaghte                  VerbIntr6; ! TODO: Used with nouns concerning games, money, etc.
!-~–kaghte[N→V]:~–kaghte                 VerbTrns6; ! TODO: Used with nouns concerning games, money, etc.
-~–kegte[N→V]:~–kegte                    VerbIntr6;
-~–kegte[N→V]:~–kegte                    VerbTrns6;
-~–ke[N→V]:~–ke                          VerbIntr6;
-~–ke[N→V]:~–ke                          VerbTrns6;
-–ksagute[N→V]:–ksagute                  VerbIntr6;
-–ksagute[N→V]:–ksagute                  VerbTrns6;
-–lgigh[N→V]:–lgigh                      VerbIntr6;
-–lgigh[N→V]:–lgigh                      VerbTrns6;
-–lgu[N→V]:–lgu                          VerbIntr6;
-–lgu[N→V]:–lgu                          VerbTrns6;
-–ligh[N→V]:–ligh                        VerbIntr6;
-–ligh[N→V]:–ligh                        VerbTrns6;
-–liigh[N→V]:–liigh                      VerbIntr6;
-–liigh[N→V]:–liigh                      VerbTrns6;
-–lipag[N→V]:–lipag                      VerbIntr6;
-–lipag[N→V]:–lipag                      VerbTrns6;
-–liqe[N→V]:–liqe                        VerbIntr6;
-–liqe[N→V]:–liqe                        VerbTrns6;
-–liite[N→V]:–liite                      VerbIntr6;
-–liite[N→V]:–liite                      VerbTrns6;
-lliqe[N→V]:lliqe                        VerbIntr6;
-lliqe[N→V]:lliqe                        VerbTrns6;
-–lliqe[N→V]:–lliqe                      VerbIntr6;
-–lliqe[N→V]:–lliqe                      VerbTrns6;
-~fmete[N→V]:~fmete                      VerbIntr6;
-~fmete[N→V]:~fmete                      VerbTrns6;
-~fmig[N→V]:~fmig                        VerbIntr6;
-~fmig[N→V]:~fmig                        VerbTrns6;
-~fmiigh[N→V]:~fmiigh                    VerbIntr6;
-~fmiigh[N→V]:~fmiigh                    VerbTrns6;
-–msuggiite[N→V]:–msuggiite              VerbIntr6;
-–msuggiite[N→V]:–msuggiite              VerbTrns6;
-–nge[N→V]:–nge                          VerbIntr6;
-–nge[N→V]:–nge                          VerbTrns6;
-~%:(ng₁)igh[N→V]:~:(ng₁)igh             VerbIntr6;
-~%:(ng₁)igh[N→V]:~:(ng₁)igh             VerbTrns6;
-~%:(ng₁)isag[N→V]:~:(ng₁)isag           VerbIntr6;
-~%:(ng₁)isag[N→V]:~:(ng₁)isag           VerbTrns6;
-~%:(ng₁)isug[N→V]:~%:(ng₁)isug          VerbIntr6;
-~%:(ng₁)isug[N→V]:~%:(ng₁)isug          VerbTrns6;
-~%:(ng₁)ite**[N→V]:~%:(ng₁)ite**        VerbIntr6;
-~%:(ng₁)ite**[N→V]:~%:(ng₁)ite**        VerbTrns6;
-–ngllagh[N→V]:–ngllagh                  VerbIntr6;
-–ngllagh[N→V]:–ngllagh                  VerbTrns6;
-~%:(ng₁)u[N→V]:~%:(ng₁)u                VerbIntr6;
-~%:(ng₁)u[N→V]:~%:(ng₁)u                VerbTrns6;
-~%:(ng₁)ughte[N→V]:~%:(ng₁)ughte        VerbIntr6;
-~%:(ng₁)ughte[N→V]:~%:(ng₁)ughte        VerbTrns6;
-niigh[N→V]:niigh                        VerbIntr6;
-niigh[N→V]:niigh                        VerbTrns6;
-–pagite[N→V]:–pagite                    VerbIntr6;
-–pagite[N→V]:–pagite                    VerbTrns6;
-pagnite[N→V]:pagnite                    VerbIntr6;
-pagnite[N→V]:pagnite                    VerbTrns6;
-–pigu[N→V]:–pigu                        VerbIntr6;
-–pigu[N→V]:–pigu                        VerbTrns6;
-~–qite[N→V]:~–qite                      VerbIntr6;
-~–qite[N→V]:~–qite                      VerbTrns6;
-qu[N→V]:qu                              VerbIntr6;
-qu[N→V]:qu                              VerbTrns6;
-@₁~f–rakegte[N→V]:@₁~f–rakegte          VerbIntr6;
-@₁~f–rakegte[N→V]:@₁~f–rakegte          VerbTrns6;
-saghtugh[N→V]:saghtugh                  VerbIntr6;
-saghtugh[N→V]:saghtugh                  VerbTrns6;
-si[N→V]:si                              VerbIntr6;
-si[N→V]:si                              VerbTrns6;
-siigh[N→V]:siigh                        VerbIntr6;
-siigh[N→V]:siigh                        VerbTrns6;
-sugnite[N→V]:sugnite                    VerbIntr6;
-sugnite[N→V]:sugnite                    VerbTrns6;
-tagh[N→V]:tagh                          VerbIntr6; ! TODO: Used with words denoting sounds
-tagh[N→V]:tagh                          VerbTrns6;
-te[N→V]:te                              VerbIntr6;
-te[N→V]:te                              VerbTrns6;
-ti[N→V]:ti                              VerbIntr6;
-ti[N→V]:ti                              VerbTrns6;
-tu[N→V]:tu                              VerbIntr6;
-–tu[N→V]:–tu                            VerbIntr6;
-tugh[N→V]:tugh                          VerbIntr6;
-tugh[N→V]:tugh                          VerbTrns6;
-tulli[N→V]:tulli                        VerbIntr6;
-tulli[N→V]:tulli                        VerbTrns6;
-tupag[N→V]:tupag                        VerbIntr6;
-tupag[N→V]:tupag                        VerbTrns6;
-tutka[N→V]:tutka                        VerbIntr6;
-tutka[N→V]:tutka                        VerbTrns6;
-uute[N→V]:uute                          VerbIntr6; ! TODO: Used with words denoting sounds
-uute[N→V]:uute                          VerbTrns6;
-yag[N→V]:yag                            VerbIntr6;
-yag[N→V]:yag                            VerbTrns6;
-@₁~fyagh[N→V]:@₁~fyagh                  VerbIntr6;
-@₁~fyagh[N→V]:@₁~fyagh                  VerbTrns6;
-@₁~fyug[N→V]:@₁~fyug                    VerbIntr6;
-@₁~fyug[N→V]:@₁~fyug                    VerbTrns6;

-tuqagh[AUG]:tuqagh  #;
-tuqaat[AUG]:tuqaat  #;
-tuqaak[AUG]:tuqaak  #;
-–lgu[AUG]:–lgu      #;
-–lget[AUG]:–lget    #;
-–lgek[AUG]:–lgek    #;

!!!!!!!!!!!!!!!!!!!!!!!!!!!!!!
!!!                        !!!
!!!     NounPostbase 6     !!!
!!!                        !!!
!!!!!!!!!!!!!!!!!!!!!!!!!!!!!!

LEXICON NounPostbase6
0:0        NounInfl;
-~sf–ghhalek[how.N][N→XCLM]:~sf–ghhalek  #;

-e[N→N]:e                               NounPostbase7;
-~sf-w%:(e)nkuk[N→N]:~sf-w%:(e)nkuk      NounPostbase7; ! TODO: There is a discrepancy in Jacobson v. Badten regarding
-~sf-w%:(e)nkut[N→N]:~sf-w%:(e)nkut      NounPostbase7; !       the morphophonological processes of this postbase
-–ghhagh*[N→N]:–ghhagh*                  NounPostbase7; ! TODO: Used with C-ending bases only, ~fngiighhagh* with V-ending bases
-~fngiighhagh*[N→N]:~fngiighhagh*        NounPostbase7; ! TODO: Used with V-ending bases only, ghhagh* with C-ending bases
-–ghllag[N→N]:–ghllag                    NounPostbase7;
-–ghnaggagh*[N→N]:–ghnaggagh*            NounPostbase7;
-–ghrugllag[N→N]:–ghrugllag              NounPostbase7;
-–ghrug[N→N]:–ghrug                      NounPostbase7;
-–ghrukutaaghllag[N→N]:–ghrukutaaghllag  NounPostbase7;
-–ghrukutaagh[N→N]:–ghrukutaagh          NounPostbase7;
-–ghrupag[N→N]:–ghrupag                  NounPostbase7;
-@₁kaghagh[N→N]:@₁kaghagh                NounPostbase7; ! TODO: Used with -te nouns only
-~–kaghqagh[N→N]:~–kaghqagh              NounPostbase7;
-kagh[N→N]:kagh                          NounPostbase7;
-~–kegtagh[N→N]:~–kegtagh                NounPostbase7;
-~–kenghhagh*[N→N]:~–kenghhagh*          NounPostbase7;
-–krag[N→N]:–krag                        NounPostbase7;
-–kuvinghagh[N→N]:–kuvinghagh            NounPostbase7;
-kwaagh[N→N]:kwaagh                      NounPostbase7;
-–leg[N→N]:–leg                          NounPostbase7;
-–lghun[N→N]:–lghun                      NounPostbase7;
-–lghutagh[N→N]:–lghutagh                NounPostbase7;
-–lgun[N→N]:–lgun                        NounPostbase7;
-–linghagh*[N→N]:–linghagh*              NounPostbase7;
-–llaag[N→N]:–llaag                      NounPostbase7;
-–llegagh*[N→N]:–llegagh*                NounPostbase7;
-–llgagh[N→N]:–llgagh                    NounPostbase7;
-lluggagh[N→N]:lluggagh                  NounPostbase7;
-–lluggagh[N→N]:–lluggagh                NounPostbase7;
-llug[N→N]:llug                          NounPostbase7;
-–llug[N→N]:–llug                        NounPostbase7;
-–lugpigagh[N→N]:–lugpigagh              NounPostbase7;
-–lug[N→N]:–lug                          NounPostbase7;
-~fmii[N→N]:~fmii                        NounPostbase7;
-~fmig[N→N]:~fmig                        NounPostbase7;
-~fmiigh[N→N]:~fmiigh                    NounPostbase7;
-–mlaagh[N→N]:–mlaagh                    NounPostbase7; ! TODO: Are there no conditions on the following postbases
-–mraagh[N→N]:–mraagh                    NounPostbase7;         which are documented as identical?
-–mzaagh[N→N]:–mzaagh                    NounPostbase7;
-–mleghagh[N→N]:–mleghagh                NounPostbase7;         Badten also does not provide example words
-–mreghagh[N→N]:–mreghagh                NounPostbase7;         containing these postbases. 
-–mzeghagh[N→N]:–mzeghagh                NounPostbase7;
-–vlaagh[N→N]:–vlaagh                    NounPostbase7;
-–vleghagh[N→N]:–vleghagh                NounPostbase7;
-–vraagh[N→N]:–vraagh                    NounPostbase7;
-–vreghagh[N→N]:–vreghagh                NounPostbase7;
-–vzaagh[N→N]:–vzaagh                    NounPostbase7;
-–vzeghagh[N→N]:–vzeghagh                NounPostbase7;         End.
-–msiigh[N→N]:–msiigh                    NounPostbase7;
-–msuggagh*[N→N]:–msuggagh*              NounPostbase7;
-–ngeltagh[N→N]:–ngeltagh                NounPostbase7; ! TODO: Are there no conditions on the following postbases which are
-–ngertagh[N→N]:–ngertagh                NounPostbase7; !       documented as identical?
-–ngestagh[N→N]:–ngestagh                NounPostbase7; !       End.
-~%:(ng₁)inagh*[N→N]:~%:(ng₁)inagh*      NounPostbase7;
-~%:(ng₁)iitagh[N→N]:~%:(ng₁)iitagh      NounPostbase7;
-ni[N→N]:ni                              NounPostbase7;
-nite[N→N]:nite                          NounPostbase7;
-~f(p/v)allugh[N→N]:~f(p/v)allugh        NounPostbase7;
-–penaagh[N→N]:–penaagh                  NounPostbase7;
-–peragh[N→N]:–peragh                    NounPostbase7;
-–perewaagh[N→N]:–perewaagh              NounPostbase7;
-–perug[N→N]:–perug                      NounPostbase7;
-–pestaagh[N→N]:–pestaagh                NounPostbase7;
-–pig[N→N]:–pig                          NounPostbase7;
-qagh[N→N]:qagh                          NounPostbase7;
-–qinghagh[N→N]:–qinghagh                NounPostbase7;
-–qligh*[N→N]:–qligh*                    NounPostbase7; ! TODO: Used with positional bases
-–qragh[N→N]:–qragh                      NounPostbase7;
-–qrug[N→N]:–qrug                        NounPostbase7;
-qutagh[N→N]:qutagh                      NounPostbase7;
-raghagh[N→N]:raghagh                    NounPostbase7;
-raaghagh[N→N]:raaghagh                  NounPostbase7;
-–raaghinagh*[N→N]:–raaghinagh*          NounPostbase7;
-raag[N→N]:raag                          NounPostbase7;
-–raagh[N→N]:–raagh                      NounPostbase7;
-–rraag[N→N]:–rraag                      NounPostbase7;
-–siigh[N→N]:–siigh                      NounPostbase7;
-–sluvegagh[N→N]:–sluvegagh              NounPostbase7;
-–sngwaaghaq[N→N]:–sngwaaghaq            NounPostbase7;
-–squghhagh*[N→N]:–squghhagh*            NounPostbase7;
-–squllgagh[N→N]:–squllgagh              NounPostbase7;
-–squgh[N→N]:–squgh                      NounPostbase7;
-–staghhiinagh*[N→N]:–staghhiinagh*      NounPostbase7;
-tagh[N→N]:tagh                          NounPostbase7;
-tuqagh[N→N]:tuqagh                      NounPostbase7;
-–tuqagh[N→N]:–tuqagh                    NounPostbase7;
-–vyiigh[N→N]:–vyiigh                    NounPostbase7; ! TODO: Are there no conditions on the following postbases which are
-–vziigh[N→N]:–vziigh                    NounPostbase7;         documented as identical?
-yage[N→N]:yage                          NounPostbase7;
-–yaagh[N→N]:–yaagh                      NounPostbase7;

-–ghqu[N→V]:–ghqu                        VerbIntr7;
-–ghqu[N→V]:–ghqu                        VerbTrns7;
-–ghraag[N→V]:–ghraag                    VerbIntr7;
-–ghraag[N→V]:–ghraag                    VerbTrns7;
-–ghrug[N→V]:–ghrug                      VerbIntr7;
-–ghrug[N→V]:–ghrug                      VerbTrns7;
-––ii[N→V]:––ii                          VerbIntr7;
-––ii[N→V]:––ii                          VerbTrns7;
-––igh[N→V]:––igh                        VerbIntr7;
-––igh[N→V]:––igh                        VerbTrns7;
-––iigh[N→V]:––iigh                      VerbIntr7;
-––iigh[N→V]:––iigh                      VerbTrns7;
-––iqe[N→V]:––iqe                        VerbIntr7;
-––iqe[N→V]:––iqe                        VerbTrns7;
-iiraagh[N→V]:iiraagh                    VerbIntr7;
-iiraagh[N→V]:iiraagh                    VerbTrns7;
-~–kaghte[N→V]:~–kaghte                  VerbIntr7; ! TODO: Used with nouns concerning games, money, etc.
!-~–kaghte[N→V]:~–kaghte                 VerbTrns7; ! TODO: Used with nouns concerning games, money, etc.
-~–kegte[N→V]:~–kegte                    VerbIntr7;
-~–kegte[N→V]:~–kegte                    VerbTrns7;
-~–ke[N→V]:~–ke                          VerbIntr7;
-~–ke[N→V]:~–ke                          VerbTrns7;
-–ksagute[N→V]:–ksagute                  VerbIntr7;
-–ksagute[N→V]:–ksagute                  VerbTrns7;
-–lgigh[N→V]:–lgigh                      VerbIntr7;
-–lgigh[N→V]:–lgigh                      VerbTrns7;
-–lgu[N→V]:–lgu                          VerbIntr7;
-–lgu[N→V]:–lgu                          VerbTrns7;
-–ligh[N→V]:–ligh                        VerbIntr7;
-–ligh[N→V]:–ligh                        VerbTrns7;
-–liigh[N→V]:–liigh                      VerbIntr7;
-–liigh[N→V]:–liigh                      VerbTrns7;
-–lipag[N→V]:–lipag                      VerbIntr7;
-–lipag[N→V]:–lipag                      VerbTrns7;
-–liqe[N→V]:–liqe                        VerbIntr7;
-–liqe[N→V]:–liqe                        VerbTrns7;
-–liite[N→V]:–liite                      VerbIntr7;
-–liite[N→V]:–liite                      VerbTrns7;
-lliqe[N→V]:lliqe                        VerbIntr7;
-lliqe[N→V]:lliqe                        VerbTrns7;
-–lliqe[N→V]:–lliqe                      VerbIntr7;
-–lliqe[N→V]:–lliqe                      VerbTrns7;
-~fmete[N→V]:~fmete                      VerbIntr7;
-~fmete[N→V]:~fmete                      VerbTrns7;
-~fmig[N→V]:~fmig                        VerbIntr7;
-~fmig[N→V]:~fmig                        VerbTrns7;
-~fmiigh[N→V]:~fmiigh                    VerbIntr7;
-~fmiigh[N→V]:~fmiigh                    VerbTrns7;
-–msuggiite[N→V]:–msuggiite              VerbIntr7;
-–msuggiite[N→V]:–msuggiite              VerbTrns7;
-–nge[N→V]:–nge                          VerbIntr7;
-–nge[N→V]:–nge                          VerbTrns7;
-~%:(ng₁)igh[N→V]:~:(ng₁)igh             VerbIntr7;
-~%:(ng₁)igh[N→V]:~:(ng₁)igh             VerbTrns7;
-~%:(ng₁)isag[N→V]:~:(ng₁)isag           VerbIntr7;
-~%:(ng₁)isag[N→V]:~:(ng₁)isag           VerbTrns7;
-~%:(ng₁)isug[N→V]:~%:(ng₁)isug          VerbIntr7;
-~%:(ng₁)isug[N→V]:~%:(ng₁)isug          VerbTrns7;
-~%:(ng₁)ite**[N→V]:~%:(ng₁)ite**        VerbIntr7;
-~%:(ng₁)ite**[N→V]:~%:(ng₁)ite**        VerbTrns7;
-–ngllagh[N→V]:–ngllagh                  VerbIntr7;
-–ngllagh[N→V]:–ngllagh                  VerbTrns7;
-~%:(ng₁)u[N→V]:~%:(ng₁)u                VerbIntr7;
-~%:(ng₁)u[N→V]:~%:(ng₁)u                VerbTrns7;
-~%:(ng₁)ughte[N→V]:~%:(ng₁)ughte        VerbIntr7;
-~%:(ng₁)ughte[N→V]:~%:(ng₁)ughte        VerbTrns7;
-niigh[N→V]:niigh                        VerbIntr7;
-niigh[N→V]:niigh                        VerbTrns7;
-–pagite[N→V]:–pagite                    VerbIntr7;
-–pagite[N→V]:–pagite                    VerbTrns7;
-pagnite[N→V]:pagnite                    VerbIntr7;
-pagnite[N→V]:pagnite                    VerbTrns7;
-–pigu[N→V]:–pigu                        VerbIntr7;
-–pigu[N→V]:–pigu                        VerbTrns7;
-~–qite[N→V]:~–qite                      VerbIntr7;
-~–qite[N→V]:~–qite                      VerbTrns7;
-qu[N→V]:qu                              VerbIntr7;
-qu[N→V]:qu                              VerbTrns7;
-@₁~f–rakegte[N→V]:@₁~f–rakegte          VerbIntr7;
-@₁~f–rakegte[N→V]:@₁~f–rakegte          VerbTrns7;
-saghtugh[N→V]:saghtugh                  VerbIntr7;
-saghtugh[N→V]:saghtugh                  VerbTrns7;
-si[N→V]:si                              VerbIntr7;
-si[N→V]:si                              VerbTrns7;
-siigh[N→V]:siigh                        VerbIntr7;
-siigh[N→V]:siigh                        VerbTrns7;
-sugnite[N→V]:sugnite                    VerbIntr7;
-sugnite[N→V]:sugnite                    VerbTrns7;
-tagh[N→V]:tagh                          VerbIntr7; ! TODO: Used with words denoting sounds
-tagh[N→V]:tagh                          VerbTrns7;
-te[N→V]:te                              VerbIntr7;
-te[N→V]:te                              VerbTrns7;
-ti[N→V]:ti                              VerbIntr7;
-ti[N→V]:ti                              VerbTrns7;
-tu[N→V]:tu                              VerbIntr7;
-–tu[N→V]:–tu                            VerbIntr7;
-tugh[N→V]:tugh                          VerbIntr7;
-tugh[N→V]:tugh                          VerbTrns7;
-tulli[N→V]:tulli                        VerbIntr7;
-tulli[N→V]:tulli                        VerbTrns7;
-tupag[N→V]:tupag                        VerbIntr7;
-tupag[N→V]:tupag                        VerbTrns7;
-tutka[N→V]:tutka                        VerbIntr7;
-tutka[N→V]:tutka                        VerbTrns7;
-uute[N→V]:uute                          VerbIntr7; ! TODO: Used with words denoting sounds
-uute[N→V]:uute                          VerbTrns7;
-yag[N→V]:yag                            VerbIntr7;
-yag[N→V]:yag                            VerbTrns7;
-@₁~fyagh[N→V]:@₁~fyagh                  VerbIntr7;
-@₁~fyagh[N→V]:@₁~fyagh                  VerbTrns7;
-@₁~fyug[N→V]:@₁~fyug                    VerbIntr7;
-@₁~fyug[N→V]:@₁~fyug                    VerbTrns7;

-tuqagh[AUG]:tuqagh  #;
-tuqaat[AUG]:tuqaat  #;
-tuqaak[AUG]:tuqaak  #;
-–lgu[AUG]:–lgu      #;
-–lget[AUG]:–lget    #;
-–lgek[AUG]:–lgek    #;

!!!!!!!!!!!!!!!!!!!!!!!!!!!!!!
!!!                        !!!
!!!     NounPostbase 7     !!!
!!!                        !!!
!!!!!!!!!!!!!!!!!!!!!!!!!!!!!!

LEXICON NounPostbase7
0:0        NounInfl;
-~sf–ghhalek[how.N][N→XCLM]:~sf–ghhalek  #;

-e[N→N]:e                               NounInfl;
-~sf-w%:(e)nkuk[N→N]:~sf-w%:(e)nkuk      NounInfl; ! TODO: There is a discrepancy in Jacobson v. Badten regarding
-~sf-w%:(e)nkut[N→N]:~sf-w%:(e)nkut      NounInfl; !       the morphophonological processes of this postbase
-–ghhagh*[N→N]:–ghhagh*                  NounInfl; ! TODO: Used with C-ending bases only, ~fngiighhagh* with V-ending bases
-~fngiighhagh*[N→N]:~fngiighhagh*        NounInfl; ! TODO: Used with V-ending bases only, ghhagh* with C-ending bases
-–ghllag[N→N]:–ghllag                    NounInfl;
-–ghnaggagh*[N→N]:–ghnaggagh*            NounInfl;
-–ghrugllag[N→N]:–ghrugllag              NounInfl;
-–ghrug[N→N]:–ghrug                      NounInfl;
-–ghrukutaaghllag[N→N]:–ghrukutaaghllag  NounInfl;
-–ghrukutaagh[N→N]:–ghrukutaagh          NounInfl;
-–ghrupag[N→N]:–ghrupag                  NounInfl;
-@₁kaghagh[N→N]:@₁kaghagh                NounInfl; ! TODO: Used with -te nouns only
-~–kaghqagh[N→N]:~–kaghqagh              NounInfl;
-kagh[N→N]:kagh                          NounInfl;
-~–kegtagh[N→N]:~–kegtagh                NounInfl;
-~–kenghhagh*[N→N]:~–kenghhagh*          NounInfl;
-–krag[N→N]:–krag                        NounInfl;
-–kuvinghagh[N→N]:–kuvinghagh            NounInfl;
-kwaagh[N→N]:kwaagh                      NounInfl;
-–leg[N→N]:–leg                          NounInfl;
-–lghun[N→N]:–lghun                      NounInfl;
-–lghutagh[N→N]:–lghutagh                NounInfl;
-–lgun[N→N]:–lgun                        NounInfl;
-–linghagh*[N→N]:–linghagh*              NounInfl;
-–llaag[N→N]:–llaag                      NounInfl;
-–llegagh*[N→N]:–llegagh*                NounInfl;
-–llgagh[N→N]:–llgagh                    NounInfl;
-lluggagh[N→N]:lluggagh                  NounInfl;
-–lluggagh[N→N]:–lluggagh                NounInfl;
-llug[N→N]:llug                          NounInfl;
-–llug[N→N]:–llug                        NounInfl;
-–lugpigagh[N→N]:–lugpigagh              NounInfl;
-–lug[N→N]:–lug                          NounInfl;
-~fmii[N→N]:~fmii                        NounInfl;
-~fmig[N→N]:~fmig                        NounInfl;
-~fmiigh[N→N]:~fmiigh                    NounInfl;
-–mlaagh[N→N]:–mlaagh                    NounInfl; ! TODO: Are there no conditions on the following postbases
-–mraagh[N→N]:–mraagh                    NounInfl;         which are documented as identical?
-–mzaagh[N→N]:–mzaagh                    NounInfl;
-–mleghagh[N→N]:–mleghagh                NounInfl;         Badten also does not provide example words
-–mreghagh[N→N]:–mreghagh                NounInfl;         containing these postbases. 
-–mzeghagh[N→N]:–mzeghagh                NounInfl;
-–vlaagh[N→N]:–vlaagh                    NounInfl;
-–vleghagh[N→N]:–vleghagh                NounInfl;
-–vraagh[N→N]:–vraagh                    NounInfl;
-–vreghagh[N→N]:–vreghagh                NounInfl;
-–vzaagh[N→N]:–vzaagh                    NounInfl;
-–vzeghagh[N→N]:–vzeghagh                NounInfl;         End.
-–msiigh[N→N]:–msiigh                    NounInfl;
-–msuggagh*[N→N]:–msuggagh*              NounInfl;
-–ngeltagh[N→N]:–ngeltagh                NounInfl; ! TODO: Are there no conditions on the following postbases which are
-–ngertagh[N→N]:–ngertagh                NounInfl; !       documented as identical?
-–ngestagh[N→N]:–ngestagh                NounInfl; !       End.
-~%:(ng₁)inagh*[N→N]:~%:(ng₁)inagh*      NounInfl;
-~%:(ng₁)iitagh[N→N]:~%:(ng₁)iitagh      NounInfl;
-ni[N→N]:ni                              NounInfl;
-nite[N→N]:nite                          NounInfl;
-~f(p/v)allugh[N→N]:~f(p/v)allugh        NounInfl;
-–penaagh[N→N]:–penaagh                  NounInfl;
-–peragh[N→N]:–peragh                    NounInfl;
-–perewaagh[N→N]:–perewaagh              NounInfl;
-–perug[N→N]:–perug                      NounInfl;
-–pestaagh[N→N]:–pestaagh                NounInfl;
-–pig[N→N]:–pig                          NounInfl;
-qagh[N→N]:qagh                          NounInfl;
-–qinghagh[N→N]:–qinghagh                NounInfl;
-–qligh*[N→N]:–qligh*                    NounInfl; ! TODO: Used with positional bases
-–qragh[N→N]:–qragh                      NounInfl;
-–qrug[N→N]:–qrug                        NounInfl;
-qutagh[N→N]:qutagh                      NounInfl;
-raghagh[N→N]:raghagh                    NounInfl;
-raaghagh[N→N]:raaghagh                  NounInfl;
-–raaghinagh*[N→N]:–raaghinagh*          NounInfl;
-raag[N→N]:raag                          NounInfl;
-–raagh[N→N]:–raagh                      NounInfl;
-–rraag[N→N]:–rraag                      NounInfl;
-–siigh[N→N]:–siigh                      NounInfl;
-–sluvegagh[N→N]:–sluvegagh              NounInfl;
-–sngwaaghaq[N→N]:–sngwaaghaq            NounInfl;
-–squghhagh*[N→N]:–squghhagh*            NounInfl;
-–squllgagh[N→N]:–squllgagh              NounInfl;
-–squgh[N→N]:–squgh                      NounInfl;
-–staghhiinagh*[N→N]:–staghhiinagh*      NounInfl;
-tagh[N→N]:tagh                          NounInfl;
-tuqagh[N→N]:tuqagh                      NounInfl;
-–tuqagh[N→N]:–tuqagh                    NounInfl;
-–vyiigh[N→N]:–vyiigh                    NounInfl; ! TODO: Are there no conditions on the following postbases which are
-–vziigh[N→N]:–vziigh                    NounInfl;         documented as identical?
-yage[N→N]:yage                          NounInfl;
-–yaagh[N→N]:–yaagh                      NounInfl;

-–ghqu[N→V]:–ghqu                        VerbMoodInfl;
-–ghqu[N→V]:–ghqu                        VerbMoodInfl;
-–ghraag[N→V]:–ghraag                    VerbMoodInfl;
-–ghraag[N→V]:–ghraag                    VerbMoodInfl;
-–ghrug[N→V]:–ghrug                      VerbMoodInfl;
-–ghrug[N→V]:–ghrug                      VerbMoodInfl;
-––ii[N→V]:––ii                          VerbMoodInfl;
-––ii[N→V]:––ii                          VerbMoodInfl;
-––igh[N→V]:––igh                        VerbMoodInfl;
-––igh[N→V]:––igh                        VerbMoodInfl;
-––iigh[N→V]:––iigh                      VerbMoodInfl;
-––iigh[N→V]:––iigh                      VerbMoodInfl;
-––iqe[N→V]:––iqe                        VerbMoodInfl;
-––iqe[N→V]:––iqe                        VerbMoodInfl;
-iiraagh[N→V]:iiraagh                    VerbMoodInfl;
-iiraagh[N→V]:iiraagh                    VerbMoodInfl;
-~–kaghte[N→V]:~–kaghte                  VerbMoodInfl; ! TODO: Used with nouns concerning games, money, etc.
!-~–kaghte[N→V]:~–kaghte                 VerbMoodInfl; ! TODO: Used with nouns concerning games, money, etc.
-~–kegte[N→V]:~–kegte                    VerbMoodInfl;
-~–kegte[N→V]:~–kegte                    VerbMoodInfl;
-~–ke[N→V]:~–ke                          VerbMoodInfl;
-~–ke[N→V]:~–ke                          VerbMoodInfl;
-–ksagute[N→V]:–ksagute                  VerbMoodInfl;
-–ksagute[N→V]:–ksagute                  VerbMoodInfl;
-–lgigh[N→V]:–lgigh                      VerbMoodInfl;
-–lgigh[N→V]:–lgigh                      VerbMoodInfl;
-–lgu[N→V]:–lgu                          VerbMoodInfl;
-–lgu[N→V]:–lgu                          VerbMoodInfl;
-–ligh[N→V]:–ligh                        VerbMoodInfl;
-–ligh[N→V]:–ligh                        VerbMoodInfl;
-–liigh[N→V]:–liigh                      VerbMoodInfl;
-–liigh[N→V]:–liigh                      VerbMoodInfl;
-–lipag[N→V]:–lipag                      VerbMoodInfl;
-–lipag[N→V]:–lipag                      VerbMoodInfl;
-–liqe[N→V]:–liqe                        VerbMoodInfl;
-–liqe[N→V]:–liqe                        VerbMoodInfl;
-–liite[N→V]:–liite                      VerbMoodInfl;
-–liite[N→V]:–liite                      VerbMoodInfl;
-lliqe[N→V]:lliqe                        VerbMoodInfl;
-lliqe[N→V]:lliqe                        VerbMoodInfl;
-–lliqe[N→V]:–lliqe                      VerbMoodInfl;
-–lliqe[N→V]:–lliqe                      VerbMoodInfl;
-~fmete[N→V]:~fmete                      VerbMoodInfl;
-~fmete[N→V]:~fmete                      VerbMoodInfl;
-~fmig[N→V]:~fmig                        VerbMoodInfl;
-~fmig[N→V]:~fmig                        VerbMoodInfl;
-~fmiigh[N→V]:~fmiigh                    VerbMoodInfl;
-~fmiigh[N→V]:~fmiigh                    VerbMoodInfl;
-–msuggiite[N→V]:–msuggiite              VerbMoodInfl;
-–msuggiite[N→V]:–msuggiite              VerbMoodInfl;
-–nge[N→V]:–nge                          VerbMoodInfl;
-–nge[N→V]:–nge                          VerbMoodInfl;
-~%:(ng₁)igh[N→V]:~:(ng₁)igh             VerbMoodInfl;
-~%:(ng₁)igh[N→V]:~:(ng₁)igh             VerbMoodInfl;
-~%:(ng₁)isag[N→V]:~:(ng₁)isag           VerbMoodInfl;
-~%:(ng₁)isag[N→V]:~:(ng₁)isag           VerbMoodInfl;
-~%:(ng₁)isug[N→V]:~%:(ng₁)isug          VerbMoodInfl;
-~%:(ng₁)isug[N→V]:~%:(ng₁)isug          VerbMoodInfl;
-~%:(ng₁)ite**[N→V]:~%:(ng₁)ite**        VerbMoodInfl;
-~%:(ng₁)ite**[N→V]:~%:(ng₁)ite**        VerbMoodInfl;
-–ngllagh[N→V]:–ngllagh                  VerbMoodInfl;
-–ngllagh[N→V]:–ngllagh                  VerbMoodInfl;
-~%:(ng₁)u[N→V]:~%:(ng₁)u                VerbMoodInfl;
-~%:(ng₁)u[N→V]:~%:(ng₁)u                VerbMoodInfl;
-~%:(ng₁)ughte[N→V]:~%:(ng₁)ughte        VerbMoodInfl;
-~%:(ng₁)ughte[N→V]:~%:(ng₁)ughte        VerbMoodInfl;
-niigh[N→V]:niigh                        VerbMoodInfl;
-niigh[N→V]:niigh                        VerbMoodInfl;
-–pagite[N→V]:–pagite                    VerbMoodInfl;
-–pagite[N→V]:–pagite                    VerbMoodInfl;
-pagnite[N→V]:pagnite                    VerbMoodInfl;
-pagnite[N→V]:pagnite                    VerbMoodInfl;
-–pigu[N→V]:–pigu                        VerbMoodInfl;
-–pigu[N→V]:–pigu                        VerbMoodInfl;
-~–qite[N→V]:~–qite                      VerbMoodInfl;
-~–qite[N→V]:~–qite                      VerbMoodInfl;
-qu[N→V]:qu                              VerbMoodInfl;
-qu[N→V]:qu                              VerbMoodInfl;
-@₁~f–rakegte[N→V]:@₁~f–rakegte          VerbMoodInfl;
-@₁~f–rakegte[N→V]:@₁~f–rakegte          VerbMoodInfl;
-saghtugh[N→V]:saghtugh                  VerbMoodInfl;
-saghtugh[N→V]:saghtugh                  VerbMoodInfl;
-si[N→V]:si                              VerbMoodInfl;
-si[N→V]:si                              VerbMoodInfl;
-siigh[N→V]:siigh                        VerbMoodInfl;
-siigh[N→V]:siigh                        VerbMoodInfl;
-sugnite[N→V]:sugnite                    VerbMoodInfl;
-sugnite[N→V]:sugnite                    VerbMoodInfl;
-tagh[N→V]:tagh                          VerbMoodInfl; ! TODO: Used with words denoting sounds
-tagh[N→V]:tagh                          VerbMoodInfl;
-te[N→V]:te                              VerbMoodInfl;
-te[N→V]:te                              VerbMoodInfl;
-ti[N→V]:ti                              VerbMoodInfl;
-ti[N→V]:ti                              VerbMoodInfl;
-tu[N→V]:tu                              VerbMoodInfl;
-–tu[N→V]:–tu                            VerbMoodInfl;
-tugh[N→V]:tugh                          VerbMoodInfl;
-tugh[N→V]:tugh                          VerbMoodInfl;
-tulli[N→V]:tulli                        VerbMoodInfl;
-tulli[N→V]:tulli                        VerbMoodInfl;
-tupag[N→V]:tupag                        VerbMoodInfl;
-tupag[N→V]:tupag                        VerbMoodInfl;
-tutka[N→V]:tutka                        VerbMoodInfl;
-tutka[N→V]:tutka                        VerbMoodInfl;
-uute[N→V]:uute                          VerbMoodInfl; ! TODO: Used with words denoting sounds
-uute[N→V]:uute                          VerbMoodInfl;
-yag[N→V]:yag                            VerbMoodInfl;
-yag[N→V]:yag                            VerbMoodInfl;
-@₁~fyagh[N→V]:@₁~fyagh                  VerbMoodInfl;
-@₁~fyagh[N→V]:@₁~fyagh                  VerbMoodInfl;
-@₁~fyug[N→V]:@₁~fyug                    VerbMoodInfl;
-@₁~fyug[N→V]:@₁~fyug                    VerbMoodInfl;

-tuqagh[AUG]:tuqagh  #;
-tuqaat[AUG]:tuqaat  #;
-tuqaak[AUG]:tuqaak  #;
-–lgu[AUG]:–lgu      #;
-–lget[AUG]:–lget    #;

LEXICON NounInfl
[N][Abs][1SgPoss][SgPosd]:~–ka Encl;


LEXICON Encl
-llu:llu  #;

!!!!!!!!!!!!!
!           !
!   Verbs   !
!           !
!!!!!!!!!!!!!

LEXICON VerbBase
amqeghte VerbIntr1;
siinge VerbTrns1;

LEXICON VerbIntr1
@P.VALENCE.INTR@  VerbPostbase1;

LEXICON VerbTrns1
@P.VALENCE.TRNS@  VerbPostbase1;

LEXICON VerbPostbase1
0:0  VerbMoodInfl;
-~sf–ghhalek[how.V][V→XCLM]:~sf–ghhalek  #;

-aghaghte[V→V]:aghaghte                       VerbPostbase2; ! TODO: Used only with vowel-ending bases
-~f(a)ghesnagh[V→V]:~f(a)ghesnagh             VerbPostbase2; ! TODO: Not used with consonant-ending bases
-–qiinagh[V→V]:–qiinagh                       VerbPostbase2; ! TODO: Not used with vowel-ending bases
-~aghtagh[V→V]:~aghtagh                       VerbPostbase2;
-~aghte[V→V]:~aghte                           VerbPostbase2;
-~aatagh[V→V]:~aatagh                         VerbPostbase2; ! TODO: Not used with bases that end in a full vowel
-~(at)aghagh[V→V]:~(at)aghagh                 VerbPostbase2;
-~(g₁)aqe[V→V]:~(g₁)aqe                       VerbPostbase2;
-–ghllag[V→V]:–ghllag                         VerbPostbase2;
-–ghllagu[V→V]:–ghllagu                       VerbPostbase2;
-@₁–ghpagte[V→V]:@₁–ghpagte                   VerbPostbase2;
-–ghraag[V→V]:–ghraag                         VerbPostbase2;
-iiraagh[V→V]:iiraagh                         VerbPostbase2;
-––iqe[V→V]:––iqe                             VerbPostbase2;
-@₁~%:(i/u)ma[V→V]:@₁~%:(i/u)ma               VerbPostbase2;
-@₁~%:(i/u)mafte[V→V]:@₁~%:(i/u)mafte         VerbPostbase2;
-@₁~%:(i/u)mangite[V→V]:@₁~%:(i/u)mangite     VerbPostbase2;
-~–kanigh[V→V]:~–kanigh                       VerbPostbase2;
-~–kataghagh[V→V]:~–kataghagh                 VerbPostbase2;
-–kusiigh[V→V]:–kusiigh                       VerbPostbase2;
-@₁~laatagh[V→V]:@₁~laatagh                   VerbPostbase2; ! TODO: Which form is it? ~ or ~f?
-@₁~flaatagh[V→V]:@₁~flaatagh                 VerbPostbase2; !       The former is from Jacobson, the latter from Badten
-~f–laghate[V→V]:~f–laghate                   VerbPostbase2;
-@₁laaghigate[V→V]:@₁laaghigate               VerbPostbase2;
-@₁laataqu[V→V]:@₁laataqu                     VerbPostbase2;
-–lgusigh[V→V]:–lgusigh                       VerbPostbase2;
-–lgute[V→V]:–lgute                           VerbPostbase2;
-–lgutke[V→V]:–lgutke                         VerbPostbase2;
-–llaag[V→V]:–llaag                           VerbPostbase2;
-–llegagh[V→V]:–llegagh                       VerbPostbase2;
-@₁lleqe[V→V]:@₁lleqe                         VerbPostbase2;
-–llghite[V→V]:–llghite                       VerbPostbase2;
-–llgilliqe[V→V]:–llgilliqe                   VerbPostbase2;
-–llgite[V→V]:–llgite                         VerbPostbase2;
-–llgiite[V→V]:–llgiite                       VerbPostbase2;
-–llgu[V→V]:–llgu                             VerbPostbase2;
-llug[V→V]:llug                               VerbPostbase2;
-–llug[V→V]:–llug                             VerbPostbase2;
-lliqe[V→V]:lliqe                             VerbPostbase2;
-–lliqe[V→V]:–lliqe                           VerbPostbase2;
-–lqinagh[V→V]:–lqinagh                       VerbPostbase2;
-–lqiinagh[V→V]:–lqiinagh                     VerbPostbase2;
-–lqusiigh[V→V]:–lqusiigh                     VerbPostbase2;
-@₁lugh[V→V]:@₁lugh                           VerbPostbase2;
-–mlaagh[V→V]:–mlaagh                         VerbPostbase2; ! TODO: Are there no conditions on the following postbases
-–mraagh[V→V]:–mraagh                         VerbPostbase2;         which are documented as identical?
-–mzaagh[V→V]:–mzaagh                         VerbPostbase2;
-–mlegagh[V→V]:–mlegagh                       VerbPostbase2;
-–mreghagh[V→V]:–mreghagh                     VerbPostbase2;
-–mzegagh[V→V]:–mzegagh                       VerbPostbase2;
-–vlaagh[V→V]:–vlaagh                         VerbPostbase2;
-–vleghagh[V→V]:–vleghagh                     VerbPostbase2;         End.
-–mrugnite[V→V]:–mrugnite                     VerbPostbase2; ! TODO: Used only with descriptive bases
-–msiigh[V→V]:–msiigh                         VerbPostbase2;
-–msug[V→V]:–msug                             VerbPostbase2;
-@₁~fna[V→V]:@₁~fna                           VerbPostbase2; ! TODO: Used with subordinative mood endings 
-@₁~fnagh[V→V]:@₁~fnagh                       VerbPostbase2; ! TODO: Used with emotional roots and certain other bases
-@₁~fnaagh[V→V]:@₁~fnaagh                     VerbPostbase2;
-@₁~fnaanghite[V→V]:@₁~fnaanghite             VerbPostbase2;
-@₁~fnanigh[V→V]:@₁~fnanigh                   VerbPostbase2;
-@₁~fnanighqe[V→V]:@₁~fnanighqe               VerbPostbase2;
-@₁~fnaqe[V→V]:@₁~fnaqe                       VerbPostbase2;
-@₁~fnaqelqusiigh[V→V]:@₁~fnaqelqusiigh       VerbPostbase2;
-@₁~fnaqlaatagh[V→V]:@₁~fnaqlaatagh           VerbPostbase2;
-@₁~fnaqngu[V→V]:@₁~fnaqngu                   VerbPostbase2;
-@₁~fnaqute[V→V]:@₁~fnaqute                   VerbPostbase2;
-@₁~fnaqutke[V→V]:@₁~fnaqutke                 VerbPostbase2;
-@₁~f–nasiigh[V→V]:@₁~f–nasiigh               VerbPostbase2; ! TODO: Does it drop or not drop final consonants?
-@₁~fnatke[V→V]:@₁~fnatke                     VerbPostbase2;
-@₁~fnayagh[V→V]:@₁~fnayagh                   VerbPostbase2;
-@₁~f–neghllug[V→V]:@₁~f–neghllug             VerbPostbase2;
-@₁~f–neghllugte[V→V]:@₁~f–neghllugte         VerbPostbase2;
-@₁~f–neghsigh[V→V]:@₁~f–neghsigh             VerbPostbase2;
-@₁~f–neghtu[V→V]:@₁~f–neghtu                 VerbPostbase2;
-~fnga[V→V]:~fnga                             VerbPostbase2;
-–ngeltagh[V→V]:–ngeltagh                     VerbPostbase2; ! TODO: Are there no conditions on the following postbases which are
-–ngertagh[V→V]:–ngertagh                     VerbPostbase2; !       documented as identical?
-–ngestagh[V→V]:–ngestagh                     VerbPostbase2; !       End.
-@₁–nghiighte[V→V]:@₁–nghiighte               VerbPostbase2;
-@₁–nghite**[V→V]:@₁–nghite**                 VerbPostbase2;
-@₁~%:(ng₂)igate[V→V]:@₁~%:(ng₂)igate         VerbPostbase2;
-%:(ng₁)inagh[V→V]:%:(ng₁)inagh               VerbPostbase2;
-~%:(ng₁)u[V→V]:~%:(ng₁)u                     VerbPostbase2;
-–ngllagh[V→V]:–ngllagh                       VerbPostbase2;
-@₁~fniite[V→V]:@₁~fniite                     VerbPostbase2;
-niigh[V→V]:niigh                             VerbPostbase2;
-@₁–nqegsagh[V→V]:@₁–nqegsagh                 VerbPostbase2;
-@₁–nqegsi[V→V]:@₁–nqegsi                     VerbPostbase2;
-@₁–nqegte[V→V]:@₁–nqegte                     VerbPostbase2;
-@₁–nqigte[V→V]:@₁–nqigte                     VerbPostbase2;
-pag[V→V]:pag                                 VerbPostbase2;
-–pag[V→V]:–pag                               VerbPostbase2;
-~f(p/v)agaatagh[V→V]:~f(p/v)agaatagh         VerbPostbase2; ! TODO: Verify if this postbase fits the (p/v) paradigm
-–pagigate[V→V]:–pagigate                     VerbPostbase2;
-–pagite[V→V]:–pagite                         VerbPostbase2;
-pagunghite**[V→V]:pagunghite**               VerbPostbase2;
-–pagunghite**[V→V]:–pagunghite**             VerbPostbase2;
-panghite[V→V]:panghite                       VerbPostbase2;
-–panghite[V→V]:–panghite                     VerbPostbase2;
-–pestaagh[V→V]:–pestaagh                     VerbPostbase2;
-–pigesnagh[V→V]:–pigesnagh                   VerbPostbase2;
-–pigte[V→V]:–pigte                           VerbPostbase2;
-~–qagh[V→V]:~–qagh                           VerbPostbase2;
-~–qaghaqe[V→V]:~–qaghaqe                     VerbPostbase2;
-~–qaghtagh[V→V]:~–qaghtagh                   VerbPostbase2;
-~–qaghte[V→V]:~–qaghte                       VerbPostbase2; ! TODO: Not used with bases that end in g or full vowel
-–qaqu[V→V]:–qaqu                             VerbPostbase2;
-~–qite[V→V]:~–qite                           VerbPostbase2;
-–qragh[V→V]:–qragh                           VerbPostbase2;
-–qrug[V→V]:–qrug                             VerbPostbase2;
!-~(q/t)uute[V→V]:~(q/t)uute                   VerbPostbase2; ! TODO: Needs to be implemented
-–qu[V→V]:–qu                                 VerbPostbase2;
-@₁qugh[V→V]:@₁qugh                           VerbPostbase2; ! TODO: Used only with te-bases
-@₁~fragh[V→V]:@₁~fragh                       VerbPostbase2;
-@₁~f–ragkiigh[V→V]:@₁~f–ragkiigh             VerbPostbase2;
-@₁~f–ragkiighute[V→V]:@₁~f–ragkiighute       VerbPostbase2;
-@₁~f–rakegte[V→V]:@₁~f–rakegte               VerbPostbase2;
-@₁~f–rakguugh[V→V]:@₁~f–rakguugh             VerbPostbase2;
-saag[V→V]:saag                               VerbPostbase2;
-–saag[V→V]:–saag                             VerbPostbase2;
-sagh[V→V]:sagh                               VerbPostbase2;
-saghtugh[V→V]:saghtugh                       VerbPostbase2;
-sigh[V→V]:sigh                               VerbPostbase2;
-–sighwaagh[V→V]:–sighwaagh                   VerbPostbase2;
-sugh[V→V]:sugh                               VerbPostbase2;
-sugnite[V→V]:sugnite                         VerbPostbase2;
-tagh[V→V]:tagh                               VerbPostbase2;
-tu[V→V]:tu                                   VerbPostbase2;
-–tu[V→V]:–tu                                 VerbPostbase2;
-tugh[V→V]:tugh                               VerbPostbase2;
-tulli[V→V]:tulli                             VerbPostbase2;
-tutka[V→V]:tutka                             VerbPostbase2; ! TODO: Used with descriptive verbs
-tutkaligh[V→V]:tutkaligh                     VerbPostbase2;
-~fughtagh[V→V]:~fughtagh                     VerbPostbase2;
-@₁~%:(u)te[V→V]:@₁~%:(u)te                   VerbPostbase2; ! TODO: These postbases differ in their documentation
-~%:(u)te[V→V]:~%:(u)te                       VerbPostbase2; !       in Badten v. Jacobson. Which is it?
-@₁~%:(u)tke[V→V]:@₁~%:(u)tke                 VerbPostbase2;
-~f–vag[V→V]:~f–vag                           VerbPostbase2;
-@₁~fvike[V→V]:@₁~fvike                       VerbPostbase2;
-–vyigh[V→V]:–vyigh                           VerbPostbase2; ! TODO: Are there no conditions on the following postbases which are
-–vzigh[V→V]:–vzigh                           VerbPostbase2;         documented as identical?
-–vyiigh[V→V]:–vyiigh                         VerbPostbase2; ! TODO: Are there no conditions on the following postbases which are
-–vziigh[V→V]:–vziigh                         VerbPostbase2;         documented as identical?
-@₁~f–yaag[V→V]:@₁~f–yaag                     VerbPostbase2;
-@₁~fyagh[V→V]:@₁~fyagh                       VerbPostbase2;
-@₁~fyaghagh[V→V]:@₁~fyaghagh                 VerbPostbase2;
-@₁~fyaaghagh[V→V]:@₁~fyaaghagh               VerbPostbase2;
-@₁~fyaghpete[V→V]:@₁~fyaghpete               VerbPostbase2;
-@₁~fyaghqaaghte[V→V]:@₁~fyaghqaaghte         VerbPostbase2;
-@₁~fyaghqaa[V→V]:@₁~fyaghqaa                 VerbPostbase2; ! TODO: Takes intransitive endings only
-@₁~fyaghqaqe[V→V]:@₁~fyaghqaqe               VerbPostbase2;
-@₁~fyaaghte[V→V]:@₁~fyaaghte                 VerbPostbase2;
-@₁~fyaghtugh[V→V]:@₁~fyaghtugh               VerbPostbase2;
-@₁~fyagute[V→V]:@₁~fyagute                   VerbPostbase2;
-@₁~f–yiilliqe[V→V]:@₁~f–yiilliqe             VerbPostbase2;
-@₁~f–yiite[V→V]:@₁~f–yiite                   VerbPostbase2;
-@₁~f–yu[V→V]:@₁~f–yu                         VerbPostbase2;
-@₁~fyug[V→V]:@₁~fyug                         VerbPostbase2;
-@₁~fyuggaagh[V→V]:@₁~fyuggaagh               VerbPostbase2;
-@₁~fyugnagh[V→V]:@₁~fyugnagh                 VerbPostbase2;
-@₁~fyuguma[V→V]:@₁~fyuguma                   VerbPostbase2;
-@₁~fyukagh[V→V]:@₁~fyukagh                   VerbPostbase2;
-@₁~fyuneghtu[V→V]:@₁~fyuneghtu               VerbPostbase2;
-@₁~fyuwhaagh[V→V]:@₁~fyuwhaagh               VerbPostbase2;

! NOT FINALIZED
-~sf–(g₃)kau[V→V]:~sf–(g₃)kau                 VerbIntr2;     ! TODO: These postbases differ in their documentation in
-@₂~fkau[V→V]:@₂~fkau                         VerbPostbase2; !   in Badten v. Jacobson. Can they be simplified?
-@₂~–(g₁)kaqe[V→V]:@₂~–(g₁)kaqe               VerbTrns2;
-~–(g₃)kaayagh[V→V]:~–(g₃)kaayagh             VerbIntr2;     ! TODO: These postbases could use a second walkthrough,
-~–(g₃)kaqsagh[V→V]:~–(g₃)kaqsagh             VerbTrns2;     !       together with the previous three postbases,
-~–(g₁)kayugu[V→V]:~–(g₁)kayugu               VerbPostbase2; !       listed above
-~–(g₁)kayugughte[V→V]:~–(g₁)kayugughte       VerbPostbase2;

-@₁~%:(i/u)ma[V→N]:@₁~%:(i/u)ma               NounPostbase2;
-@₁~%:(i/u)mate[V→N]:@₁~%:(i/u)mate           NounPostbase2;
-@₁~%:(i/u)manginagh[V→N]:@₁~%:(i/u)manginagh NounPostbase2;
-kagh[V→N]:kagh                               NounPostbase2;
-@₁–lghii[V→N]:@₁–lghii                       NounPostbase2;
-–lleghpigagh[V→N]:–lleghpigagh               NounPostbase2;
-–lleghqagh[V→N]:–lleghqagh                   NounPostbase2;
-–llegh[V→N]:–llegh                           NounPostbase2;
-–lleg[V→N]:–lleg                             NounPostbase2;
-~fmiigh[V→N]:~fmiigh                         NounPostbase2;
-@₁~fnaqe[V→N]:@₁~fnaqe                       NounPostbase2;
-@₁~f–neghllug[V→N]:@₁~f–neghllug             NounPostbase2;
-@₁~f–negh[V→N]:@₁~f–negh                     NounPostbase2; ! TODO: Which version of the postbase is it?
-@₁–negh[V→N]:@₁–negh                         NounPostbase2; !       The former is from Badten and the latter from Jacobson
-@₁–nghhagh[V→N]:@₁–nghhagh                   NounPostbase2;
-~%:(ng₁)iitagh[V→N]:~%:(ng₁)iitagh           NounPostbase2;
-@*ngugh*[V→N]:@*ngugh*                       NounPostbase2; ! TODO: Used with descriptive or negative verb bases ending in -te
-~fnigh[V→N]:~fnigh                           NounPostbase2;
-@₁–nqegtagh[V→N]:@₁–nqegtagh                 NounPostbase2;
-qagh[V→N]:qagh                               NounPostbase2; ! TODO: Used with descriptive bases
-~–qumtaagh[V→N]:~–qumtaagh                   NounPostbase2;
-qutagh[N→N]:qutagh                           NounPostbase2; ! TODO: This seems to be missing morphophonological symbols
-@₁~f–rakegtagh[V→N]:@₁~f–rakegtagh           NounPostbase2;
-–rkaggagh[V→N]:–rkaggagh                     NounPostbase2;
-–rkapig[V→N]:–rkapig                         NounPostbase2;
-–sag[V→N]:–sag                               NounPostbase2;
-(s)ta[V→N]:(s)ta                             NounPostbase2;
-tala[V→N]:tala                               NounPostbase2; ! TODO: Used with descriptive bases
-tuqagh[V→N]:tuqagh                           NounPostbase2;
-–tuqagh[V→N]:–tuqagh                         NounPostbase2;
-@₁~%:(u)sagh[V→N]:@₁~%:(u)sagh               NounPostbase2;
-@₁~%:(u)sigh[V→N]:@₁~%:(u)sigh               NounPostbase2;
-@₁~%:(u)ta[V→N]:@₁~%:(u)ta                   NounPostbase2;
-@₁~%:(u)te[V→N]:@₁~%:(u)te                   NounPostbase2;
-@₁~fvig[V→N]:@₁~fvig                         NounPostbase2;
-@₁~fyaghqagh[V→N]:@₁~fyaghqagh               NounPostbase2;
-@₁~f–yu[V→N]:@₁~f–yu                         NounPostbase2;
-@₁~fyuggaagh[V→N]:@₁~fyuggaagh               NounPostbase2;
-@₁~f–yuqagh[V→N]:@₁~f–yuqagh                 NounPostbase2;
-@₁~fyuwhaagh[V→N]:@₁~fyuwhaagh               NounPostbase2;

! Requires Review
!-@*@₂~sf–(g₂)k(a)e[V→N]:@*@₂~sf–(g₂)k(a)e     NounPostbase2; ! TODO: These postbases differ in their documentation
-@₂~fkaq[V→N]:@₂~fkaq                         NounPostbase2; !       in Badten v. Jacobson. Can they be simplified?
-~sf–(g₃)kagh[V→N]:~sf–(g₃)kagh               NounPostbase2;
-~–(g₁)kayug[V→N]:~–(g₁)kayug                 NounPostbase2;

!!!!!!!!!!!!!!!!!!!!!!!!!!!!!!!!!!!!!!!
!!!                                 !!!
!!!      "Augmentive" Postbases     !!!
!!!      (Jacobson 2001 18.3.2)     !!!
!!!                                 !!!
!!!!!!!!!!!!!!!!!!!!!!!!!!!!!!!!!!!!!!!

-–ghllag[AUG]:–ghllag      #;
-–ghllaget[AUG]:–ghllaget  #;
-–ghllagek[AUG]:–ghllagek  #;
-~faagh[AUG]:~faagh        #;
-~faaghet[AUG]:~faaghet    #;
-~faaghek[AUG]:~faaghek    #;

!!!!!!!!!!!!!!!!!!!!!!!!!!!!!!
!!!                        !!!
!!!     VerbPostbase 2     !!!
!!!                        !!!
!!!!!!!!!!!!!!!!!!!!!!!!!!!!!!

LEXICON VerbIntr2
@P.VALENCE.INTR@  VerbPostbase2;

LEXICON VerbTrns2
@P.VALENCE.TRNS@  VerbPostbase2;

LEXICON VerbPostbase2

0:0  VerbMoodInfl;
-~sf–ghhalek[how.V][V→XCLM]:~sf–ghhalek  #;

-aghaghte[V→V]:aghaghte                       VerbPostbase3; ! TODO: Used only with vowel-ending bases
-~f(a)ghesnagh[V→V]:~f(a)ghesnagh             VerbPostbase3; ! TODO: Not used with consonant-ending bases
-–qiinagh[V→V]:–qiinagh                       VerbPostbase3; ! TODO: Not used with vowel-ending bases
-~aghtagh[V→V]:~aghtagh                       VerbPostbase3;
-~aghte[V→V]:~aghte                           VerbPostbase3;
-~aatagh[V→V]:~aatagh                         VerbPostbase3; ! TODO: Not used with bases that end in a full vowel
-~(at)aghagh[V→V]:~(at)aghagh                 VerbPostbase3;
-~(g₁)aqe[V→V]:~(g₁)aqe                       VerbPostbase3;
-–ghllag[V→V]:–ghllag                         VerbPostbase3;
-–ghllagu[V→V]:–ghllagu                       VerbPostbase3;
-@₁–ghpagte[V→V]:@₁–ghpagte                   VerbPostbase3;
-–ghraag[V→V]:–ghraag                         VerbPostbase3;
-iiraagh[V→V]:iiraagh                         VerbPostbase3;
-––iqe[V→V]:––iqe                             VerbPostbase3;
-@₁~%:(i/u)ma[V→V]:@₁~%:(i/u)ma               VerbPostbase3;
-@₁~%:(i/u)mafte[V→V]:@₁~%:(i/u)mafte         VerbPostbase3;
-@₁~%:(i/u)mangite[V→V]:@₁~%:(i/u)mangite     VerbPostbase3;
-~–kanigh[V→V]:~–kanigh                       VerbPostbase3;
-~–kataghagh[V→V]:~–kataghagh                 VerbPostbase3;
-–kusiigh[V→V]:–kusiigh                       VerbPostbase3;
-@₁~laatagh[V→V]:@₁~laatagh                   VerbPostbase3;	! TODO: Which form is it? ~ or ~f?
-@₁~flaatagh[V→V]:@₁~flaatagh                 VerbPostbase3; !       The former is from Jacobson, the latter from Badten
-~f–laghate[V→V]:~f–laghate                   VerbPostbase3;
-@₁laaghigate[V→V]:@₁laaghigate               VerbPostbase3;
-@₁laataqu[V→V]:@₁laataqu                     VerbPostbase3;
-–lgusigh[V→V]:–lgusigh                       VerbPostbase3;
-–lgute[V→V]:–lgute                           VerbPostbase3;
-–lgutke[V→V]:–lgutke                         VerbPostbase3;
-–llaag[V→V]:–llaag                           VerbPostbase3;
-–llegagh[V→V]:–llegagh                       VerbPostbase3;
-@₁lleqe[V→V]:@₁lleqe                         VerbPostbase3;
-–llghite[V→V]:–llghite                       VerbPostbase3;
-–llgilliqe[V→V]:–llgilliqe                   VerbPostbase3;
-–llgite[V→V]:–llgite                         VerbPostbase3;
-–llgiite[V→V]:–llgiite                       VerbPostbase3;
-–llgu[V→V]:–llgu                             VerbPostbase3;
-llug[V→V]:llug                               VerbPostbase3;
-–llug[V→V]:–llug                             VerbPostbase3;
-lliqe[V→V]:lliqe                             VerbPostbase3;
-–lliqe[V→V]:–lliqe                           VerbPostbase3;
-–lqinagh[V→V]:–lqinagh                       VerbPostbase3;
-–lqiinagh[V→V]:–lqiinagh                     VerbPostbase3;
-–lqusiigh[V→V]:–lqusiigh                     VerbPostbase3;
-@₁lugh[V→V]:@₁lugh                           VerbPostbase3;
-–mlaagh[V→V]:–mlaagh                         VerbPostbase3; ! TODO: Are there no conditions on the following postbases
-–mraagh[V→V]:–mraagh                         VerbPostbase3;         which are documented as identical?
-–mzaagh[V→V]:–mzaagh                         VerbPostbase3;
-–mlegagh[V→V]:–mlegagh                       VerbPostbase3;
-–mreghagh[V→V]:–mreghagh                     VerbPostbase3;
-–mzegagh[V→V]:–mzegagh                       VerbPostbase3;
-–vlaagh[V→V]:–vlaagh                         VerbPostbase3;
-–vleghagh[V→V]:–vleghagh                     VerbPostbase3;         End.
-–mrugnite[V→V]:–mrugnite                     VerbPostbase3; ! TODO: Used only with descriptive bases
-–msiigh[V→V]:–msiigh                         VerbPostbase3;
-–msug[V→V]:–msug                             VerbPostbase3;
-@₁~fna[V→V]:@₁~fna                           VerbPostbase3; ! TODO: Used with subordinative mood endings 
-@₁~fnagh[V→V]:@₁~fnagh                       VerbPostbase3; ! TODO: Used with emotional roots and certain other bases
-@₁~fnaagh[V→V]:@₁~fnaagh                     VerbPostbase3;
-@₁~fnaanghite[V→V]:@₁~fnaanghite             VerbPostbase3;
-@₁~fnanigh[V→V]:@₁~fnanigh                   VerbPostbase3;
-@₁~fnanighqe[V→V]:@₁~fnanighqe               VerbPostbase3;
-@₁~fnaqe[V→V]:@₁~fnaqe                       VerbPostbase3;
-@₁~fnaqelqusiigh[V→V]:@₁~fnaqelqusiigh       VerbPostbase3;
-@₁~fnaqlaatagh[V→V]:@₁~fnaqlaatagh           VerbPostbase3;
-@₁~fnaqngu[V→V]:@₁~fnaqngu                   VerbPostbase3;
-@₁~fnaqute[V→V]:@₁~fnaqute                   VerbPostbase3;
-@₁~fnaqutke[V→V]:@₁~fnaqutke                 VerbPostbase3;
-@₁~f–nasiigh[V→V]:@₁~f–nasiigh               VerbPostbase3; ! TODO: Does it drop or not drop final consonants?
-@₁~fnatke[V→V]:@₁~fnatke                     VerbPostbase3;
-@₁~fnayagh[V→V]:@₁~fnayagh                   VerbPostbase3;
-@₁~f–neghllug[V→V]:@₁~f–neghllug             VerbPostbase3;
-@₁~f–neghllugte[V→V]:@₁~f–neghllugte         VerbPostbase3;
-@₁~f–neghsigh[V→V]:@₁~f–neghsigh             VerbPostbase3;
-@₁~f–neghtu[V→V]:@₁~f–neghtu                 VerbPostbase3;
-~fnga[V→V]:~fnga                             VerbPostbase3;
-–ngeltagh[V→V]:–ngeltagh                     VerbPostbase3; ! TODO: Are there no conditions on the following postbases which are
-–ngertagh[V→V]:–ngertagh                     VerbPostbase3; !       documented as identical?
-–ngestagh[V→V]:–ngestagh                     VerbPostbase3; !       End.
-@₁–nghiighte[V→V]:@₁–nghiighte               VerbPostbase3;
-@₁–nghite**[V→V]:@₁–nghite**                 VerbPostbase3;
-@₁~%:(ng₂)igate[V→V]:@₁~%:(ng₂)igate         VerbPostbase3;
-%:(ng₁)inagh[V→V]:%:(ng₁)inagh               VerbPostbase3;
-~%:(ng₁)u[V→V]:~%:(ng₁)u                     VerbPostbase3;
-–ngllagh[V→V]:–ngllagh                       VerbPostbase3;
-@₁~fniite[V→V]:@₁~fniite                     VerbPostbase3;
-niigh[V→V]:niigh                             VerbPostbase3;
-@₁–nqegsagh[V→V]:@₁–nqegsagh                 VerbPostbase3;
-@₁–nqegsi[V→V]:@₁–nqegsi                     VerbPostbase3;
-@₁–nqegte[V→V]:@₁–nqegte                     VerbPostbase3;
-@₁–nqigte[V→V]:@₁–nqigte                     VerbPostbase3;
-pag[V→V]:pag                                 VerbPostbase3;
-–pag[V→V]:–pag                               VerbPostbase3;
-~f(p/v)agaatagh[V→V]:~f(p/v)agaatagh         VerbPostbase3; ! TODO: Verify if this postbase fits the (p/v) paradigm
-–pagigate[V→V]:–pagigate                     VerbPostbase3;
-–pagite[V→V]:–pagite                         VerbPostbase3;
-pagunghite**[V→V]:pagunghite**               VerbPostbase3;
-–pagunghite**[V→V]:–pagunghite**             VerbPostbase3;
-panghite[V→V]:panghite                       VerbPostbase3;
-–panghite[V→V]:–panghite                     VerbPostbase3;
-–pestaagh[V→V]:–pestaagh                     VerbPostbase3;
-–pigesnagh[V→V]:–pigesnagh                   VerbPostbase3;
-–pigte[V→V]:–pigte                           VerbPostbase3;
-~–qagh[V→V]:~–qagh                           VerbPostbase3;
-~–qaghaqe[V→V]:~–qaghaqe                     VerbPostbase3;
-~–qaghtagh[V→V]:~–qaghtagh                   VerbPostbase3;
-~–qaghte[V→V]:~–qaghte                       VerbPostbase3; ! TODO: Not used with bases that end in g or full vowel
-–qaqu[V→V]:–qaqu                             VerbPostbase3;
-~–qite[V→V]:~–qite                           VerbPostbase3;
-–qragh[V→V]:–qragh                           VerbPostbase3;
-–qrug[V→V]:–qrug                             VerbPostbase3;
!-~(q/t)uute[V→V]:~(q/t)uute                   VerbPostbase3; ! TODO: Needs to be implemented
-–qu[V→V]:–qu                                 VerbPostbase3;
-@₁qugh[V→V]:@₁qugh                           VerbPostbase3; ! TODO: Used only with te-bases
-@₁~fragh[V→V]:@₁~fragh                       VerbPostbase3;
-@₁~f–ragkiigh[V→V]:@₁~f–ragkiigh             VerbPostbase3;
-@₁~f–ragkiighute[V→V]:@₁~f–ragkiighute       VerbPostbase3;
-@₁~f–rakegte[V→V]:@₁~f–rakegte               VerbPostbase3;
-@₁~f–rakguugh[V→V]:@₁~f–rakguugh             VerbPostbase3;
-saag[V→V]:saag                               VerbPostbase3;
-–saag[V→V]:–saag                             VerbPostbase3;
-sagh[V→V]:sagh                               VerbPostbase3;
-saghtugh[V→V]:saghtugh                       VerbPostbase3;
-sigh[V→V]:sigh                               VerbPostbase3;
-–sighwaagh[V→V]:–sighwaagh                   VerbPostbase3;
-sugh[V→V]:sugh                               VerbPostbase3;
-sugnite[V→V]:sugnite                         VerbPostbase3;
-tagh[V→V]:tagh                               VerbPostbase3;
-tu[V→V]:tu                                   VerbPostbase3;
-–tu[V→V]:–tu                                 VerbPostbase3;
-tugh[V→V]:tugh                               VerbPostbase3;
-tulli[V→V]:tulli                             VerbPostbase3;
-tutka[V→V]:tutka                             VerbPostbase3; ! TODO: Used with descriptive verbs
-tutkaligh[V→V]:tutkaligh                     VerbPostbase3;
-~fughtagh[V→V]:~fughtagh                     VerbPostbase3;
-@₁~%:(u)te[V→V]:@₁~%:(u)te                   VerbPostbase3; ! TODO: These postbases differ in their documentation
-~%:(u)te[V→V]:~%:(u)te                       VerbPostbase3; !       in Badten v. Jacobson. Which is it?
-@₁~%:(u)tke[V→V]:@₁~%:(u)tke                 VerbPostbase3;
-~f–vag[V→V]:~f–vag                           VerbPostbase3;
-@₁~fvike[V→V]:@₁~fvike                       VerbPostbase3;
-–vyigh[V→V]:–vyigh                           VerbPostbase3; ! TODO: Are there no conditions on the following postbases which are
-–vzigh[V→V]:–vzigh                           VerbPostbase3;         documented as identical?
-–vyiigh[V→V]:–vyiigh                         VerbPostbase3; ! TODO: Are there no conditions on the following postbases which are
-–vziigh[V→V]:–vziigh                         VerbPostbase3;         documented as identical?
-@₁~f–yaag[V→V]:@₁~f–yaag                     VerbPostbase3;
-@₁~fyagh[V→V]:@₁~fyagh                       VerbPostbase3;
-@₁~fyaghagh[V→V]:@₁~fyaghagh                 VerbPostbase3;
-@₁~fyaaghagh[V→V]:@₁~fyaaghagh               VerbPostbase3;
-@₁~fyaghpete[V→V]:@₁~fyaghpete               VerbPostbase3;
-@₁~fyaghqaaghte[V→V]:@₁~fyaghqaaghte         VerbPostbase3;
-@₁~fyaghqaa[V→V]:@₁~fyaghqaa                 VerbPostbase3; ! TODO: Takes intransitive endings only
-@₁~fyaghqaqe[V→V]:@₁~fyaghqaqe               VerbPostbase3;
-@₁~fyaaghte[V→V]:@₁~fyaaghte                 VerbPostbase3;
-@₁~fyaghtugh[V→V]:@₁~fyaghtugh               VerbPostbase3;
-@₁~fyagute[V→V]:@₁~fyagute                   VerbPostbase3;
-@₁~f–yiilliqe[V→V]:@₁~f–yiilliqe             VerbPostbase3;
-@₁~f–yiite[V→V]:@₁~f–yiite                   VerbPostbase3;
-@₁~f–yu[V→V]:@₁~f–yu                         VerbPostbase3;
-@₁~fyug[V→V]:@₁~fyug                         VerbPostbase3;
-@₁~fyuggaagh[V→V]:@₁~fyuggaagh               VerbPostbase3;
-@₁~fyugnagh[V→V]:@₁~fyugnagh                 VerbPostbase3;
-@₁~fyuguma[V→V]:@₁~fyuguma                   VerbPostbase3;
-@₁~fyukagh[V→V]:@₁~fyukagh                   VerbPostbase3;
-@₁~fyuneghtu[V→V]:@₁~fyuneghtu               VerbPostbase3;
-@₁~fyuwhaagh[V→V]:@₁~fyuwhaagh               VerbPostbase3;

! NOT FINALIZED
-~sf–(g₃)kau[V→V]:~sf–(g₃)kau                 VerbIntr3;     ! TODO: These postbases differ in their documentation in
-@₂~fkau[V→V]:@₂~fkau                         VerbPostbase3; !   in Badten v. Jacobson. Can they be simplified?
-@₂~–(g₁)kaqe[V→V]:@₂~–(g₁)kaqe               VerbTrns3;
-~–(g₃)kaayagh[V→V]:~–(g₃)kaayagh             VerbIntr3;     ! TODO: These postbases could use a second walkthrough,
-~–(g₃)kaqsagh[V→V]:~–(g₃)kaqsagh             VerbTrns3;     !       together with the previous three postbases,
-~–(g₁)kayugu[V→V]:~–(g₁)kayugu               VerbPostbase3; !       listed above
-~–(g₁)kayugughte[V→V]:~–(g₁)kayugughte       VerbPostbase3;

-@₁~%:(i/u)ma[V→N]:@₁~%:(i/u)ma               NounPostbase3;
-@₁~%:(i/u)mate[V→N]:@₁~%:(i/u)mate           NounPostbase3;
-@₁~%:(i/u)manginagh[V→N]:@₁~%:(i/u)manginagh NounPostbase3;
-kagh[V→N]:kagh                               NounPostbase3;
-@₁–lghii[V→N]:@₁–lghii                       NounPostbase3;
-–lleghpigagh[V→N]:–lleghpigagh               NounPostbase3;
-–lleghqagh[V→N]:–lleghqagh                   NounPostbase3;
-–llegh[V→N]:–llegh                           NounPostbase3;
-–lleg[V→N]:–lleg                             NounPostbase3;
-~fmiigh[V→N]:~fmiigh                         NounPostbase3;
-@₁~fnaqe[V→N]:@₁~fnaqe                       NounPostbase3;
-@₁~f–neghllug[V→N]:@₁~f–neghllug             NounPostbase3;
-@₁~f–negh[V→N]:@₁~f–negh                     NounPostbase3; ! TODO: Which version of the postbase is it?
-@₁–negh[V→N]:@₁–negh                         NounPostbase3; !       The former is from Badten and the latter from Jacobson
-@₁–nghhagh[V→N]:@₁–nghhagh                   NounPostbase3;
-~%:(ng₁)iitagh[V→N]:~%:(ng₁)iitagh           NounPostbase3;
-@*ngugh*[V→N]:@*ngugh*                       NounPostbase3; ! TODO: Used with descriptive or negative verb bases ending in -te
-~fnigh[V→N]:~fnigh                           NounPostbase3;
-@₁–nqegtagh[V→N]:@₁–nqegtagh                 NounPostbase3;
-qagh[V→N]:qagh                               NounPostbase3; ! TODO: Used with descriptive bases
-~–qumtaagh[V→N]:~–qumtaagh                   NounPostbase3;
-qutagh[N→N]:qutagh                           NounPostbase3; ! TODO: This seems to be missing morphophonological symbols
-@₁~f–rakegtagh[V→N]:@₁~f–rakegtagh           NounPostbase3;
-–rkaggagh[V→N]:–rkaggagh                     NounPostbase3;
-–rkapig[V→N]:–rkapig                         NounPostbase3;
-–sag[V→N]:–sag                               NounPostbase3;
-(s)ta[V→N]:(s)ta                             NounPostbase3;
-tala[V→N]:tala                               NounPostbase3; ! TODO: Used with descriptive bases
-tuqagh[V→N]:tuqagh                           NounPostbase3;
-–tuqagh[V→N]:–tuqagh                         NounPostbase3;
-@₁~%:(u)sagh[V→N]:@₁~%:(u)sagh               NounPostbase3;
-@₁~%:(u)sigh[V→N]:@₁~%:(u)sigh               NounPostbase3;
-@₁~%:(u)ta[V→N]:@₁~%:(u)ta                   NounPostbase3;
-@₁~%:(u)te[V→N]:@₁~%:(u)te                   NounPostbase3;
-@₁~fvig[V→N]:@₁~fvig                         NounPostbase3;
-@₁~fyaghqagh[V→N]:@₁~fyaghqagh               NounPostbase3;
-@₁~f–yu[V→N]:@₁~f–yu                         NounPostbase3;
-@₁~fyuggaagh[V→N]:@₁~fyuggaagh               NounPostbase3;
-@₁~f–yuqagh[V→N]:@₁~f–yuqagh                 NounPostbase3;
-@₁~fyuwhaagh[V→N]:@₁~fyuwhaagh               NounPostbase3;

! Requires Review
!-@*@₂~sf–(g₂)k(a)e[V→N]:@*@₂~sf–(g₂)k(a)e     NounPostbase3; ! TODO: These postbases differ in their documentation
-@₂~fkaq[V→N]:@₂~fkaq                         NounPostbase3; !       in Badten v. Jacobson. Can they be simplified?
-~sf–(g₃)kagh[V→N]:~sf–(g₃)kagh               NounPostbase3;
-~–(g₁)kayug[V→N]:~–(g₁)kayug                 NounPostbase3;

-–ghllag[AUG]:–ghllag      #;
-–ghllaget[AUG]:–ghllaget  #;
-–ghllagek[AUG]:–ghllagek  #;
-~faagh[AUG]:~faagh        #;
-~faaghet[AUG]:~faaghet    #;
-~faaghek[AUG]:~faaghek    #;

!!!!!!!!!!!!!!!!!!!!!!!!!!!!!!
!!!                        !!!
!!!     VerbPostbase 3     !!!
!!!                        !!!
!!!!!!!!!!!!!!!!!!!!!!!!!!!!!!

LEXICON VerbIntr3
@P.VALENCE.INTR@  VerbPostbase3;

LEXICON VerbTrns3
@P.VALENCE.TRNS@  VerbPostbase3;

LEXICON VerbPostbase3

0:0  VerbMoodInfl;
-~sf–ghhalek[how.V][V→XCLM]:~sf–ghhalek  #;

-aghaghte[V→V]:aghaghte                       VerbPostbase4; ! TODO: Used only with vowel-ending bases
-~f(a)ghesnagh[V→V]:~f(a)ghesnagh             VerbPostbase4; ! TODO: Not used with consonant-ending bases
-–qiinagh[V→V]:–qiinagh                       VerbPostbase4; ! TODO: Not used with vowel-ending bases
-~aghtagh[V→V]:~aghtagh                       VerbPostbase4;
-~aghte[V→V]:~aghte                           VerbPostbase4;
-~aatagh[V→V]:~aatagh                         VerbPostbase4; ! TODO: Not used with bases that end in a full vowel
-~(at)aghagh[V→V]:~(at)aghagh                 VerbPostbase4;
-~(g₁)aqe[V→V]:~(g₁)aqe                       VerbPostbase4;
-–ghllag[V→V]:–ghllag                         VerbPostbase4;
-–ghllagu[V→V]:–ghllagu                       VerbPostbase4;
-@₁–ghpagte[V→V]:@₁–ghpagte                   VerbPostbase4;
-–ghraag[V→V]:–ghraag                         VerbPostbase4;
-iiraagh[V→V]:iiraagh                         VerbPostbase4;
-––iqe[V→V]:––iqe                             VerbPostbase4;
-@₁~%:(i/u)ma[V→V]:@₁~%:(i/u)ma               VerbPostbase4;
-@₁~%:(i/u)mafte[V→V]:@₁~%:(i/u)mafte         VerbPostbase4;
-@₁~%:(i/u)mangite[V→V]:@₁~%:(i/u)mangite     VerbPostbase4;
-~–kanigh[V→V]:~–kanigh                       VerbPostbase4;
-~–kataghagh[V→V]:~–kataghagh                 VerbPostbase4;
-–kusiigh[V→V]:–kusiigh                       VerbPostbase4;
-@₁~laatagh[V→V]:@₁~laatagh                   VerbPostbase4;	! TODO: Which form is it? ~ or ~f?
-@₁~flaatagh[V→V]:@₁~flaatagh                 VerbPostbase4; !       The former is from Jacobson, the latter from Badten
-~f–laghate[V→V]:~f–laghate                   VerbPostbase4;
-@₁laaghigate[V→V]:@₁laaghigate               VerbPostbase4;
-@₁laataqu[V→V]:@₁laataqu                     VerbPostbase4;
-–lgusigh[V→V]:–lgusigh                       VerbPostbase4;
-–lgute[V→V]:–lgute                           VerbPostbase4;
-–lgutke[V→V]:–lgutke                         VerbPostbase4;
-–llaag[V→V]:–llaag                           VerbPostbase4;
-–llegagh[V→V]:–llegagh                       VerbPostbase4;
-@₁lleqe[V→V]:@₁lleqe                         VerbPostbase4;
-–llghite[V→V]:–llghite                       VerbPostbase4;
-–llgilliqe[V→V]:–llgilliqe                   VerbPostbase4;
-–llgite[V→V]:–llgite                         VerbPostbase4;
-–llgiite[V→V]:–llgiite                       VerbPostbase4;
-–llgu[V→V]:–llgu                             VerbPostbase4;
-llug[V→V]:llug                               VerbPostbase4;
-–llug[V→V]:–llug                             VerbPostbase4;
-lliqe[V→V]:lliqe                             VerbPostbase4;
-–lliqe[V→V]:–lliqe                           VerbPostbase4;
-–lqinagh[V→V]:–lqinagh                       VerbPostbase4;
-–lqiinagh[V→V]:–lqiinagh                     VerbPostbase4;
-–lqusiigh[V→V]:–lqusiigh                     VerbPostbase4;
-@₁lugh[V→V]:@₁lugh                           VerbPostbase4;
-–mlaagh[V→V]:–mlaagh                         VerbPostbase4; ! TODO: Are there no conditions on the following postbases
-–mraagh[V→V]:–mraagh                         VerbPostbase4;         which are documented as identical?
-–mzaagh[V→V]:–mzaagh                         VerbPostbase4;
-–mlegagh[V→V]:–mlegagh                       VerbPostbase4;
-–mreghagh[V→V]:–mreghagh                     VerbPostbase4;
-–mzegagh[V→V]:–mzegagh                       VerbPostbase4;
-–vlaagh[V→V]:–vlaagh                         VerbPostbase4;
-–vleghagh[V→V]:–vleghagh                     VerbPostbase4;         End.
-–mrugnite[V→V]:–mrugnite                     VerbPostbase4; ! TODO: Used only with descriptive bases
-–msiigh[V→V]:–msiigh                         VerbPostbase4;
-–msug[V→V]:–msug                             VerbPostbase4;
-@₁~fna[V→V]:@₁~fna                           VerbPostbase4; ! TODO: Used with subordinative mood endings 
-@₁~fnagh[V→V]:@₁~fnagh                       VerbPostbase4; ! TODO: Used with emotional roots and certain other bases
-@₁~fnaagh[V→V]:@₁~fnaagh                     VerbPostbase4;
-@₁~fnaanghite[V→V]:@₁~fnaanghite             VerbPostbase4;
-@₁~fnanigh[V→V]:@₁~fnanigh                   VerbPostbase4;
-@₁~fnanighqe[V→V]:@₁~fnanighqe               VerbPostbase4;
-@₁~fnaqe[V→V]:@₁~fnaqe                       VerbPostbase4;
-@₁~fnaqelqusiigh[V→V]:@₁~fnaqelqusiigh       VerbPostbase4;
-@₁~fnaqlaatagh[V→V]:@₁~fnaqlaatagh           VerbPostbase4;
-@₁~fnaqngu[V→V]:@₁~fnaqngu                   VerbPostbase4;
-@₁~fnaqute[V→V]:@₁~fnaqute                   VerbPostbase4;
-@₁~fnaqutke[V→V]:@₁~fnaqutke                 VerbPostbase4;
-@₁~f–nasiigh[V→V]:@₁~f–nasiigh               VerbPostbase4; ! TODO: Does it drop or not drop final consonants?
-@₁~fnatke[V→V]:@₁~fnatke                     VerbPostbase4;
-@₁~fnayagh[V→V]:@₁~fnayagh                   VerbPostbase4;
-@₁~f–neghllug[V→V]:@₁~f–neghllug             VerbPostbase4;
-@₁~f–neghllugte[V→V]:@₁~f–neghllugte         VerbPostbase4;
-@₁~f–neghsigh[V→V]:@₁~f–neghsigh             VerbPostbase4;
-@₁~f–neghtu[V→V]:@₁~f–neghtu                 VerbPostbase4;
-~fnga[V→V]:~fnga                             VerbPostbase4;
-–ngeltagh[V→V]:–ngeltagh                     VerbPostbase4; ! TODO: Are there no conditions on the following postbases which are
-–ngertagh[V→V]:–ngertagh                     VerbPostbase4; !       documented as identical?
-–ngestagh[V→V]:–ngestagh                     VerbPostbase4; !       End.
-@₁–nghiighte[V→V]:@₁–nghiighte               VerbPostbase4;
-@₁–nghite**[V→V]:@₁–nghite**                 VerbPostbase4;
-@₁~%:(ng₂)igate[V→V]:@₁~%:(ng₂)igate         VerbPostbase4;
-%:(ng₁)inagh[V→V]:%:(ng₁)inagh               VerbPostbase4;
-~%:(ng₁)u[V→V]:~%:(ng₁)u                     VerbPostbase4;
-–ngllagh[V→V]:–ngllagh                       VerbPostbase4;
-@₁~fniite[V→V]:@₁~fniite                     VerbPostbase4;
-niigh[V→V]:niigh                             VerbPostbase4;
-@₁–nqegsagh[V→V]:@₁–nqegsagh                 VerbPostbase4;
-@₁–nqegsi[V→V]:@₁–nqegsi                     VerbPostbase4;
-@₁–nqegte[V→V]:@₁–nqegte                     VerbPostbase4;
-@₁–nqigte[V→V]:@₁–nqigte                     VerbPostbase4;
-pag[V→V]:pag                                 VerbPostbase4;
-–pag[V→V]:–pag                               VerbPostbase4;
-~f(p/v)agaatagh[V→V]:~f(p/v)agaatagh         VerbPostbase4; ! TODO: Verify if this postbase fits the (p/v) paradigm
-–pagigate[V→V]:–pagigate                     VerbPostbase4;
-–pagite[V→V]:–pagite                         VerbPostbase4;
-pagunghite**[V→V]:pagunghite**               VerbPostbase4;
-–pagunghite**[V→V]:–pagunghite**             VerbPostbase4;
-panghite[V→V]:panghite                       VerbPostbase4;
-–panghite[V→V]:–panghite                     VerbPostbase4;
-–pestaagh[V→V]:–pestaagh                     VerbPostbase4;
-–pigesnagh[V→V]:–pigesnagh                   VerbPostbase4;
-–pigte[V→V]:–pigte                           VerbPostbase4;
-~–qagh[V→V]:~–qagh                           VerbPostbase4;
-~–qaghaqe[V→V]:~–qaghaqe                     VerbPostbase4;
-~–qaghtagh[V→V]:~–qaghtagh                   VerbPostbase4;
-~–qaghte[V→V]:~–qaghte                       VerbPostbase4; ! TODO: Not used with bases that end in g or full vowel
-–qaqu[V→V]:–qaqu                             VerbPostbase4;
-~–qite[V→V]:~–qite                           VerbPostbase4;
-–qragh[V→V]:–qragh                           VerbPostbase4;
-–qrug[V→V]:–qrug                             VerbPostbase4;
!-~(q/t)uute[V→V]:~(q/t)uute                   VerbPostbase4; ! TODO: Needs to be implemented
-–qu[V→V]:–qu                                 VerbPostbase4;
-@₁qugh[V→V]:@₁qugh                           VerbPostbase4; ! TODO: Used only with te-bases
-@₁~fragh[V→V]:@₁~fragh                       VerbPostbase4;
-@₁~f–ragkiigh[V→V]:@₁~f–ragkiigh             VerbPostbase4;
-@₁~f–ragkiighute[V→V]:@₁~f–ragkiighute       VerbPostbase4;
-@₁~f–rakegte[V→V]:@₁~f–rakegte               VerbPostbase4;
-@₁~f–rakguugh[V→V]:@₁~f–rakguugh             VerbPostbase4;
-saag[V→V]:saag                               VerbPostbase4;
-–saag[V→V]:–saag                             VerbPostbase4;
-sagh[V→V]:sagh                               VerbPostbase4;
-saghtugh[V→V]:saghtugh                       VerbPostbase4;
-sigh[V→V]:sigh                               VerbPostbase4;
-–sighwaagh[V→V]:–sighwaagh                   VerbPostbase4;
-sugh[V→V]:sugh                               VerbPostbase4;
-sugnite[V→V]:sugnite                         VerbPostbase4;
-tagh[V→V]:tagh                               VerbPostbase4;
-tu[V→V]:tu                                   VerbPostbase4;
-–tu[V→V]:–tu                                 VerbPostbase4;
-tugh[V→V]:tugh                               VerbPostbase4;
-tulli[V→V]:tulli                             VerbPostbase4;
-tutka[V→V]:tutka                             VerbPostbase4; ! TODO: Used with descriptive verbs
-tutkaligh[V→V]:tutkaligh                     VerbPostbase4;
-~fughtagh[V→V]:~fughtagh                     VerbPostbase4;
-@₁~%:(u)te[V→V]:@₁~%:(u)te                   VerbPostbase4; ! TODO: These postbases differ in their documentation
-~%:(u)te[V→V]:~%:(u)te                       VerbPostbase4; !       in Badten v. Jacobson. Which is it?
-@₁~%:(u)tke[V→V]:@₁~%:(u)tke                 VerbPostbase4;
-~f–vag[V→V]:~f–vag                           VerbPostbase4;
-@₁~fvike[V→V]:@₁~fvike                       VerbPostbase4;
-–vyigh[V→V]:–vyigh                           VerbPostbase4; ! TODO: Are there no conditions on the following postbases which are
-–vzigh[V→V]:–vzigh                           VerbPostbase4;         documented as identical?
-–vyiigh[V→V]:–vyiigh                         VerbPostbase4; ! TODO: Are there no conditions on the following postbases which are
-–vziigh[V→V]:–vziigh                         VerbPostbase4;         documented as identical?
-@₁~f–yaag[V→V]:@₁~f–yaag                     VerbPostbase4;
-@₁~fyagh[V→V]:@₁~fyagh                       VerbPostbase4;
-@₁~fyaghagh[V→V]:@₁~fyaghagh                 VerbPostbase4;
-@₁~fyaaghagh[V→V]:@₁~fyaaghagh               VerbPostbase4;
-@₁~fyaghpete[V→V]:@₁~fyaghpete               VerbPostbase4;
-@₁~fyaghqaaghte[V→V]:@₁~fyaghqaaghte         VerbPostbase4;
-@₁~fyaghqaa[V→V]:@₁~fyaghqaa                 VerbPostbase4; ! TODO: Takes intransitive endings only
-@₁~fyaghqaqe[V→V]:@₁~fyaghqaqe               VerbPostbase4;
-@₁~fyaaghte[V→V]:@₁~fyaaghte                 VerbPostbase4;
-@₁~fyaghtugh[V→V]:@₁~fyaghtugh               VerbPostbase4;
-@₁~fyagute[V→V]:@₁~fyagute                   VerbPostbase4;
-@₁~f–yiilliqe[V→V]:@₁~f–yiilliqe             VerbPostbase4;
-@₁~f–yiite[V→V]:@₁~f–yiite                   VerbPostbase4;
-@₁~f–yu[V→V]:@₁~f–yu                         VerbPostbase4;
-@₁~fyug[V→V]:@₁~fyug                         VerbPostbase4;
-@₁~fyuggaagh[V→V]:@₁~fyuggaagh               VerbPostbase4;
-@₁~fyugnagh[V→V]:@₁~fyugnagh                 VerbPostbase4;
-@₁~fyuguma[V→V]:@₁~fyuguma                   VerbPostbase4;
-@₁~fyukagh[V→V]:@₁~fyukagh                   VerbPostbase4;
-@₁~fyuneghtu[V→V]:@₁~fyuneghtu               VerbPostbase4;
-@₁~fyuwhaagh[V→V]:@₁~fyuwhaagh               VerbPostbase4;

! NOT FINALIZED
-~sf–(g₃)kau[V→V]:~sf–(g₃)kau                 VerbIntr4;     ! TODO: These postbases differ in their documentation in
-@₂~fkau[V→V]:@₂~fkau                         VerbPostbase4; !   in Badten v. Jacobson. Can they be simplified?
-@₂~–(g₁)kaqe[V→V]:@₂~–(g₁)kaqe               VerbTrns4;
-~–(g₃)kaayagh[V→V]:~–(g₃)kaayagh             VerbIntr4;     ! TODO: These postbases could use a second walkthrough,
-~–(g₃)kaqsagh[V→V]:~–(g₃)kaqsagh             VerbTrns4;     !       together with the previous three postbases,
-~–(g₁)kayugu[V→V]:~–(g₁)kayugu               VerbPostbase4; !       listed above
-~–(g₁)kayugughte[V→V]:~–(g₁)kayugughte       VerbPostbase4;

-@₁~%:(i/u)ma[V→N]:@₁~%:(i/u)ma               NounPostbase4;
-@₁~%:(i/u)mate[V→N]:@₁~%:(i/u)mate           NounPostbase4;
-@₁~%:(i/u)manginagh[V→N]:@₁~%:(i/u)manginagh NounPostbase4;
-kagh[V→N]:kagh                               NounPostbase4;
-@₁–lghii[V→N]:@₁–lghii                       NounPostbase4;
-–lleghpigagh[V→N]:–lleghpigagh               NounPostbase4;
-–lleghqagh[V→N]:–lleghqagh                   NounPostbase4;
-–llegh[V→N]:–llegh                           NounPostbase4;
-–lleg[V→N]:–lleg                             NounPostbase4;
-~fmiigh[V→N]:~fmiigh                         NounPostbase4;
-@₁~fnaqe[V→N]:@₁~fnaqe                       NounPostbase4;
-@₁~f–neghllug[V→N]:@₁~f–neghllug             NounPostbase4;
-@₁~f–negh[V→N]:@₁~f–negh                     NounPostbase4; ! TODO: Which version of the postbase is it?
-@₁–negh[V→N]:@₁–negh                         NounPostbase4; !       The former is from Badten and the latter from Jacobson
-@₁–nghhagh[V→N]:@₁–nghhagh                   NounPostbase4;
-~%:(ng₁)iitagh[V→N]:~%:(ng₁)iitagh           NounPostbase4;
-@*ngugh*[V→N]:@*ngugh*                       NounPostbase4; ! TODO: Used with descriptive or negative verb bases ending in -te
-~fnigh[V→N]:~fnigh                           NounPostbase4;
-@₁–nqegtagh[V→N]:@₁–nqegtagh                 NounPostbase4;
-qagh[V→N]:qagh                               NounPostbase4; ! TODO: Used with descriptive bases
-~–qumtaagh[V→N]:~–qumtaagh                   NounPostbase4;
-qutagh[N→N]:qutagh                           NounPostbase4; ! TODO: This seems to be missing morphophonological symbols
-@₁~f–rakegtagh[V→N]:@₁~f–rakegtagh           NounPostbase4;
-–rkaggagh[V→N]:–rkaggagh                     NounPostbase4;
-–rkapig[V→N]:–rkapig                         NounPostbase4;
-–sag[V→N]:–sag                               NounPostbase4;
-(s)ta[V→N]:(s)ta                             NounPostbase4;
-tala[V→N]:tala                               NounPostbase4; ! TODO: Used with descriptive bases
-tuqagh[V→N]:tuqagh                           NounPostbase4;
-–tuqagh[V→N]:–tuqagh                         NounPostbase4;
-@₁~%:(u)sagh[V→N]:@₁~%:(u)sagh               NounPostbase4;
-@₁~%:(u)sigh[V→N]:@₁~%:(u)sigh               NounPostbase4;
-@₁~%:(u)ta[V→N]:@₁~%:(u)ta                   NounPostbase4;
-@₁~%:(u)te[V→N]:@₁~%:(u)te                   NounPostbase4;
-@₁~fvig[V→N]:@₁~fvig                         NounPostbase4;
-@₁~fyaghqagh[V→N]:@₁~fyaghqagh               NounPostbase4;
-@₁~f–yu[V→N]:@₁~f–yu                         NounPostbase4;
-@₁~fyuggaagh[V→N]:@₁~fyuggaagh               NounPostbase4;
-@₁~f–yuqagh[V→N]:@₁~f–yuqagh                 NounPostbase4;
-@₁~fyuwhaagh[V→N]:@₁~fyuwhaagh               NounPostbase4;

! Requires Review
!-@*@₂~sf–(g₂)k(a)e[V→N]:@*@₂~sf–(g₂)k(a)e     NounPostbase4; ! TODO: These postbases differ in their documentation
-@₂~fkaq[V→N]:@₂~fkaq                         NounPostbase4; !       in Badten v. Jacobson. Can they be simplified?
-~sf–(g₃)kagh[V→N]:~sf–(g₃)kagh               NounPostbase4;
-~–(g₁)kayug[V→N]:~–(g₁)kayug                 NounPostbase4;

-–ghllag[AUG]:–ghllag      #;
-–ghllaget[AUG]:–ghllaget  #;
-–ghllagek[AUG]:–ghllagek  #;
-~faagh[AUG]:~faagh        #;
-~faaghet[AUG]:~faaghet    #;
-~faaghek[AUG]:~faaghek    #;

!!!!!!!!!!!!!!!!!!!!!!!!!!!!!!
!!!                        !!!
!!!     VerbPostbase 4     !!!
!!!                        !!!
!!!!!!!!!!!!!!!!!!!!!!!!!!!!!!

LEXICON VerbIntr4
@P.VALENCE.INTR@  VerbPostbase4;

LEXICON VerbTrns4
@P.VALENCE.TRNS@  VerbPostbase4;

LEXICON VerbPostbase4

0:0  VerbMoodInfl;
-~sf–ghhalek[how.V][V→XCLM]:~sf–ghhalek  #;

-aghaghte[V→V]:aghaghte                       VerbPostbase5; ! TODO: Used only with vowel-ending bases
-~f(a)ghesnagh[V→V]:~f(a)ghesnagh             VerbPostbase5; ! TODO: Not used with consonant-ending bases
-–qiinagh[V→V]:–qiinagh                       VerbPostbase5; ! TODO: Not used with vowel-ending bases
-~aghtagh[V→V]:~aghtagh                       VerbPostbase5;
-~aghte[V→V]:~aghte                           VerbPostbase5;
-~aatagh[V→V]:~aatagh                         VerbPostbase5; ! TODO: Not used with bases that end in a full vowel
-~(at)aghagh[V→V]:~(at)aghagh                 VerbPostbase5;
-~(g₁)aqe[V→V]:~(g₁)aqe                       VerbPostbase5;
-–ghllag[V→V]:–ghllag                         VerbPostbase5;
-–ghllagu[V→V]:–ghllagu                       VerbPostbase5;
-@₁–ghpagte[V→V]:@₁–ghpagte                   VerbPostbase5;
-–ghraag[V→V]:–ghraag                         VerbPostbase5;
-iiraagh[V→V]:iiraagh                         VerbPostbase5;
-––iqe[V→V]:––iqe                             VerbPostbase5;
-@₁~%:(i/u)ma[V→V]:@₁~%:(i/u)ma               VerbPostbase5;
-@₁~%:(i/u)mafte[V→V]:@₁~%:(i/u)mafte         VerbPostbase5;
-@₁~%:(i/u)mangite[V→V]:@₁~%:(i/u)mangite     VerbPostbase5;
-~–kanigh[V→V]:~–kanigh                       VerbPostbase5;
-~–kataghagh[V→V]:~–kataghagh                 VerbPostbase5;
-–kusiigh[V→V]:–kusiigh                       VerbPostbase5;
-@₁~laatagh[V→V]:@₁~laatagh                   VerbPostbase5;	! TODO: Which form is it? ~ or ~f?
-@₁~flaatagh[V→V]:@₁~flaatagh                 VerbPostbase5; !       The former is from Jacobson, the latter from Badten
-~f–laghate[V→V]:~f–laghate                   VerbPostbase5;
-@₁laaghigate[V→V]:@₁laaghigate               VerbPostbase5;
-@₁laataqu[V→V]:@₁laataqu                     VerbPostbase5;
-–lgusigh[V→V]:–lgusigh                       VerbPostbase5;
-–lgute[V→V]:–lgute                           VerbPostbase5;
-–lgutke[V→V]:–lgutke                         VerbPostbase5;
-–llaag[V→V]:–llaag                           VerbPostbase5;
-–llegagh[V→V]:–llegagh                       VerbPostbase5;
-@₁lleqe[V→V]:@₁lleqe                         VerbPostbase5;
-–llghite[V→V]:–llghite                       VerbPostbase5;
-–llgilliqe[V→V]:–llgilliqe                   VerbPostbase5;
-–llgite[V→V]:–llgite                         VerbPostbase5;
-–llgiite[V→V]:–llgiite                       VerbPostbase5;
-–llgu[V→V]:–llgu                             VerbPostbase5;
-llug[V→V]:llug                               VerbPostbase5;
-–llug[V→V]:–llug                             VerbPostbase5;
-lliqe[V→V]:lliqe                             VerbPostbase5;
-–lliqe[V→V]:–lliqe                           VerbPostbase5;
-–lqinagh[V→V]:–lqinagh                       VerbPostbase5;
-–lqiinagh[V→V]:–lqiinagh                     VerbPostbase5;
-–lqusiigh[V→V]:–lqusiigh                     VerbPostbase5;
-@₁lugh[V→V]:@₁lugh                           VerbPostbase5;
-–mlaagh[V→V]:–mlaagh                         VerbPostbase5; ! TODO: Are there no conditions on the following postbases
-–mraagh[V→V]:–mraagh                         VerbPostbase5;         which are documented as identical?
-–mzaagh[V→V]:–mzaagh                         VerbPostbase5;
-–mlegagh[V→V]:–mlegagh                       VerbPostbase5;
-–mreghagh[V→V]:–mreghagh                     VerbPostbase5;
-–mzegagh[V→V]:–mzegagh                       VerbPostbase5;
-–vlaagh[V→V]:–vlaagh                         VerbPostbase5;
-–vleghagh[V→V]:–vleghagh                     VerbPostbase5;         End.
-–mrugnite[V→V]:–mrugnite                     VerbPostbase5; ! TODO: Used only with descriptive bases
-–msiigh[V→V]:–msiigh                         VerbPostbase5;
-–msug[V→V]:–msug                             VerbPostbase5;
-@₁~fna[V→V]:@₁~fna                           VerbPostbase5; ! TODO: Used with subordinative mood endings 
-@₁~fnagh[V→V]:@₁~fnagh                       VerbPostbase5; ! TODO: Used with emotional roots and certain other bases
-@₁~fnaagh[V→V]:@₁~fnaagh                     VerbPostbase5;
-@₁~fnaanghite[V→V]:@₁~fnaanghite             VerbPostbase5;
-@₁~fnanigh[V→V]:@₁~fnanigh                   VerbPostbase5;
-@₁~fnanighqe[V→V]:@₁~fnanighqe               VerbPostbase5;
-@₁~fnaqe[V→V]:@₁~fnaqe                       VerbPostbase5;
-@₁~fnaqelqusiigh[V→V]:@₁~fnaqelqusiigh       VerbPostbase5;
-@₁~fnaqlaatagh[V→V]:@₁~fnaqlaatagh           VerbPostbase5;
-@₁~fnaqngu[V→V]:@₁~fnaqngu                   VerbPostbase5;
-@₁~fnaqute[V→V]:@₁~fnaqute                   VerbPostbase5;
-@₁~fnaqutke[V→V]:@₁~fnaqutke                 VerbPostbase5;
-@₁~f–nasiigh[V→V]:@₁~f–nasiigh               VerbPostbase5; ! TODO: Does it drop or not drop final consonants?
-@₁~fnatke[V→V]:@₁~fnatke                     VerbPostbase5;
-@₁~fnayagh[V→V]:@₁~fnayagh                   VerbPostbase5;
-@₁~f–neghllug[V→V]:@₁~f–neghllug             VerbPostbase5;
-@₁~f–neghllugte[V→V]:@₁~f–neghllugte         VerbPostbase5;
-@₁~f–neghsigh[V→V]:@₁~f–neghsigh             VerbPostbase5;
-@₁~f–neghtu[V→V]:@₁~f–neghtu                 VerbPostbase5;
-~fnga[V→V]:~fnga                             VerbPostbase5;
-–ngeltagh[V→V]:–ngeltagh                     VerbPostbase5; ! TODO: Are there no conditions on the following postbases which are
-–ngertagh[V→V]:–ngertagh                     VerbPostbase5; !       documented as identical?
-–ngestagh[V→V]:–ngestagh                     VerbPostbase5; !       End.
-@₁–nghiighte[V→V]:@₁–nghiighte               VerbPostbase5;
-@₁–nghite**[V→V]:@₁–nghite**                 VerbPostbase5;
-@₁~%:(ng₂)igate[V→V]:@₁~%:(ng₂)igate         VerbPostbase5;
-%:(ng₁)inagh[V→V]:%:(ng₁)inagh               VerbPostbase5;
-~%:(ng₁)u[V→V]:~%:(ng₁)u                     VerbPostbase5;
-–ngllagh[V→V]:–ngllagh                       VerbPostbase5;
-@₁~fniite[V→V]:@₁~fniite                     VerbPostbase5;
-niigh[V→V]:niigh                             VerbPostbase5;
-@₁–nqegsagh[V→V]:@₁–nqegsagh                 VerbPostbase5;
-@₁–nqegsi[V→V]:@₁–nqegsi                     VerbPostbase5;
-@₁–nqegte[V→V]:@₁–nqegte                     VerbPostbase5;
-@₁–nqigte[V→V]:@₁–nqigte                     VerbPostbase5;
-pag[V→V]:pag                                 VerbPostbase5;
-–pag[V→V]:–pag                               VerbPostbase5;
-~f(p/v)agaatagh[V→V]:~f(p/v)agaatagh         VerbPostbase5; ! TODO: Verify if this postbase fits the (p/v) paradigm
-–pagigate[V→V]:–pagigate                     VerbPostbase5;
-–pagite[V→V]:–pagite                         VerbPostbase5;
-pagunghite**[V→V]:pagunghite**               VerbPostbase5;
-–pagunghite**[V→V]:–pagunghite**             VerbPostbase5;
-panghite[V→V]:panghite                       VerbPostbase5;
-–panghite[V→V]:–panghite                     VerbPostbase5;
-–pestaagh[V→V]:–pestaagh                     VerbPostbase5;
-–pigesnagh[V→V]:–pigesnagh                   VerbPostbase5;
-–pigte[V→V]:–pigte                           VerbPostbase5;
-~–qagh[V→V]:~–qagh                           VerbPostbase5;
-~–qaghaqe[V→V]:~–qaghaqe                     VerbPostbase5;
-~–qaghtagh[V→V]:~–qaghtagh                   VerbPostbase5;
-~–qaghte[V→V]:~–qaghte                       VerbPostbase5; ! TODO: Not used with bases that end in g or full vowel
-–qaqu[V→V]:–qaqu                             VerbPostbase5;
-~–qite[V→V]:~–qite                           VerbPostbase5;
-–qragh[V→V]:–qragh                           VerbPostbase5;
-–qrug[V→V]:–qrug                             VerbPostbase5;
!-~(q/t)uute[V→V]:~(q/t)uute                   VerbPostbase5; ! TODO: Needs to be implemented
-–qu[V→V]:–qu                                 VerbPostbase5;
-@₁qugh[V→V]:@₁qugh                           VerbPostbase5; ! TODO: Used only with te-bases
-@₁~fragh[V→V]:@₁~fragh                       VerbPostbase5;
-@₁~f–ragkiigh[V→V]:@₁~f–ragkiigh             VerbPostbase5;
-@₁~f–ragkiighute[V→V]:@₁~f–ragkiighute       VerbPostbase5;
-@₁~f–rakegte[V→V]:@₁~f–rakegte               VerbPostbase5;
-@₁~f–rakguugh[V→V]:@₁~f–rakguugh             VerbPostbase5;
-saag[V→V]:saag                               VerbPostbase5;
-–saag[V→V]:–saag                             VerbPostbase5;
-sagh[V→V]:sagh                               VerbPostbase5;
-saghtugh[V→V]:saghtugh                       VerbPostbase5;
-sigh[V→V]:sigh                               VerbPostbase5;
-–sighwaagh[V→V]:–sighwaagh                   VerbPostbase5;
-sugh[V→V]:sugh                               VerbPostbase5;
-sugnite[V→V]:sugnite                         VerbPostbase5;
-tagh[V→V]:tagh                               VerbPostbase5;
-tu[V→V]:tu                                   VerbPostbase5;
-–tu[V→V]:–tu                                 VerbPostbase5;
-tugh[V→V]:tugh                               VerbPostbase5;
-tulli[V→V]:tulli                             VerbPostbase5;
-tutka[V→V]:tutka                             VerbPostbase5; ! TODO: Used with descriptive verbs
-tutkaligh[V→V]:tutkaligh                     VerbPostbase5;
-~fughtagh[V→V]:~fughtagh                     VerbPostbase5;
-@₁~%:(u)te[V→V]:@₁~%:(u)te                   VerbPostbase5; ! TODO: These postbases differ in their documentation
-~%:(u)te[V→V]:~%:(u)te                       VerbPostbase5; !       in Badten v. Jacobson. Which is it?
-@₁~%:(u)tke[V→V]:@₁~%:(u)tke                 VerbPostbase5;
-~f–vag[V→V]:~f–vag                           VerbPostbase5;
-@₁~fvike[V→V]:@₁~fvike                       VerbPostbase5;
-–vyigh[V→V]:–vyigh                           VerbPostbase5; ! TODO: Are there no conditions on the following postbases which are
-–vzigh[V→V]:–vzigh                           VerbPostbase5;         documented as identical?
-–vyiigh[V→V]:–vyiigh                         VerbPostbase5; ! TODO: Are there no conditions on the following postbases which are
-–vziigh[V→V]:–vziigh                         VerbPostbase5;         documented as identical?
-@₁~f–yaag[V→V]:@₁~f–yaag                     VerbPostbase5;
-@₁~fyagh[V→V]:@₁~fyagh                       VerbPostbase5;
-@₁~fyaghagh[V→V]:@₁~fyaghagh                 VerbPostbase5;
-@₁~fyaaghagh[V→V]:@₁~fyaaghagh               VerbPostbase5;
-@₁~fyaghpete[V→V]:@₁~fyaghpete               VerbPostbase5;
-@₁~fyaghqaaghte[V→V]:@₁~fyaghqaaghte         VerbPostbase5;
-@₁~fyaghqaa[V→V]:@₁~fyaghqaa                 VerbPostbase5; ! TODO: Takes intransitive endings only
-@₁~fyaghqaqe[V→V]:@₁~fyaghqaqe               VerbPostbase5;
-@₁~fyaaghte[V→V]:@₁~fyaaghte                 VerbPostbase5;
-@₁~fyaghtugh[V→V]:@₁~fyaghtugh               VerbPostbase5;
-@₁~fyagute[V→V]:@₁~fyagute                   VerbPostbase5;
-@₁~f–yiilliqe[V→V]:@₁~f–yiilliqe             VerbPostbase5;
-@₁~f–yiite[V→V]:@₁~f–yiite                   VerbPostbase5;
-@₁~f–yu[V→V]:@₁~f–yu                         VerbPostbase5;
-@₁~fyug[V→V]:@₁~fyug                         VerbPostbase5;
-@₁~fyuggaagh[V→V]:@₁~fyuggaagh               VerbPostbase5;
-@₁~fyugnagh[V→V]:@₁~fyugnagh                 VerbPostbase5;
-@₁~fyuguma[V→V]:@₁~fyuguma                   VerbPostbase5;
-@₁~fyukagh[V→V]:@₁~fyukagh                   VerbPostbase5;
-@₁~fyuneghtu[V→V]:@₁~fyuneghtu               VerbPostbase5;
-@₁~fyuwhaagh[V→V]:@₁~fyuwhaagh               VerbPostbase5;

! NOT FINALIZED
-~sf–(g₃)kau[V→V]:~sf–(g₃)kau                 VerbIntr5;     ! TODO: These postbases differ in their documentation in
-@₂~fkau[V→V]:@₂~fkau                         VerbPostbase5; !   in Badten v. Jacobson. Can they be simplified?
-@₂~–(g₁)kaqe[V→V]:@₂~–(g₁)kaqe               VerbTrns5;
-~–(g₃)kaayagh[V→V]:~–(g₃)kaayagh             VerbIntr5;     ! TODO: These postbases could use a second walkthrough,
-~–(g₃)kaqsagh[V→V]:~–(g₃)kaqsagh             VerbTrns5;     !       together with the previous three postbases,
-~–(g₁)kayugu[V→V]:~–(g₁)kayugu               VerbPostbase5; !       listed above
-~–(g₁)kayugughte[V→V]:~–(g₁)kayugughte       VerbPostbase5;

-@₁~%:(i/u)ma[V→N]:@₁~%:(i/u)ma               NounPostbase5;
-@₁~%:(i/u)mate[V→N]:@₁~%:(i/u)mate           NounPostbase5;
-@₁~%:(i/u)manginagh[V→N]:@₁~%:(i/u)manginagh NounPostbase5;
-kagh[V→N]:kagh                               NounPostbase5;
-@₁–lghii[V→N]:@₁–lghii                       NounPostbase5;
-–lleghpigagh[V→N]:–lleghpigagh               NounPostbase5;
-–lleghqagh[V→N]:–lleghqagh                   NounPostbase5;
-–llegh[V→N]:–llegh                           NounPostbase5;
-–lleg[V→N]:–lleg                             NounPostbase5;
-~fmiigh[V→N]:~fmiigh                         NounPostbase5;
-@₁~fnaqe[V→N]:@₁~fnaqe                       NounPostbase5;
-@₁~f–neghllug[V→N]:@₁~f–neghllug             NounPostbase5;
-@₁~f–negh[V→N]:@₁~f–negh                     NounPostbase5; ! TODO: Which version of the postbase is it?
-@₁–negh[V→N]:@₁–negh                         NounPostbase5; !       The former is from Badten and the latter from Jacobson
-@₁–nghhagh[V→N]:@₁–nghhagh                   NounPostbase5;
-~%:(ng₁)iitagh[V→N]:~%:(ng₁)iitagh           NounPostbase5;
-@*ngugh*[V→N]:@*ngugh*                       NounPostbase5; ! TODO: Used with descriptive or negative verb bases ending in -te
-~fnigh[V→N]:~fnigh                           NounPostbase5;
-@₁–nqegtagh[V→N]:@₁–nqegtagh                 NounPostbase5;
-qagh[V→N]:qagh                               NounPostbase5; ! TODO: Used with descriptive bases
-~–qumtaagh[V→N]:~–qumtaagh                   NounPostbase5;
-qutagh[N→N]:qutagh                           NounPostbase5; ! TODO: This seems to be missing morphophonological symbols
-@₁~f–rakegtagh[V→N]:@₁~f–rakegtagh           NounPostbase5;
-–rkaggagh[V→N]:–rkaggagh                     NounPostbase5;
-–rkapig[V→N]:–rkapig                         NounPostbase5;
-–sag[V→N]:–sag                               NounPostbase5;
-(s)ta[V→N]:(s)ta                             NounPostbase5;
-tala[V→N]:tala                               NounPostbase5; ! TODO: Used with descriptive bases
-tuqagh[V→N]:tuqagh                           NounPostbase5;
-–tuqagh[V→N]:–tuqagh                         NounPostbase5;
-@₁~%:(u)sagh[V→N]:@₁~%:(u)sagh               NounPostbase5;
-@₁~%:(u)sigh[V→N]:@₁~%:(u)sigh               NounPostbase5;
-@₁~%:(u)ta[V→N]:@₁~%:(u)ta                   NounPostbase5;
-@₁~%:(u)te[V→N]:@₁~%:(u)te                   NounPostbase5;
-@₁~fvig[V→N]:@₁~fvig                         NounPostbase5;
-@₁~fyaghqagh[V→N]:@₁~fyaghqagh               NounPostbase5;
-@₁~f–yu[V→N]:@₁~f–yu                         NounPostbase5;
-@₁~fyuggaagh[V→N]:@₁~fyuggaagh               NounPostbase5;
-@₁~f–yuqagh[V→N]:@₁~f–yuqagh                 NounPostbase5;
-@₁~fyuwhaagh[V→N]:@₁~fyuwhaagh               NounPostbase5;

! Requires Review
!-@*@₂~sf–(g₂)k(a)e[V→N]:@*@₂~sf–(g₂)k(a)e     NounPostbase5; ! TODO: These postbases differ in their documentation
-@₂~fkaq[V→N]:@₂~fkaq                         NounPostbase5; !       in Badten v. Jacobson. Can they be simplified?
-~sf–(g₃)kagh[V→N]:~sf–(g₃)kagh               NounPostbase5;
-~–(g₁)kayug[V→N]:~–(g₁)kayug                 NounPostbase5;

-–ghllag[AUG]:–ghllag      #;
-–ghllaget[AUG]:–ghllaget  #;
-–ghllagek[AUG]:–ghllagek  #;
-~faagh[AUG]:~faagh        #;
-~faaghet[AUG]:~faaghet    #;
-~faaghek[AUG]:~faaghek    #;

!!!!!!!!!!!!!!!!!!!!!!!!!!!!!!
!!!                        !!!
!!!     VerbPostbase 5     !!!
!!!                        !!!
!!!!!!!!!!!!!!!!!!!!!!!!!!!!!!

LEXICON VerbIntr5
@P.VALENCE.INTR@  VerbPostbase5;

LEXICON VerbTrns5
@P.VALENCE.TRNS@  VerbPostbase5;

LEXICON VerbPostbase5

0:0  VerbMoodInfl;
-~sf–ghhalek[how.V][V→XCLM]:~sf–ghhalek  #;

-aghaghte[V→V]:aghaghte                       VerbPostbase6; ! TODO: Used only with vowel-ending bases
-~f(a)ghesnagh[V→V]:~f(a)ghesnagh             VerbPostbase6; ! TODO: Not used with consonant-ending bases
-–qiinagh[V→V]:–qiinagh                       VerbPostbase6; ! TODO: Not used with vowel-ending bases
-~aghtagh[V→V]:~aghtagh                       VerbPostbase6;
-~aghte[V→V]:~aghte                           VerbPostbase6;
-~aatagh[V→V]:~aatagh                         VerbPostbase6; ! TODO: Not used with bases that end in a full vowel
-~(at)aghagh[V→V]:~(at)aghagh                 VerbPostbase6;
-~(g₁)aqe[V→V]:~(g₁)aqe                       VerbPostbase6;
-–ghllag[V→V]:–ghllag                         VerbPostbase6;
-–ghllagu[V→V]:–ghllagu                       VerbPostbase6;
-@₁–ghpagte[V→V]:@₁–ghpagte                   VerbPostbase6;
-–ghraag[V→V]:–ghraag                         VerbPostbase6;
-iiraagh[V→V]:iiraagh                         VerbPostbase6;
-––iqe[V→V]:––iqe                             VerbPostbase6;
-@₁~%:(i/u)ma[V→V]:@₁~%:(i/u)ma               VerbPostbase6;
-@₁~%:(i/u)mafte[V→V]:@₁~%:(i/u)mafte         VerbPostbase6;
-@₁~%:(i/u)mangite[V→V]:@₁~%:(i/u)mangite     VerbPostbase6;
-~–kanigh[V→V]:~–kanigh                       VerbPostbase6;
-~–kataghagh[V→V]:~–kataghagh                 VerbPostbase6;
-–kusiigh[V→V]:–kusiigh                       VerbPostbase6;
-@₁~laatagh[V→V]:@₁~laatagh                   VerbPostbase6;	! TODO: Which form is it? ~ or ~f?
-@₁~flaatagh[V→V]:@₁~flaatagh                 VerbPostbase6; !       The former is from Jacobson, the latter from Badten
-~f–laghate[V→V]:~f–laghate                   VerbPostbase6;
-@₁laaghigate[V→V]:@₁laaghigate               VerbPostbase6;
-@₁laataqu[V→V]:@₁laataqu                     VerbPostbase6;
-–lgusigh[V→V]:–lgusigh                       VerbPostbase6;
-–lgute[V→V]:–lgute                           VerbPostbase6;
-–lgutke[V→V]:–lgutke                         VerbPostbase6;
-–llaag[V→V]:–llaag                           VerbPostbase6;
-–llegagh[V→V]:–llegagh                       VerbPostbase6;
-@₁lleqe[V→V]:@₁lleqe                         VerbPostbase6;
-–llghite[V→V]:–llghite                       VerbPostbase6;
-–llgilliqe[V→V]:–llgilliqe                   VerbPostbase6;
-–llgite[V→V]:–llgite                         VerbPostbase6;
-–llgiite[V→V]:–llgiite                       VerbPostbase6;
-–llgu[V→V]:–llgu                             VerbPostbase6;
-llug[V→V]:llug                               VerbPostbase6;
-–llug[V→V]:–llug                             VerbPostbase6;
-lliqe[V→V]:lliqe                             VerbPostbase6;
-–lliqe[V→V]:–lliqe                           VerbPostbase6;
-–lqinagh[V→V]:–lqinagh                       VerbPostbase6;
-–lqiinagh[V→V]:–lqiinagh                     VerbPostbase6;
-–lqusiigh[V→V]:–lqusiigh                     VerbPostbase6;
-@₁lugh[V→V]:@₁lugh                           VerbPostbase6;
-–mlaagh[V→V]:–mlaagh                         VerbPostbase6; ! TODO: Are there no conditions on the following postbases
-–mraagh[V→V]:–mraagh                         VerbPostbase6;         which are documented as identical?
-–mzaagh[V→V]:–mzaagh                         VerbPostbase6;
-–mlegagh[V→V]:–mlegagh                       VerbPostbase6;
-–mreghagh[V→V]:–mreghagh                     VerbPostbase6;
-–mzegagh[V→V]:–mzegagh                       VerbPostbase6;
-–vlaagh[V→V]:–vlaagh                         VerbPostbase6;
-–vleghagh[V→V]:–vleghagh                     VerbPostbase6;         End.
-–mrugnite[V→V]:–mrugnite                     VerbPostbase6; ! TODO: Used only with descriptive bases
-–msiigh[V→V]:–msiigh                         VerbPostbase6;
-–msug[V→V]:–msug                             VerbPostbase6;
-@₁~fna[V→V]:@₁~fna                           VerbPostbase6; ! TODO: Used with subordinative mood endings 
-@₁~fnagh[V→V]:@₁~fnagh                       VerbPostbase6; ! TODO: Used with emotional roots and certain other bases
-@₁~fnaagh[V→V]:@₁~fnaagh                     VerbPostbase6;
-@₁~fnaanghite[V→V]:@₁~fnaanghite             VerbPostbase6;
-@₁~fnanigh[V→V]:@₁~fnanigh                   VerbPostbase6;
-@₁~fnanighqe[V→V]:@₁~fnanighqe               VerbPostbase6;
-@₁~fnaqe[V→V]:@₁~fnaqe                       VerbPostbase6;
-@₁~fnaqelqusiigh[V→V]:@₁~fnaqelqusiigh       VerbPostbase6;
-@₁~fnaqlaatagh[V→V]:@₁~fnaqlaatagh           VerbPostbase6;
-@₁~fnaqngu[V→V]:@₁~fnaqngu                   VerbPostbase6;
-@₁~fnaqute[V→V]:@₁~fnaqute                   VerbPostbase6;
-@₁~fnaqutke[V→V]:@₁~fnaqutke                 VerbPostbase6;
-@₁~f–nasiigh[V→V]:@₁~f–nasiigh               VerbPostbase6; ! TODO: Does it drop or not drop final consonants?
-@₁~fnatke[V→V]:@₁~fnatke                     VerbPostbase6;
-@₁~fnayagh[V→V]:@₁~fnayagh                   VerbPostbase6;
-@₁~f–neghllug[V→V]:@₁~f–neghllug             VerbPostbase6;
-@₁~f–neghllugte[V→V]:@₁~f–neghllugte         VerbPostbase6;
-@₁~f–neghsigh[V→V]:@₁~f–neghsigh             VerbPostbase6;
-@₁~f–neghtu[V→V]:@₁~f–neghtu                 VerbPostbase6;
-~fnga[V→V]:~fnga                             VerbPostbase6;
-–ngeltagh[V→V]:–ngeltagh                     VerbPostbase6; ! TODO: Are there no conditions on the following postbases which are
-–ngertagh[V→V]:–ngertagh                     VerbPostbase6; !       documented as identical?
-–ngestagh[V→V]:–ngestagh                     VerbPostbase6; !       End.
-@₁–nghiighte[V→V]:@₁–nghiighte               VerbPostbase6;
-@₁–nghite**[V→V]:@₁–nghite**                 VerbPostbase6;
-@₁~%:(ng₂)igate[V→V]:@₁~%:(ng₂)igate         VerbPostbase6;
-%:(ng₁)inagh[V→V]:%:(ng₁)inagh               VerbPostbase6;
-~%:(ng₁)u[V→V]:~%:(ng₁)u                     VerbPostbase6;
-–ngllagh[V→V]:–ngllagh                       VerbPostbase6;
-@₁~fniite[V→V]:@₁~fniite                     VerbPostbase6;
-niigh[V→V]:niigh                             VerbPostbase6;
-@₁–nqegsagh[V→V]:@₁–nqegsagh                 VerbPostbase6;
-@₁–nqegsi[V→V]:@₁–nqegsi                     VerbPostbase6;
-@₁–nqegte[V→V]:@₁–nqegte                     VerbPostbase6;
-@₁–nqigte[V→V]:@₁–nqigte                     VerbPostbase6;
-pag[V→V]:pag                                 VerbPostbase6;
-–pag[V→V]:–pag                               VerbPostbase6;
-~f(p/v)agaatagh[V→V]:~f(p/v)agaatagh         VerbPostbase6; ! TODO: Verify if this postbase fits the (p/v) paradigm
-–pagigate[V→V]:–pagigate                     VerbPostbase6;
-–pagite[V→V]:–pagite                         VerbPostbase6;
-pagunghite**[V→V]:pagunghite**               VerbPostbase6;
-–pagunghite**[V→V]:–pagunghite**             VerbPostbase6;
-panghite[V→V]:panghite                       VerbPostbase6;
-–panghite[V→V]:–panghite                     VerbPostbase6;
-–pestaagh[V→V]:–pestaagh                     VerbPostbase6;
-–pigesnagh[V→V]:–pigesnagh                   VerbPostbase6;
-–pigte[V→V]:–pigte                           VerbPostbase6;
-~–qagh[V→V]:~–qagh                           VerbPostbase6;
-~–qaghaqe[V→V]:~–qaghaqe                     VerbPostbase6;
-~–qaghtagh[V→V]:~–qaghtagh                   VerbPostbase6;
-~–qaghte[V→V]:~–qaghte                       VerbPostbase6; ! TODO: Not used with bases that end in g or full vowel
-–qaqu[V→V]:–qaqu                             VerbPostbase6;
-~–qite[V→V]:~–qite                           VerbPostbase6;
-–qragh[V→V]:–qragh                           VerbPostbase6;
-–qrug[V→V]:–qrug                             VerbPostbase6;
!-~(q/t)uute[V→V]:~(q/t)uute                   VerbPostbase6; ! TODO: Needs to be implemented
-–qu[V→V]:–qu                                 VerbPostbase6;
-@₁qugh[V→V]:@₁qugh                           VerbPostbase6; ! TODO: Used only with te-bases
-@₁~fragh[V→V]:@₁~fragh                       VerbPostbase6;
-@₁~f–ragkiigh[V→V]:@₁~f–ragkiigh             VerbPostbase6;
-@₁~f–ragkiighute[V→V]:@₁~f–ragkiighute       VerbPostbase6;
-@₁~f–rakegte[V→V]:@₁~f–rakegte               VerbPostbase6;
-@₁~f–rakguugh[V→V]:@₁~f–rakguugh             VerbPostbase6;
-saag[V→V]:saag                               VerbPostbase6;
-–saag[V→V]:–saag                             VerbPostbase6;
-sagh[V→V]:sagh                               VerbPostbase6;
-saghtugh[V→V]:saghtugh                       VerbPostbase6;
-sigh[V→V]:sigh                               VerbPostbase6;
-–sighwaagh[V→V]:–sighwaagh                   VerbPostbase6;
-sugh[V→V]:sugh                               VerbPostbase6;
-sugnite[V→V]:sugnite                         VerbPostbase6;
-tagh[V→V]:tagh                               VerbPostbase6;
-tu[V→V]:tu                                   VerbPostbase6;
-–tu[V→V]:–tu                                 VerbPostbase6;
-tugh[V→V]:tugh                               VerbPostbase6;
-tulli[V→V]:tulli                             VerbPostbase6;
-tutka[V→V]:tutka                             VerbPostbase6; ! TODO: Used with descriptive verbs
-tutkaligh[V→V]:tutkaligh                     VerbPostbase6;
-~fughtagh[V→V]:~fughtagh                     VerbPostbase6;
-@₁~%:(u)te[V→V]:@₁~%:(u)te                   VerbPostbase6; ! TODO: These postbases differ in their documentation
-~%:(u)te[V→V]:~%:(u)te                       VerbPostbase6; !       in Badten v. Jacobson. Which is it?
-@₁~%:(u)tke[V→V]:@₁~%:(u)tke                 VerbPostbase6;
-~f–vag[V→V]:~f–vag                           VerbPostbase6;
-@₁~fvike[V→V]:@₁~fvike                       VerbPostbase6;
-–vyigh[V→V]:–vyigh                           VerbPostbase6; ! TODO: Are there no conditions on the following postbases which are
-–vzigh[V→V]:–vzigh                           VerbPostbase6;         documented as identical?
-–vyiigh[V→V]:–vyiigh                         VerbPostbase6; ! TODO: Are there no conditions on the following postbases which are
-–vziigh[V→V]:–vziigh                         VerbPostbase6;         documented as identical?
-@₁~f–yaag[V→V]:@₁~f–yaag                     VerbPostbase6;
-@₁~fyagh[V→V]:@₁~fyagh                       VerbPostbase6;
-@₁~fyaghagh[V→V]:@₁~fyaghagh                 VerbPostbase6;
-@₁~fyaaghagh[V→V]:@₁~fyaaghagh               VerbPostbase6;
-@₁~fyaghpete[V→V]:@₁~fyaghpete               VerbPostbase6;
-@₁~fyaghqaaghte[V→V]:@₁~fyaghqaaghte         VerbPostbase6;
-@₁~fyaghqaa[V→V]:@₁~fyaghqaa                 VerbPostbase6; ! TODO: Takes intransitive endings only
-@₁~fyaghqaqe[V→V]:@₁~fyaghqaqe               VerbPostbase6;
-@₁~fyaaghte[V→V]:@₁~fyaaghte                 VerbPostbase6;
-@₁~fyaghtugh[V→V]:@₁~fyaghtugh               VerbPostbase6;
-@₁~fyagute[V→V]:@₁~fyagute                   VerbPostbase6;
-@₁~f–yiilliqe[V→V]:@₁~f–yiilliqe             VerbPostbase6;
-@₁~f–yiite[V→V]:@₁~f–yiite                   VerbPostbase6;
-@₁~f–yu[V→V]:@₁~f–yu                         VerbPostbase6;
-@₁~fyug[V→V]:@₁~fyug                         VerbPostbase6;
-@₁~fyuggaagh[V→V]:@₁~fyuggaagh               VerbPostbase6;
-@₁~fyugnagh[V→V]:@₁~fyugnagh                 VerbPostbase6;
-@₁~fyuguma[V→V]:@₁~fyuguma                   VerbPostbase6;
-@₁~fyukagh[V→V]:@₁~fyukagh                   VerbPostbase6;
-@₁~fyuneghtu[V→V]:@₁~fyuneghtu               VerbPostbase6;
-@₁~fyuwhaagh[V→V]:@₁~fyuwhaagh               VerbPostbase6;

! NOT FINALIZED
-~sf–(g₃)kau[V→V]:~sf–(g₃)kau                 VerbIntr6;     ! TODO: These postbases differ in their documentation in
-@₂~fkau[V→V]:@₂~fkau                         VerbPostbase6; !   in Badten v. Jacobson. Can they be simplified?
-@₂~–(g₁)kaqe[V→V]:@₂~–(g₁)kaqe               VerbTrns6;
-~–(g₃)kaayagh[V→V]:~–(g₃)kaayagh             VerbIntr6;     ! TODO: These postbases could use a second walkthrough,
-~–(g₃)kaqsagh[V→V]:~–(g₃)kaqsagh             VerbTrns6;     !       together with the previous three postbases,
-~–(g₁)kayugu[V→V]:~–(g₁)kayugu               VerbPostbase6; !       listed above
-~–(g₁)kayugughte[V→V]:~–(g₁)kayugughte       VerbPostbase6;

-@₁~%:(i/u)ma[V→N]:@₁~%:(i/u)ma               NounPostbase6;
-@₁~%:(i/u)mate[V→N]:@₁~%:(i/u)mate           NounPostbase6;
-@₁~%:(i/u)manginagh[V→N]:@₁~%:(i/u)manginagh NounPostbase6;
-kagh[V→N]:kagh                               NounPostbase6;
-@₁–lghii[V→N]:@₁–lghii                       NounPostbase6;
-–lleghpigagh[V→N]:–lleghpigagh               NounPostbase6;
-–lleghqagh[V→N]:–lleghqagh                   NounPostbase6;
-–llegh[V→N]:–llegh                           NounPostbase6;
-–lleg[V→N]:–lleg                             NounPostbase6;
-~fmiigh[V→N]:~fmiigh                         NounPostbase6;
-@₁~fnaqe[V→N]:@₁~fnaqe                       NounPostbase6;
-@₁~f–neghllug[V→N]:@₁~f–neghllug             NounPostbase6;
-@₁~f–negh[V→N]:@₁~f–negh                     NounPostbase6; ! TODO: Which version of the postbase is it?
-@₁–negh[V→N]:@₁–negh                         NounPostbase6; !       The former is from Badten and the latter from Jacobson
-@₁–nghhagh[V→N]:@₁–nghhagh                   NounPostbase6;
-~%:(ng₁)iitagh[V→N]:~%:(ng₁)iitagh           NounPostbase6;
-@*ngugh*[V→N]:@*ngugh*                       NounPostbase6; ! TODO: Used with descriptive or negative verb bases ending in -te
-~fnigh[V→N]:~fnigh                           NounPostbase6;
-@₁–nqegtagh[V→N]:@₁–nqegtagh                 NounPostbase6;
-qagh[V→N]:qagh                               NounPostbase6; ! TODO: Used with descriptive bases
-~–qumtaagh[V→N]:~–qumtaagh                   NounPostbase6;
-qutagh[N→N]:qutagh                           NounPostbase6; ! TODO: This seems to be missing morphophonological symbols
-@₁~f–rakegtagh[V→N]:@₁~f–rakegtagh           NounPostbase6;
-–rkaggagh[V→N]:–rkaggagh                     NounPostbase6;
-–rkapig[V→N]:–rkapig                         NounPostbase6;
-–sag[V→N]:–sag                               NounPostbase6;
-(s)ta[V→N]:(s)ta                             NounPostbase6;
-tala[V→N]:tala                               NounPostbase6; ! TODO: Used with descriptive bases
-tuqagh[V→N]:tuqagh                           NounPostbase6;
-–tuqagh[V→N]:–tuqagh                         NounPostbase6;
-@₁~%:(u)sagh[V→N]:@₁~%:(u)sagh               NounPostbase6;
-@₁~%:(u)sigh[V→N]:@₁~%:(u)sigh               NounPostbase6;
-@₁~%:(u)ta[V→N]:@₁~%:(u)ta                   NounPostbase6;
-@₁~%:(u)te[V→N]:@₁~%:(u)te                   NounPostbase6;
-@₁~fvig[V→N]:@₁~fvig                         NounPostbase6;
-@₁~fyaghqagh[V→N]:@₁~fyaghqagh               NounPostbase6;
-@₁~f–yu[V→N]:@₁~f–yu                         NounPostbase6;
-@₁~fyuggaagh[V→N]:@₁~fyuggaagh               NounPostbase6;
-@₁~f–yuqagh[V→N]:@₁~f–yuqagh                 NounPostbase6;
-@₁~fyuwhaagh[V→N]:@₁~fyuwhaagh               NounPostbase6;

! Requires Review
!-@*@₂~sf–(g₂)k(a)e[V→N]:@*@₂~sf–(g₂)k(a)e     NounPostbase6; ! TODO: These postbases differ in their documentation
-@₂~fkaq[V→N]:@₂~fkaq                         NounPostbase6; !       in Badten v. Jacobson. Can they be simplified?
-~sf–(g₃)kagh[V→N]:~sf–(g₃)kagh               NounPostbase6;
-~–(g₁)kayug[V→N]:~–(g₁)kayug                 NounPostbase6;

-–ghllag[AUG]:–ghllag      #;
-–ghllaget[AUG]:–ghllaget  #;
-–ghllagek[AUG]:–ghllagek  #;
-~faagh[AUG]:~faagh        #;
-~faaghet[AUG]:~faaghet    #;
-~faaghek[AUG]:~faaghek    #;

!!!!!!!!!!!!!!!!!!!!!!!!!!!!!!
!!!                        !!!
!!!     VerbPostbase 6     !!!
!!!                        !!!
!!!!!!!!!!!!!!!!!!!!!!!!!!!!!!

LEXICON VerbIntr6
@P.VALENCE.INTR@  VerbPostbase6;

LEXICON VerbTrns6
@P.VALENCE.TRNS@  VerbPostbase6;

LEXICON VerbPostbase6

0:0  VerbMoodInfl;
-~sf–ghhalek[how.V][V→XCLM]:~sf–ghhalek  #;

-aghaghte[V→V]:aghaghte                       VerbPostbase7; ! TODO: Used only with vowel-ending bases
-~f(a)ghesnagh[V→V]:~f(a)ghesnagh             VerbPostbase7; ! TODO: Not used with consonant-ending bases
-–qiinagh[V→V]:–qiinagh                       VerbPostbase7; ! TODO: Not used with vowel-ending bases
-~aghtagh[V→V]:~aghtagh                       VerbPostbase7;
-~aghte[V→V]:~aghte                           VerbPostbase7;
-~aatagh[V→V]:~aatagh                         VerbPostbase7; ! TODO: Not used with bases that end in a full vowel
-~(at)aghagh[V→V]:~(at)aghagh                 VerbPostbase7;
-~(g₁)aqe[V→V]:~(g₁)aqe                       VerbPostbase7;
-–ghllag[V→V]:–ghllag                         VerbPostbase7;
-–ghllagu[V→V]:–ghllagu                       VerbPostbase7;
-@₁–ghpagte[V→V]:@₁–ghpagte                   VerbPostbase7;
-–ghraag[V→V]:–ghraag                         VerbPostbase7;
-iiraagh[V→V]:iiraagh                         VerbPostbase7;
-––iqe[V→V]:––iqe                             VerbPostbase7;
-@₁~%:(i/u)ma[V→V]:@₁~%:(i/u)ma               VerbPostbase7;
-@₁~%:(i/u)mafte[V→V]:@₁~%:(i/u)mafte         VerbPostbase7;
-@₁~%:(i/u)mangite[V→V]:@₁~%:(i/u)mangite     VerbPostbase7;
-~–kanigh[V→V]:~–kanigh                       VerbPostbase7;
-~–kataghagh[V→V]:~–kataghagh                 VerbPostbase7;
-–kusiigh[V→V]:–kusiigh                       VerbPostbase7;
-@₁~laatagh[V→V]:@₁~laatagh                   VerbPostbase7;	! TODO: Which form is it? ~ or ~f?
-@₁~flaatagh[V→V]:@₁~flaatagh                 VerbPostbase7; !       The former is from Jacobson, the latter from Badten
-~f–laghate[V→V]:~f–laghate                   VerbPostbase7;
-@₁laaghigate[V→V]:@₁laaghigate               VerbPostbase7;
-@₁laataqu[V→V]:@₁laataqu                     VerbPostbase7;
-–lgusigh[V→V]:–lgusigh                       VerbPostbase7;
-–lgute[V→V]:–lgute                           VerbPostbase7;
-–lgutke[V→V]:–lgutke                         VerbPostbase7;
-–llaag[V→V]:–llaag                           VerbPostbase7;
-–llegagh[V→V]:–llegagh                       VerbPostbase7;
-@₁lleqe[V→V]:@₁lleqe                         VerbPostbase7;
-–llghite[V→V]:–llghite                       VerbPostbase7;
-–llgilliqe[V→V]:–llgilliqe                   VerbPostbase7;
-–llgite[V→V]:–llgite                         VerbPostbase7;
-–llgiite[V→V]:–llgiite                       VerbPostbase7;
-–llgu[V→V]:–llgu                             VerbPostbase7;
-llug[V→V]:llug                               VerbPostbase7;
-–llug[V→V]:–llug                             VerbPostbase7;
-lliqe[V→V]:lliqe                             VerbPostbase7;
-–lliqe[V→V]:–lliqe                           VerbPostbase7;
-–lqinagh[V→V]:–lqinagh                       VerbPostbase7;
-–lqiinagh[V→V]:–lqiinagh                     VerbPostbase7;
-–lqusiigh[V→V]:–lqusiigh                     VerbPostbase7;
-@₁lugh[V→V]:@₁lugh                           VerbPostbase7;
-–mlaagh[V→V]:–mlaagh                         VerbPostbase7; ! TODO: Are there no conditions on the following postbases
-–mraagh[V→V]:–mraagh                         VerbPostbase7;         which are documented as identical?
-–mzaagh[V→V]:–mzaagh                         VerbPostbase7;
-–mlegagh[V→V]:–mlegagh                       VerbPostbase7;
-–mreghagh[V→V]:–mreghagh                     VerbPostbase7;
-–mzegagh[V→V]:–mzegagh                       VerbPostbase7;
-–vlaagh[V→V]:–vlaagh                         VerbPostbase7;
-–vleghagh[V→V]:–vleghagh                     VerbPostbase7;         End.
-–mrugnite[V→V]:–mrugnite                     VerbPostbase7; ! TODO: Used only with descriptive bases
-–msiigh[V→V]:–msiigh                         VerbPostbase7;
-–msug[V→V]:–msug                             VerbPostbase7;
-@₁~fna[V→V]:@₁~fna                           VerbPostbase7; ! TODO: Used with subordinative mood endings 
-@₁~fnagh[V→V]:@₁~fnagh                       VerbPostbase7; ! TODO: Used with emotional roots and certain other bases
-@₁~fnaagh[V→V]:@₁~fnaagh                     VerbPostbase7;
-@₁~fnaanghite[V→V]:@₁~fnaanghite             VerbPostbase7;
-@₁~fnanigh[V→V]:@₁~fnanigh                   VerbPostbase7;
-@₁~fnanighqe[V→V]:@₁~fnanighqe               VerbPostbase7;
-@₁~fnaqe[V→V]:@₁~fnaqe                       VerbPostbase7;
-@₁~fnaqelqusiigh[V→V]:@₁~fnaqelqusiigh       VerbPostbase7;
-@₁~fnaqlaatagh[V→V]:@₁~fnaqlaatagh           VerbPostbase7;
-@₁~fnaqngu[V→V]:@₁~fnaqngu                   VerbPostbase7;
-@₁~fnaqute[V→V]:@₁~fnaqute                   VerbPostbase7;
-@₁~fnaqutke[V→V]:@₁~fnaqutke                 VerbPostbase7;
-@₁~f–nasiigh[V→V]:@₁~f–nasiigh               VerbPostbase7; ! TODO: Does it drop or not drop final consonants?
-@₁~fnatke[V→V]:@₁~fnatke                     VerbPostbase7;
-@₁~fnayagh[V→V]:@₁~fnayagh                   VerbPostbase7;
-@₁~f–neghllug[V→V]:@₁~f–neghllug             VerbPostbase7;
-@₁~f–neghllugte[V→V]:@₁~f–neghllugte         VerbPostbase7;
-@₁~f–neghsigh[V→V]:@₁~f–neghsigh             VerbPostbase7;
-@₁~f–neghtu[V→V]:@₁~f–neghtu                 VerbPostbase7;
-~fnga[V→V]:~fnga                             VerbPostbase7;
-–ngeltagh[V→V]:–ngeltagh                     VerbPostbase7; ! TODO: Are there no conditions on the following postbases which are
-–ngertagh[V→V]:–ngertagh                     VerbPostbase7; !       documented as identical?
-–ngestagh[V→V]:–ngestagh                     VerbPostbase7; !       End.
-@₁–nghiighte[V→V]:@₁–nghiighte               VerbPostbase7;
-@₁–nghite**[V→V]:@₁–nghite**                 VerbPostbase7;
-@₁~%:(ng₂)igate[V→V]:@₁~%:(ng₂)igate         VerbPostbase7;
-%:(ng₁)inagh[V→V]:%:(ng₁)inagh               VerbPostbase7;
-~%:(ng₁)u[V→V]:~%:(ng₁)u                     VerbPostbase7;
-–ngllagh[V→V]:–ngllagh                       VerbPostbase7;
-@₁~fniite[V→V]:@₁~fniite                     VerbPostbase7;
-niigh[V→V]:niigh                             VerbPostbase7;
-@₁–nqegsagh[V→V]:@₁–nqegsagh                 VerbPostbase7;
-@₁–nqegsi[V→V]:@₁–nqegsi                     VerbPostbase7;
-@₁–nqegte[V→V]:@₁–nqegte                     VerbPostbase7;
-@₁–nqigte[V→V]:@₁–nqigte                     VerbPostbase7;
-pag[V→V]:pag                                 VerbPostbase7;
-–pag[V→V]:–pag                               VerbPostbase7;
-~f(p/v)agaatagh[V→V]:~f(p/v)agaatagh         VerbPostbase7; ! TODO: Verify if this postbase fits the (p/v) paradigm
-–pagigate[V→V]:–pagigate                     VerbPostbase7;
-–pagite[V→V]:–pagite                         VerbPostbase7;
-pagunghite**[V→V]:pagunghite**               VerbPostbase7;
-–pagunghite**[V→V]:–pagunghite**             VerbPostbase7;
-panghite[V→V]:panghite                       VerbPostbase7;
-–panghite[V→V]:–panghite                     VerbPostbase7;
-–pestaagh[V→V]:–pestaagh                     VerbPostbase7;
-–pigesnagh[V→V]:–pigesnagh                   VerbPostbase7;
-–pigte[V→V]:–pigte                           VerbPostbase7;
-~–qagh[V→V]:~–qagh                           VerbPostbase7;
-~–qaghaqe[V→V]:~–qaghaqe                     VerbPostbase7;
-~–qaghtagh[V→V]:~–qaghtagh                   VerbPostbase7;
-~–qaghte[V→V]:~–qaghte                       VerbPostbase7; ! TODO: Not used with bases that end in g or full vowel
-–qaqu[V→V]:–qaqu                             VerbPostbase7;
-~–qite[V→V]:~–qite                           VerbPostbase7;
-–qragh[V→V]:–qragh                           VerbPostbase7;
-–qrug[V→V]:–qrug                             VerbPostbase7;
!-~(q/t)uute[V→V]:~(q/t)uute                   VerbPostbase7; ! TODO: Needs to be implemented
-–qu[V→V]:–qu                                 VerbPostbase7;
-@₁qugh[V→V]:@₁qugh                           VerbPostbase7; ! TODO: Used only with te-bases
-@₁~fragh[V→V]:@₁~fragh                       VerbPostbase7;
-@₁~f–ragkiigh[V→V]:@₁~f–ragkiigh             VerbPostbase7;
-@₁~f–ragkiighute[V→V]:@₁~f–ragkiighute       VerbPostbase7;
-@₁~f–rakegte[V→V]:@₁~f–rakegte               VerbPostbase7;
-@₁~f–rakguugh[V→V]:@₁~f–rakguugh             VerbPostbase7;
-saag[V→V]:saag                               VerbPostbase7;
-–saag[V→V]:–saag                             VerbPostbase7;
-sagh[V→V]:sagh                               VerbPostbase7;
-saghtugh[V→V]:saghtugh                       VerbPostbase7;
-sigh[V→V]:sigh                               VerbPostbase7;
-–sighwaagh[V→V]:–sighwaagh                   VerbPostbase7;
-sugh[V→V]:sugh                               VerbPostbase7;
-sugnite[V→V]:sugnite                         VerbPostbase7;
-tagh[V→V]:tagh                               VerbPostbase7;
-tu[V→V]:tu                                   VerbPostbase7;
-–tu[V→V]:–tu                                 VerbPostbase7;
-tugh[V→V]:tugh                               VerbPostbase7;
-tulli[V→V]:tulli                             VerbPostbase7;
-tutka[V→V]:tutka                             VerbPostbase7; ! TODO: Used with descriptive verbs
-tutkaligh[V→V]:tutkaligh                     VerbPostbase7;
-~fughtagh[V→V]:~fughtagh                     VerbPostbase7;
-@₁~%:(u)te[V→V]:@₁~%:(u)te                   VerbPostbase7; ! TODO: These postbases differ in their documentation
-~%:(u)te[V→V]:~%:(u)te                       VerbPostbase7; !       in Badten v. Jacobson. Which is it?
-@₁~%:(u)tke[V→V]:@₁~%:(u)tke                 VerbPostbase7;
-~f–vag[V→V]:~f–vag                           VerbPostbase7;
-@₁~fvike[V→V]:@₁~fvike                       VerbPostbase7;
-–vyigh[V→V]:–vyigh                           VerbPostbase7; ! TODO: Are there no conditions on the following postbases which are
-–vzigh[V→V]:–vzigh                           VerbPostbase7;         documented as identical?
-–vyiigh[V→V]:–vyiigh                         VerbPostbase7; ! TODO: Are there no conditions on the following postbases which are
-–vziigh[V→V]:–vziigh                         VerbPostbase7;         documented as identical?
-@₁~f–yaag[V→V]:@₁~f–yaag                     VerbPostbase7;
-@₁~fyagh[V→V]:@₁~fyagh                       VerbPostbase7;
-@₁~fyaghagh[V→V]:@₁~fyaghagh                 VerbPostbase7;
-@₁~fyaaghagh[V→V]:@₁~fyaaghagh               VerbPostbase7;
-@₁~fyaghpete[V→V]:@₁~fyaghpete               VerbPostbase7;
-@₁~fyaghqaaghte[V→V]:@₁~fyaghqaaghte         VerbPostbase7;
-@₁~fyaghqaa[V→V]:@₁~fyaghqaa                 VerbPostbase7; ! TODO: Takes intransitive endings only
-@₁~fyaghqaqe[V→V]:@₁~fyaghqaqe               VerbPostbase7;
-@₁~fyaaghte[V→V]:@₁~fyaaghte                 VerbPostbase7;
-@₁~fyaghtugh[V→V]:@₁~fyaghtugh               VerbPostbase7;
-@₁~fyagute[V→V]:@₁~fyagute                   VerbPostbase7;
-@₁~f–yiilliqe[V→V]:@₁~f–yiilliqe             VerbPostbase7;
-@₁~f–yiite[V→V]:@₁~f–yiite                   VerbPostbase7;
-@₁~f–yu[V→V]:@₁~f–yu                         VerbPostbase7;
-@₁~fyug[V→V]:@₁~fyug                         VerbPostbase7;
-@₁~fyuggaagh[V→V]:@₁~fyuggaagh               VerbPostbase7;
-@₁~fyugnagh[V→V]:@₁~fyugnagh                 VerbPostbase7;
-@₁~fyuguma[V→V]:@₁~fyuguma                   VerbPostbase7;
-@₁~fyukagh[V→V]:@₁~fyukagh                   VerbPostbase7;
-@₁~fyuneghtu[V→V]:@₁~fyuneghtu               VerbPostbase7;
-@₁~fyuwhaagh[V→V]:@₁~fyuwhaagh               VerbPostbase7;

! NOT FINALIZED
-~sf–(g₃)kau[V→V]:~sf–(g₃)kau                 VerbIntr7;     ! TODO: These postbases differ in their documentation in
-@₂~fkau[V→V]:@₂~fkau                         VerbPostbase7; !   in Badten v. Jacobson. Can they be simplified?
-@₂~–(g₁)kaqe[V→V]:@₂~–(g₁)kaqe               VerbTrns7;
-~–(g₃)kaayagh[V→V]:~–(g₃)kaayagh             VerbIntr7;     ! TODO: These postbases could use a second walkthrough,
-~–(g₃)kaqsagh[V→V]:~–(g₃)kaqsagh             VerbTrns7;     !       together with the previous three postbases,
-~–(g₁)kayugu[V→V]:~–(g₁)kayugu               VerbPostbase7; !       listed above
-~–(g₁)kayugughte[V→V]:~–(g₁)kayugughte       VerbPostbase7;

-@₁~%:(i/u)ma[V→N]:@₁~%:(i/u)ma               NounPostbase7;
-@₁~%:(i/u)mate[V→N]:@₁~%:(i/u)mate           NounPostbase7;
-@₁~%:(i/u)manginagh[V→N]:@₁~%:(i/u)manginagh NounPostbase7;
-kagh[V→N]:kagh                               NounPostbase7;
-@₁–lghii[V→N]:@₁–lghii                       NounPostbase7;
-–lleghpigagh[V→N]:–lleghpigagh               NounPostbase7;
-–lleghqagh[V→N]:–lleghqagh                   NounPostbase7;
-–llegh[V→N]:–llegh                           NounPostbase7;
-–lleg[V→N]:–lleg                             NounPostbase7;
-~fmiigh[V→N]:~fmiigh                         NounPostbase7;
-@₁~fnaqe[V→N]:@₁~fnaqe                       NounPostbase7;
-@₁~f–neghllug[V→N]:@₁~f–neghllug             NounPostbase7;
-@₁~f–negh[V→N]:@₁~f–negh                     NounPostbase7; ! TODO: Which version of the postbase is it?
-@₁–negh[V→N]:@₁–negh                         NounPostbase7; !       The former is from Badten and the latter from Jacobson
-@₁–nghhagh[V→N]:@₁–nghhagh                   NounPostbase7;
-~%:(ng₁)iitagh[V→N]:~%:(ng₁)iitagh           NounPostbase7;
-@*ngugh*[V→N]:@*ngugh*                       NounPostbase7; ! TODO: Used with descriptive or negative verb bases ending in -te
-~fnigh[V→N]:~fnigh                           NounPostbase7;
-@₁–nqegtagh[V→N]:@₁–nqegtagh                 NounPostbase7;
-qagh[V→N]:qagh                               NounPostbase7; ! TODO: Used with descriptive bases
-~–qumtaagh[V→N]:~–qumtaagh                   NounPostbase7;
-qutagh[N→N]:qutagh                           NounPostbase7; ! TODO: This seems to be missing morphophonological symbols
-@₁~f–rakegtagh[V→N]:@₁~f–rakegtagh           NounPostbase7;
-–rkaggagh[V→N]:–rkaggagh                     NounPostbase7;
-–rkapig[V→N]:–rkapig                         NounPostbase7;
-–sag[V→N]:–sag                               NounPostbase7;
-(s)ta[V→N]:(s)ta                             NounPostbase7;
-tala[V→N]:tala                               NounPostbase7; ! TODO: Used with descriptive bases
-tuqagh[V→N]:tuqagh                           NounPostbase7;
-–tuqagh[V→N]:–tuqagh                         NounPostbase7;
-@₁~%:(u)sagh[V→N]:@₁~%:(u)sagh               NounPostbase7;
-@₁~%:(u)sigh[V→N]:@₁~%:(u)sigh               NounPostbase7;
-@₁~%:(u)ta[V→N]:@₁~%:(u)ta                   NounPostbase7;
-@₁~%:(u)te[V→N]:@₁~%:(u)te                   NounPostbase7;
-@₁~fvig[V→N]:@₁~fvig                         NounPostbase7;
-@₁~fyaghqagh[V→N]:@₁~fyaghqagh               NounPostbase7;
-@₁~f–yu[V→N]:@₁~f–yu                         NounPostbase7;
-@₁~fyuggaagh[V→N]:@₁~fyuggaagh               NounPostbase7;
-@₁~f–yuqagh[V→N]:@₁~f–yuqagh                 NounPostbase7;
-@₁~fyuwhaagh[V→N]:@₁~fyuwhaagh               NounPostbase7;

! Requires Review
!-@*@₂~sf–(g₂)k(a)e[V→N]:@*@₂~sf–(g₂)k(a)e     NounPostbase7; ! TODO: These postbases differ in their documentation
-@₂~fkaq[V→N]:@₂~fkaq                         NounPostbase7; !       in Badten v. Jacobson. Can they be simplified?
-~sf–(g₃)kagh[V→N]:~sf–(g₃)kagh               NounPostbase7;
-~–(g₁)kayug[V→N]:~–(g₁)kayug                 NounPostbase7;

-–ghllag[AUG]:–ghllag      #;
-–ghllaget[AUG]:–ghllaget  #;
-–ghllagek[AUG]:–ghllagek  #;
-~faagh[AUG]:~faagh        #;
-~faaghet[AUG]:~faaghet    #;
-~faaghek[AUG]:~faaghek    #;

!!!!!!!!!!!!!!!!!!!!!!!!!!!!!!
!!!                        !!!
!!!     VerbPostbase 7     !!!
!!!                        !!!
!!!!!!!!!!!!!!!!!!!!!!!!!!!!!!

LEXICON VerbIntr7
@P.VALENCE.INTR@  VerbPostbase7;

LEXICON VerbTrns7
@P.VALENCE.TRNS@  VerbPostbase7;

LEXICON VerbPostbase7
0:0  VerbMoodInfl;
-~sf–ghhalek[how.V][V→XCLM]:~sf–ghhalek  #;

-aghaghte[V→V]:aghaghte                       VerbMoodInfl; ! TODO: Used only with vowel-ending bases
-~f(a)ghesnagh[V→V]:~f(a)ghesnagh             VerbMoodInfl; ! TODO: Not used with consonant-ending bases
-–qiinagh[V→V]:–qiinagh                       VerbMoodInfl; ! TODO: Not used with vowel-ending bases
-~aghtagh[V→V]:~aghtagh                       VerbMoodInfl;
-~aghte[V→V]:~aghte                           VerbMoodInfl;
-~aatagh[V→V]:~aatagh                         VerbMoodInfl; ! TODO: Not used with bases that end in a full vowel
-~(at)aghagh[V→V]:~(at)aghagh                 VerbMoodInfl;
-~(g₁)aqe[V→V]:~(g₁)aqe                       VerbMoodInfl;
-–ghllag[V→V]:–ghllag                         VerbMoodInfl;
-–ghllagu[V→V]:–ghllagu                       VerbMoodInfl;
-@₁–ghpagte[V→V]:@₁–ghpagte                   VerbMoodInfl;
-–ghraag[V→V]:–ghraag                         VerbMoodInfl;
-iiraagh[V→V]:iiraagh                         VerbMoodInfl;
-––iqe[V→V]:––iqe                             VerbMoodInfl;
-@₁~%:(i/u)ma[V→V]:@₁~%:(i/u)ma               VerbMoodInfl;
-@₁~%:(i/u)mafte[V→V]:@₁~%:(i/u)mafte         VerbMoodInfl;
-@₁~%:(i/u)mangite[V→V]:@₁~%:(i/u)mangite     VerbMoodInfl;
-~–kanigh[V→V]:~–kanigh                       VerbMoodInfl;
-~–kataghagh[V→V]:~–kataghagh                 VerbMoodInfl;
-–kusiigh[V→V]:–kusiigh                       VerbMoodInfl;
-@₁~laatagh[V→V]:@₁~laatagh                   VerbMoodInfl;	! TODO: Which form is it? ~ or ~f?
-@₁~flaatagh[V→V]:@₁~flaatagh                 VerbMoodInfl; !       The former is from Jacobson, the latter from Badten
-~f–laghate[V→V]:~f–laghate                   VerbMoodInfl;
-@₁laaghigate[V→V]:@₁laaghigate               VerbMoodInfl;
-@₁laataqu[V→V]:@₁laataqu                     VerbMoodInfl;
-–lgusigh[V→V]:–lgusigh                       VerbMoodInfl;
-–lgute[V→V]:–lgute                           VerbMoodInfl;
-–lgutke[V→V]:–lgutke                         VerbMoodInfl;
-–llaag[V→V]:–llaag                           VerbMoodInfl;
-–llegagh[V→V]:–llegagh                       VerbMoodInfl;
-@₁lleqe[V→V]:@₁lleqe                         VerbMoodInfl;
-–llghite[V→V]:–llghite                       VerbMoodInfl;
-–llgilliqe[V→V]:–llgilliqe                   VerbMoodInfl;
-–llgite[V→V]:–llgite                         VerbMoodInfl;
-–llgiite[V→V]:–llgiite                       VerbMoodInfl;
-–llgu[V→V]:–llgu                             VerbMoodInfl;
-llug[V→V]:llug                               VerbMoodInfl;
-–llug[V→V]:–llug                             VerbMoodInfl;
-lliqe[V→V]:lliqe                             VerbMoodInfl;
-–lliqe[V→V]:–lliqe                           VerbMoodInfl;
-–lqinagh[V→V]:–lqinagh                       VerbMoodInfl;
-–lqiinagh[V→V]:–lqiinagh                     VerbMoodInfl;
-–lqusiigh[V→V]:–lqusiigh                     VerbMoodInfl;
-@₁lugh[V→V]:@₁lugh                           VerbMoodInfl;
-–mlaagh[V→V]:–mlaagh                         VerbMoodInfl; ! TODO: Are there no conditions on the following postbases
-–mraagh[V→V]:–mraagh                         VerbMoodInfl;         which are documented as identical?
-–mzaagh[V→V]:–mzaagh                         VerbMoodInfl;
-–mlegagh[V→V]:–mlegagh                       VerbMoodInfl;
-–mreghagh[V→V]:–mreghagh                     VerbMoodInfl;
-–mzegagh[V→V]:–mzegagh                       VerbMoodInfl;
-–vlaagh[V→V]:–vlaagh                         VerbMoodInfl;
-–vleghagh[V→V]:–vleghagh                     VerbMoodInfl;         End.
-–mrugnite[V→V]:–mrugnite                     VerbMoodInfl; ! TODO: Used only with descriptive bases
-–msiigh[V→V]:–msiigh                         VerbMoodInfl;
-–msug[V→V]:–msug                             VerbMoodInfl;
-@₁~fna[V→V]:@₁~fna                           VerbMoodInfl; ! TODO: Used with subordinative mood endings 
-@₁~fnagh[V→V]:@₁~fnagh                       VerbMoodInfl; ! TODO: Used with emotional roots and certain other bases
-@₁~fnaagh[V→V]:@₁~fnaagh                     VerbMoodInfl;
-@₁~fnaanghite[V→V]:@₁~fnaanghite             VerbMoodInfl;
-@₁~fnanigh[V→V]:@₁~fnanigh                   VerbMoodInfl;
-@₁~fnanighqe[V→V]:@₁~fnanighqe               VerbMoodInfl;
-@₁~fnaqe[V→V]:@₁~fnaqe                       VerbMoodInfl;
-@₁~fnaqelqusiigh[V→V]:@₁~fnaqelqusiigh       VerbMoodInfl;
-@₁~fnaqlaatagh[V→V]:@₁~fnaqlaatagh           VerbMoodInfl;
-@₁~fnaqngu[V→V]:@₁~fnaqngu                   VerbMoodInfl;
-@₁~fnaqute[V→V]:@₁~fnaqute                   VerbMoodInfl;
-@₁~fnaqutke[V→V]:@₁~fnaqutke                 VerbMoodInfl;
-@₁~f–nasiigh[V→V]:@₁~f–nasiigh               VerbMoodInfl; ! TODO: Does it drop or not drop final consonants?
-@₁~fnatke[V→V]:@₁~fnatke                     VerbMoodInfl;
-@₁~fnayagh[V→V]:@₁~fnayagh                   VerbMoodInfl;
-@₁~f–neghllug[V→V]:@₁~f–neghllug             VerbMoodInfl;
-@₁~f–neghllugte[V→V]:@₁~f–neghllugte         VerbMoodInfl;
-@₁~f–neghsigh[V→V]:@₁~f–neghsigh             VerbMoodInfl;
-@₁~f–neghtu[V→V]:@₁~f–neghtu                 VerbMoodInfl;
-~fnga[V→V]:~fnga                             VerbMoodInfl;
-–ngeltagh[V→V]:–ngeltagh                     VerbMoodInfl; ! TODO: Are there no conditions on the following postbases which are
-–ngertagh[V→V]:–ngertagh                     VerbMoodInfl; !       documented as identical?
-–ngestagh[V→V]:–ngestagh                     VerbMoodInfl; !       End.
-@₁–nghiighte[V→V]:@₁–nghiighte               VerbMoodInfl;
-@₁–nghite**[V→V]:@₁–nghite**                 VerbMoodInfl;
-@₁~%:(ng₂)igate[V→V]:@₁~%:(ng₂)igate         VerbMoodInfl;
-%:(ng₁)inagh[V→V]:%:(ng₁)inagh               VerbMoodInfl;
-~%:(ng₁)u[V→V]:~%:(ng₁)u                     VerbMoodInfl;
-–ngllagh[V→V]:–ngllagh                       VerbMoodInfl;
-@₁~fniite[V→V]:@₁~fniite                     VerbMoodInfl;
-niigh[V→V]:niigh                             VerbMoodInfl;
-@₁–nqegsagh[V→V]:@₁–nqegsagh                 VerbMoodInfl;
-@₁–nqegsi[V→V]:@₁–nqegsi                     VerbMoodInfl;
-@₁–nqegte[V→V]:@₁–nqegte                     VerbMoodInfl;
-@₁–nqigte[V→V]:@₁–nqigte                     VerbMoodInfl;
-pag[V→V]:pag                                 VerbMoodInfl;
-–pag[V→V]:–pag                               VerbMoodInfl;
-~f(p/v)agaatagh[V→V]:~f(p/v)agaatagh         VerbMoodInfl; ! TODO: Verify if this postbase fits the (p/v) paradigm
-–pagigate[V→V]:–pagigate                     VerbMoodInfl;
-–pagite[V→V]:–pagite                         VerbMoodInfl;
-pagunghite**[V→V]:pagunghite**               VerbMoodInfl;
-–pagunghite**[V→V]:–pagunghite**             VerbMoodInfl;
-panghite[V→V]:panghite                       VerbMoodInfl;
-–panghite[V→V]:–panghite                     VerbMoodInfl;
-–pestaagh[V→V]:–pestaagh                     VerbMoodInfl;
-–pigesnagh[V→V]:–pigesnagh                   VerbMoodInfl;
-–pigte[V→V]:–pigte                           VerbMoodInfl;
-~–qagh[V→V]:~–qagh                           VerbMoodInfl;
-~–qaghaqe[V→V]:~–qaghaqe                     VerbMoodInfl;
-~–qaghtagh[V→V]:~–qaghtagh                   VerbMoodInfl;
-~–qaghte[V→V]:~–qaghte                       VerbMoodInfl; ! TODO: Not used with bases that end in g or full vowel
-–qaqu[V→V]:–qaqu                             VerbMoodInfl;
-~–qite[V→V]:~–qite                           VerbMoodInfl;
-–qragh[V→V]:–qragh                           VerbMoodInfl;
-–qrug[V→V]:–qrug                             VerbMoodInfl;
!-~(q/t)uute[V→V]:~(q/t)uute                   VerbMoodInfl; ! TODO: Needs to be implemented
-–qu[V→V]:–qu                                 VerbMoodInfl;
-@₁qugh[V→V]:@₁qugh                           VerbMoodInfl; ! TODO: Used only with te-bases
-@₁~fragh[V→V]:@₁~fragh                       VerbMoodInfl;
-@₁~f–ragkiigh[V→V]:@₁~f–ragkiigh             VerbMoodInfl;
-@₁~f–ragkiighute[V→V]:@₁~f–ragkiighute       VerbMoodInfl;
-@₁~f–rakegte[V→V]:@₁~f–rakegte               VerbMoodInfl;
-@₁~f–rakguugh[V→V]:@₁~f–rakguugh             VerbMoodInfl;
-saag[V→V]:saag                               VerbMoodInfl;
-–saag[V→V]:–saag                             VerbMoodInfl;
-sagh[V→V]:sagh                               VerbMoodInfl;
-saghtugh[V→V]:saghtugh                       VerbMoodInfl;
-sigh[V→V]:sigh                               VerbMoodInfl;
-–sighwaagh[V→V]:–sighwaagh                   VerbMoodInfl;
-sugh[V→V]:sugh                               VerbMoodInfl;
-sugnite[V→V]:sugnite                         VerbMoodInfl;
-tagh[V→V]:tagh                               VerbMoodInfl;
-tu[V→V]:tu                                   VerbMoodInfl;
-–tu[V→V]:–tu                                 VerbMoodInfl;
-tugh[V→V]:tugh                               VerbMoodInfl;
-tulli[V→V]:tulli                             VerbMoodInfl;
-tutka[V→V]:tutka                             VerbMoodInfl; ! TODO: Used with descriptive verbs
-tutkaligh[V→V]:tutkaligh                     VerbMoodInfl;
-~fughtagh[V→V]:~fughtagh                     VerbMoodInfl;
-@₁~%:(u)te[V→V]:@₁~%:(u)te                   VerbMoodInfl; ! TODO: These postbases differ in their documentation
-~%:(u)te[V→V]:~%:(u)te                       VerbMoodInfl; !       in Badten v. Jacobson. Which is it?
-@₁~%:(u)tke[V→V]:@₁~%:(u)tke                 VerbMoodInfl;
-~f–vag[V→V]:~f–vag                           VerbMoodInfl;
-@₁~fvike[V→V]:@₁~fvike                       VerbMoodInfl;
-–vyigh[V→V]:–vyigh                           VerbMoodInfl; ! TODO: Are there no conditions on the following postbases which are
-–vzigh[V→V]:–vzigh                           VerbMoodInfl;         documented as identical?
-–vyiigh[V→V]:–vyiigh                         VerbMoodInfl; ! TODO: Are there no conditions on the following postbases which are
-–vziigh[V→V]:–vziigh                         VerbMoodInfl;         documented as identical?
-@₁~f–yaag[V→V]:@₁~f–yaag                     VerbMoodInfl;
-@₁~fyagh[V→V]:@₁~fyagh                       VerbMoodInfl;
-@₁~fyaghagh[V→V]:@₁~fyaghagh                 VerbMoodInfl;
-@₁~fyaaghagh[V→V]:@₁~fyaaghagh               VerbMoodInfl;
-@₁~fyaghpete[V→V]:@₁~fyaghpete               VerbMoodInfl;
-@₁~fyaghqaaghte[V→V]:@₁~fyaghqaaghte         VerbMoodInfl;
-@₁~fyaghqaa[V→V]:@₁~fyaghqaa                 VerbMoodInfl; ! TODO: Takes intransitive endings only
-@₁~fyaghqaqe[V→V]:@₁~fyaghqaqe               VerbMoodInfl;
-@₁~fyaaghte[V→V]:@₁~fyaaghte                 VerbMoodInfl;
-@₁~fyaghtugh[V→V]:@₁~fyaghtugh               VerbMoodInfl;
-@₁~fyagute[V→V]:@₁~fyagute                   VerbMoodInfl;
-@₁~f–yiilliqe[V→V]:@₁~f–yiilliqe             VerbMoodInfl;
-@₁~f–yiite[V→V]:@₁~f–yiite                   VerbMoodInfl;
-@₁~f–yu[V→V]:@₁~f–yu                         VerbMoodInfl;
-@₁~fyug[V→V]:@₁~fyug                         VerbMoodInfl;
-@₁~fyuggaagh[V→V]:@₁~fyuggaagh               VerbMoodInfl;
-@₁~fyugnagh[V→V]:@₁~fyugnagh                 VerbMoodInfl;
-@₁~fyuguma[V→V]:@₁~fyuguma                   VerbMoodInfl;
-@₁~fyukagh[V→V]:@₁~fyukagh                   VerbMoodInfl;
-@₁~fyuneghtu[V→V]:@₁~fyuneghtu               VerbMoodInfl;
-@₁~fyuwhaagh[V→V]:@₁~fyuwhaagh               VerbMoodInfl;

! NOT FINALIZED
!@P.VALENCE.INTR@-~sf–(g₃)kau[V→V]:@P.VALENCE.INTR@~sf–(g₃)kau     VerbMoodInfl; ! TODO: These postbases differ in their documentation in
!-@₂~fkau[V→V]:@₂~fkau                                             VerbMoodInfl; !   in Badten v. Jacobson. Can they be simplified?
!@P.VALENCE.TRNS@-@₂~–(g₁)kaqe[V→V]:@P.VALENCE.TRNS@@₂~–(g₁)kaqe   VerbMoodInfl;
!@P.VALENCE.INTR@-~–(g₃)kaayagh[V→V]:@P.VALENCE.INTR@~–(g₃)kaayagh VerbMoodInfl; ! TODO: These postbases could use a second walkthrough,
!@P.VALENCE.TRNS@-~–(g₃)kaqsagh[V→V]:@P.VALENCE.TRNS@~–(g₃)kaqsagh VerbMoodInfl; !       together with the previous three postbases,
!-~–(g₁)kayugu[V→V]:~–(g₁)kayugu                                   VerbMoodInfl; !       listed above
!-~–(g₁)kayugughte[V→V]:~–(g₁)kayugughte                           VerbMoodInfl;
-~sf–(g₃)kau[V→V]:~sf–(g₃)kau            VerbMoodInfl;
-@₂~fkau[V→V]:@₂~fkau                    VerbMoodInfl;
-@₂~–(g₁)kaqe[V→V]:@₂~–(g₁)kaqe          VerbMoodInfl;
-~–(g₃)kaayagh[V→V]:~–(g₃)kaayagh        VerbMoodInfl;
-~–(g₃)kaqsagh[V→V]:~–(g₃)kaqsagh        VerbMoodInfl;
-~–(g₁)kayugu[V→V]:~–(g₁)kayugu          VerbMoodInfl;
-~–(g₁)kayugughte[V→V]:~–(g₁)kayugughte  VerbMoodInfl;

-@₁~%:(i/u)ma[V→N]:@₁~%:(i/u)ma               NounInfl;
-@₁~%:(i/u)mate[V→N]:@₁~%:(i/u)mate           NounInfl;
-@₁~%:(i/u)manginagh[V→N]:@₁~%:(i/u)manginagh NounInfl;
-kagh[V→N]:kagh                               NounInfl;
-@₁–lghii[V→N]:@₁–lghii                       NounInfl;
-–lleghpigagh[V→N]:–lleghpigagh               NounInfl;
-–lleghqagh[V→N]:–lleghqagh                   NounInfl;
-–llegh[V→N]:–llegh                           NounInfl;
-–lleg[V→N]:–lleg                             NounInfl;
-~fmiigh[V→N]:~fmiigh                         NounInfl;
-@₁~fnaqe[V→N]:@₁~fnaqe                       NounInfl;
-@₁~f–neghllug[V→N]:@₁~f–neghllug             NounInfl;
-@₁~f–negh[V→N]:@₁~f–negh                     NounInfl; ! TODO: Which version of the postbase is it?
-@₁–negh[V→N]:@₁–negh                         NounInfl; !       The former is from Badten and the latter from Jacobson
-@₁–nghhagh[V→N]:@₁–nghhagh                   NounInfl;
-~%:(ng₁)iitagh[V→N]:~%:(ng₁)iitagh           NounInfl;
-@*ngugh*[V→N]:@*ngugh*                       NounInfl; ! TODO: Used with descriptive or negative verb bases ending in -te
-~fnigh[V→N]:~fnigh                           NounInfl;
-@₁–nqegtagh[V→N]:@₁–nqegtagh                 NounInfl;
-qagh[V→N]:qagh                               NounInfl; ! TODO: Used with descriptive bases
-~–qumtaagh[V→N]:~–qumtaagh                   NounInfl;
-qutagh[N→N]:qutagh                           NounInfl; ! TODO: This seems to be missing morphophonological symbols
-@₁~f–rakegtagh[V→N]:@₁~f–rakegtagh           NounInfl;
-–rkaggagh[V→N]:–rkaggagh                     NounInfl;
-–rkapig[V→N]:–rkapig                         NounInfl;
-–sag[V→N]:–sag                               NounInfl;
-(s)ta[V→N]:(s)ta                             NounInfl;
-tala[V→N]:tala                               NounInfl; ! TODO: Used with descriptive bases
-tuqagh[V→N]:tuqagh                           NounInfl;
-–tuqagh[V→N]:–tuqagh                         NounInfl;
-@₁~%:(u)sagh[V→N]:@₁~%:(u)sagh               NounInfl;
-@₁~%:(u)sigh[V→N]:@₁~%:(u)sigh               NounInfl;
-@₁~%:(u)ta[V→N]:@₁~%:(u)ta                   NounInfl;
-@₁~%:(u)te[V→N]:@₁~%:(u)te                   NounInfl;
-@₁~fvig[V→N]:@₁~fvig                         NounInfl;
-@₁~fyaghqagh[V→N]:@₁~fyaghqagh               NounInfl;
-@₁~f–yu[V→N]:@₁~f–yu                         NounInfl;
-@₁~fyuggaagh[V→N]:@₁~fyuggaagh               NounInfl;
-@₁~f–yuqagh[V→N]:@₁~f–yuqagh                 NounInfl;
-@₁~fyuwhaagh[V→N]:@₁~fyuwhaagh               NounInfl;

! Requires Review
!-@*@₂~sf–(g₂)k(a)e[V→N]:@*@₂~sf–(g₂)k(a)e     NounInfl; ! TODO: These postbases differ in their documentation
-@₂~fkaq[V→N]:@₂~fkaq                         NounInfl; !       in Badten v. Jacobson. Can they be simplified?
-~sf–(g₃)kagh[V→N]:~sf–(g₃)kagh               NounInfl;
-~–(g₁)kayug[V→N]:~–(g₁)kayug                 NounInfl;

-–ghllag[AUG]:–ghllag      #;
-–ghllaget[AUG]:–ghllaget  #;
-–ghllagek[AUG]:–ghllagek  #;
-~faagh[AUG]:~faagh        #;
-~faaghet[AUG]:~faaghet    #;


!!!!!!!!!!!!!!!!!!!!!!!!!!!!!!!!!!!!!!!!!!!!!!!!!!!!!!!!!!!!!!!!!!!!!!!!!!!!!
!!!!!!!!!!!!!!!!!!!!!!!!!!!!!!!!!!!!!!!!!!!!!!!!!!!!!!!!!!!!!!!!!!!!!!!!!!!!!
!!!!!!                                                                 !!!!!!
!!!!!!     Inflectional Morphemes Applied To Verbs / Derived Bases     !!!!!!
!!!!!!                                                                 !!!!!!
!!!!!!!!!!!!!!!!!!!!!!!!!!!!!!!!!!!!!!!!!!!!!!!!!!!!!!!!!!!!!!!!!!!!!!!!!!!!!
!!!!!!!!!!!!!!!!!!!!!!!!!!!!!!!!!!!!!!!!!!!!!!!!!!!!!!!!!!!!!!!!!!!!!!!!!!!!!

LEXICON VerbMoodInfl

!-nayuka[Vol_of_Fear]@R.VALENCE@:nayuka@R.VALENCE@  #;

!!!!!!!!!!!!!!!!!!!!!!!!!!!!!!!!!!!!!!!!
!!!                                  !!!
!!!     Independent Mood Markers     !!!
!!!                                  !!!
!!!!!!!!!!!!!!!!!!!!!!!!!!!!!!!!!!!!!!!!

@R.VALENCE.INTR@[V][Intr][Ind]:@R.VALENCE.INTR@~f(g/t)u                     IntransitiveIndicativeFutureOptative;
@R.VALENCE.TRNS@[V][Trns][Ind]:@R.VALENCE.TRNS@~(g₁)a                       TransitiveIndicative; 

@R.VALENCE.INTR@[V][Intr][Ptcp]:@R.VALENCE.INTR@@₁–lghii/@*ngugh*           IntransitiveParticipial;
@R.VALENCE.TRNS@[V][Trns][Ptcp]:@R.VALENCE.TRNS@@*@₂~sf–(g₂)                TransitiveParticipialFutureOptative; 

@R.VALENCE.INTR@[V][Intr][Intrg]:@R.VALENCE.INTR@                           IntransitiveInterrogative; 
@R.VALENCE.TRNS@[V][Trns][Intrg]:@R.VALENCE.TRNS@                           TransitiveInterrogative; 

@R.VALENCE.INTR@[V][Intr][Opt][PRS]:@R.VALENCE.INTR@                        IntransitivePresentOptative;
@R.VALENCE.TRNS@[V][Trns][Opt][PRS]:@R.VALENCE.TRNS@                        TransitivePresentOptative;

@R.VALENCE.INTR@[V][Intr][Opt][NEG]:@R.VALENCE.INTR@–fqaa                   IntransitiveNegativeOptative;
@R.VALENCE.TRNS@[V][Trns][Opt][NEG]:@R.VALENCE.TRNS@                        TransitiveNegativeOptative;

!@R.VALENCE.INTR@[V][Intr][Opt][FUT]:@R.VALENCE.INTR@[Opt_FUT_Intr]~f(g/t)u  IntransitiveIndicativeFutureOptative;
!@R.VALENCE.TRNS@[V][Trns][Opt][FUT]:@R.VALENCE.TRNS@@₁~fna@*@₂~sf–(g₂)      TransitiveParticipialFutureOptative;

@R.VALENCE.INTR@[V][Intr][Opt][FUT][NEG]:@R.VALENCE.INTR@@₁~fyaquna         IntransitiveNegativeFutureOptative;
@R.VALENCE.TRNS@[V][Trns][Opt][FUT][NEG]:@R.VALENCE.TRNS@@₁~fyaquna         TransitiveNegativeFutureOptative;

@R.VALENCE.INTR@[V][Intr][Ptcp_Obl]:@R.VALENCE.INTR@@₁~fyalghii             IntransitiveParticipialOblique;
@R.VALENCE.TRNS@[V][Trns][Ptcp_Obl]:@R.VALENCE.TRNS@@₁~fyaqe                TransitiveParticipialOblique;

!!!!!!!!!!!!!!!!!!!!!!!!!!!!!!!!!!!!!!!
!!!                                 !!!
!!!     Connective Mood Markers     !!!
!!!                                 !!!
!!!!!!!!!!!!!!!!!!!!!!!!!!!!!!!!!!!!!!!

@R.VALENCE.INTR@[V][Intr][Prec]:@R.VALENCE.INTR@@₁~fvagilga      IntransitivePrecessiveConsequential;
@R.VALENCE.TRNS@[V][Trns][Prec]:@R.VALENCE.TRNS@@₁~fvagilga      TransitivePrecessiveConsequential;

@R.VALENCE.INTR@[V][Intr][CnsqI]:@R.VALENCE.INTR@@₁~fy/~f(ng₁)a  IntransitivePrecessiveConsequential;
@R.VALENCE.TRNS@[V][Trns][CnsqI]:@R.VALENCE.TRNS@@₁~fy/~f(ng₁)a  TransitivePrecessiveConsequential;

@R.VALENCE.INTR@[V][Intr][CnsqII]:@R.VALENCE.INTR@~(g₁)aqnga     IntransitivePrecessiveConsequential; 
@R.VALENCE.TRNS@[V][Trns][CnsqII]:@R.VALENCE.TRNS@~(g₁)aqnga     IntransitivePrecessiveConsequential; 

@R.VALENCE.INTR@[V][Intr][Conc]:@R.VALENCE.INTR@–ghnga           IntransitiveConcessive;
@R.VALENCE.TRNS@[V][Trns][Conc]:@R.VALENCE.TRNS@–ghnga           TransitiveConcessive;

@R.VALENCE.INTR@[V][Intr][Ctmp]:@R.VALENCE.INTR@@₁–negh          IntransitiveContemporative;
@R.VALENCE.TRNS@[V][Trns][Ctmp]:@R.VALENCE.TRNS@@₁–negh          TransitiveContemporative;

@R.VALENCE.INTR@[V][Intr][Cond]:@R.VALENCE.INTR@                 IntransitiveConditional;
@R.VALENCE.TRNS@[V][Trns][Cond]:@R.VALENCE.TRNS@                 TransitiveConditional;

@R.VALENCE.INTR@[V][Intr][Sbrd]:@R.VALENCE.INTR@@₁~flu/na        IntransitiveSubordinative;
@R.VALENCE.TRNS@[V][Trns][Sbrd]:@R.VALENCE.TRNS@@₁~flu/na        TransitiveSubordinative;



!!!!!!!!!!!!!!!!!!!!!!!!!!!!!!!!!!!!!!!!!!
!!!!!!!!!!!!!!!!!!!!!!!!!!!!!!!!!!!!!!!!!!
!!!                                    !!!
!!!      Person-Number Inflection      !!!
!!!                                    !!!
!!!!!!!!!!!!!!!!!!!!!!!!!!!!!!!!!!!!!!!!!!
!!!!!!!!!!!!!!!!!!!!!!!!!!!!!!!!!!!!!!!!!!

LEXICON IntransitiveIndicativeFutureOptative
!---------|--------------|-------------|
[3Sg]:q  #; [1Sg]:nga   #; [2Sg]:ten  #;
[3Pl]:t  #; [1Pl]:kut   #; [2Pl]:si   #;
[3Du]:k  #; [1Du]:kung  #; [2Du]:tek  #;
!---------|--------------|-------------|

LEXICON IntransitiveParticipial
!---------|--------------|-------------|
[3Sg]:0  #; [1Sg]:nga   #; [2Sg]:ten  #;
[3Pl]:t  #; [1Pl]:kut   #; [2Pl]:si   #;
[3Du]:k  #; [1Du]:kung  #; [2Du]:tek  #;
!---------|--------------|-------------|

LEXICON TransitiveIndicative
!----------------------|------------------------|-------------------------|
[3Sg][3Sg]:a          #;  [3Sg][3Pl]:i         #; [3Sg][3Du]:q           #;
[3Pl][3Sg]:at         #;  [3Pl][3Pl]:it        #; [3Pl][3Du]:gket        #;
[3Du][3Sg]:it         #;  [3Du][3Pl]:ik        #; [3Du][3Du]:gket        #;
!----------------------|------------------------|-------------------------|
[1Sg][3Sg]:qa         #; [1Sg][3Pl]:nka        #; [1Sg][3Du]:gka         #;
[1Pl][3Sg]:put        #; [1Pl][3Pl]:put        #; [1Pl][3Du]:gput        #;
[1Du][3Sg]:pung       #; [1Du][3Pl]:pung       #; [1Du][3Du]:gpung       #;
!----------------------|------------------------|-------------------------|
[2Sg][3Sg]:n          #; [2Sg][3Pl]:ten        #; [2Sg][3Du]:gken        #;
[2Pl][3Sg]:si         #; [2Pl][3Pl]:si         #; [2Pl][3Du]:gsi         #;
[2Du][3Sg]:tek        #; [2Du][3Pl]:tek        #; [2Du][3Du]:gtek        #;
!----------------------|------------------------|-------------------------|
[3Sg][1Sg]:anga       #; [3Sg][1Pl]:inkut      #; [3Sg][1Du]:inkung      #;
[3Pl][1Sg]:atnga      #; [3Pl][1Pl]:inkut      #; [3Pl][1Du]:inkung      #;
[3Du][1Sg]:agnenga    #; [3Du][1Pl]:inkut      #; [3Du][1Du]:inkung      #;
!----------------------|------------------------|-------------------------|
[2Sg][1Sg]:penga      #; [2Sg][1Pl]:pekut      #; [2Sg][1Du]:pekung      #;
[2Pl][1Sg]:pesinga    #; [2Pl][1Pl]:pesikut    #; [2Pl][1Du]:pesikung    #;
[2Du][1Sg]:petegnenga #; [2Du][1Pl]:petegnekut #; [2Du][1Du]:petegnekung #;
!----------------------|------------------------|-------------------------|
[3Sg][2Sg]:aten       #; [3Sg][2Pl]:isi        #; [3Sg][2Du]:itek        #;
[3Pl][2Sg]:aten       #; [3Pl][2Pl]:isi        #; [3Pl][2Du]:itek        #;
[3Du][2Sg]:aten       #; [3Du][2Pl]:isi        #; [3Du][2Du]:itek        #;
!----------------------|------------------------|-------------------------|
[1Sg][2Sg]:mken       #; [1Sg][2Pl]:msi        #; [1Sg][2Du]:mtek        #;
[1Pl][2Sg]:mken       #; [1Pl][2Pl]:msi        #; [1Pl][2Du]:mtek        #;
[1Du][2Sg]:mken       #; [1Du][2Pl]:msi        #; [1Du][2Du]:mtek        #;
!----------------------|------------------------|-------------------------|

LEXICON TransitiveParticipialFutureOptative
! -----------------------|--------------------------|----------------------------|
[3Sg][3Sg]:kanga        #; [3Sg][3Pl]:kangi        #; [3Sg][3Du]:kak            #;
[3Pl][3Sg]:kangat       #; [3Pl][3Pl]:kangit       #; [3Pl][3Du]:kagket         #;
[3Du][3Sg]:kangit       #; [3Du][3Pl]:kangik       #; [3Du][3Du]:kagket         #;
! -----------------------|--------------------------|----------------------------|
[1Sg][3Sg]:kegka        #; [1Sg][3Pl]:kenka        #; [1Sg][3Du]:kegka          #;
[1Pl][3Sg]:kevut        #; [1Pl][3Pl]:kevut        #; [1Pl][3Du]:kegput         #;
[1Du][3Sg]:kevung       #; [1Du][3Pl]:kevung       #; [1Du][3Du]:kegpung        #;
! -----------------------|--------------------------|----------------------------|
[2Sg][3Sg]:ken          #; [2Sg][3Pl]:keyen        #; [2Sg][3Du]:kegkenn        #;
[2Pl][3Sg]:kezi         #; [2Pl][3Pl]:kezi         #; [2Pl][3Du]:kegsi          #;
[2Du][3Sg]:keyek        #; [2Du][3Pl]:keyek        #; [2Du][3Du]:kegtek         #;
! -----------------------|--------------------------|----------------------------|
[3Sg][1Sg]:kanganga     #; [3Sg][1Pl]:kanginkut    #; [3Sg][1Du]:kanginkung     #;
[3Pl][1Sg]:kangatnga    #; [3Pl][1Pl]:kanginkut    #; [3Pl][1Du]:kanginkung     #;
[3Du][1Sg]:kangagnenga  #; [3Du][1Pl]:kanginkut    #; [3Du][1Du]:kanginkung     #;
! -----------------------|--------------------------|----------------------------|
!                        |                          |                            |
!                        |                          |                            |
!                        |                          |                            |
! -----------------------|--------------------------|----------------------------|
[2Sg][1Sg]:kevnga       #; [2Sg][1Pl]:kefkut       #; [2Sg][1Du]:kepekung       #;
[2Pl][1Sg]:kefsinga     #; [2Pl][1Pl]:kepesikut    #; [2Pl][1Du]:kepesikung     #;
[2Du][1Sg]:kepetegnenga #; [2Du][1Pl]:kepetegnekut #; [2Du][1Du]:kepetegnekung  #;
! -----------------------|--------------------------|----------------------------|
[3Sg][2Sg]:kangaten     #; [3Sg][2Pl]:kangisi      #; [3Sg][2Du]:kangitek       #;
[3Pl][2Sg]:kangaten     #; [3Pl][2Pl]:kangisi      #; [3Pl][2Du]:kangitek       #;
[3Du][2Sg]:kangaten     #; [3Du][2Pl]:kangisi      #; [3Du][2Du]:kangitek       #;
! -----------------------|--------------------------|----------------------------|
[1Sg][2Sg]:kemken       #; [1Sg][2Pl]:kemsi        #; [1Sg][2Du]:kemtek         #;
[1Pl][2Sg]:kemken       #; [1Pl][2Pl]:kemsi        #; [1Pl][2Du]:kemtek         #;
[1Du][2Sg]:kemken       #; [1Du][2Pl]:kemsi        #; [1Du][2Du]:kemtek         #;
! -----------------------|--------------------------|----------------------------|
!                        |                          |                            |
!                        |                          |                            |
!                        |                          |                            |
! -----------------------|--------------------------|----------------------------|


LEXICON IntransitiveInterrogative
!----------------|--------------------|--------------------|
[3Sg]:~f(g/t)a  #; [1Sg]:~f(t)zinga  #; [2Sg]:~f(t)zin    #;
[3Sg]:~f(g/t)aa #;                      [2Sg]:~f(t)ziin   #;
[3Pl]:~f(g/t)at #; [1Pl]:~sf(e)sta   #; [2Pl]:~sf(e)tsi   #;
                                        [2Pl]:~sf(e)tsii  #;
[3Du]:~f(g/t)ak #; [1Du]:~sf(e)stung #; [2Du]:~sf(e)stek  #;
                                        [2Du]:~sf(e)staak #;
!----------------|--------------------|--------------------|

LEXICON TransitiveInterrogative
! -------------------------|----------------------------|-----------------------------|
[3Sg][3Sg]:~f(g/t)agu     #; [3Sg][3Pl]:~f(g/t)aki     #; [3Sg][3Du]:~f(g/t)akek     #;
[3Sg][3Sg]:~f(g/t)aguu    #;
[3Pl][3Sg]:~f(g/t)atgu    #; [3Pl][3Pl]:~f(g/t)atki    #; [3Pl][3Du]:~f(g/t)atkek    #;
[3Du][3Sg]:~f(g/t)agnegu  #; [3Du][3Pl]:~f(g/t)agneki  #; [3Du][3Du]:~f(g/t)agnekek  #;
! -------------------------|----------------------------|-----------------------------|
[1Sg][3Sg]:~f(t)zikun     #; [1Sg][3Pl]:~f(t)zingi     #; [1Sg][3Du]:~f(t)zigngek    #;
[1Pl][3Sg]:~sf(e)steggu   #; [1Pl][3Pl]:~sf(e)steki    #; [1Pl][3Du]:~sf(e)stekek    #;
[1Du][3Sg]:~sf(e)stegnegu #; [1Du][3Pl]:~sf(e)stegneki #; [1Du][3Du]:~sf(e)stegnekek #;
! -------------------------|----------------------------|-----------------------------|
[2Sg][3Sg]:~f(t)zigu      #; [2Sg][3Pl]:~f(t)ziki      #; [2Sg][3Du]:~f(t)zikek      #;
[2Pl][3Sg]:~sf(e)ggu      #; [2Pl][3Pl]:~sf(e)ki       #; [2Pl][3Du]:~sf(g₁)kek      #;
[2Du][3Sg]:~sf(e)gnegu    #; [2Du][3Pl]:~sf(e)gneki    #; [2Du][3Du]:~sf(g₁)gnekek   #;
! -------------------------|----------------------------|-----------------------------|
[3Sg][1Sg]:~f(g/t)anga    #; [3Sg][1Pl]:~f(g/t)inkut   #; [3Sg][1Du]:~f(g/t)inkung   #;
[3Pl][1Sg]:~f(g/t)atnga   #; [3Pl][1Pl]:~f(g/t)inkut   #; [3Pl][1Du]:~f(g/t)inkung   #;
[3Du][1Sg]:~f(g/t)agnenga #; [3Du][1Pl]:~f(g/t)inkut   #; [3Du][1Du]:~f(g/t)inkung   #;
! -------------------------|----------------------------|-----------------------------|
!                          |                            |                             | 
!                          |                            |                             | 
!                          |                            |                             | 
! -------------------------|----------------------------|-----------------------------|
[2Sg][1Sg]:~f(t)zinga     #; [2Sg][1Pl]:~f(t)zikut     #; [2Sg][1Du]:~f(t)zikung     #;
[2Pl][1Sg]:~sf(e)ngnga    #; [2Pl][1Pl]:~sf(e)kut      #; [2Pl][1Du]:~sf(e)kung      #;
[2Du][1Sg]:~sf(e)gnenga   #; [2Du][1Pl]:~sf(e)gneku    #; [2Du][1Du]:~sf(e)gnekung   #;
! -------------------------|----------------------------|-----------------------------|
[3Sg][2Sg]:~f(g/t)aten    #; [3Sg][2Pl]:~f(g/t)isi     #; [3Sg][2Du]:~f(g/t)istek    #;
[3Pl][2Sg]:~f(g/t)aten    #; [3Pl][2Pl]:~f(g/t)isi     #; [3Pl][2Du]:~f(g/t)istek    #;
[3Du][2Sg]:~f(g/t)aten    #; [3Du][2Pl]:~f(g/t)isi     #; [3Du][2Du]:~f(g/t)istek    #;
! -------------------------|----------------------------|-----------------------------|
[1Sg][2Sg]:~f(t)ziken     #;                            |                             |
[1Pl][2Sg]:~sf(e)steken   #;                            |                             |
[1Du][2Sg]:~sf(e)steken   #;                            |                             |
! -------------------------|----------------------------|-----------------------------|
!                          |                            |                             | 
!                          |                            |                             | 
!                          |                            |                             | 
! -------------------------|----------------------------|-----------------------------|


LEXICON IntransitivePresentOptative
!--------------|-----------------------|----------------------|
[3Sg]:@₁~fli  #; [1Sg]:@₁~flanga      #; [2Sg]:[Opt_PRS_2Sg] #;
[3Pl]:@₁~flit #; [1Pl]:~sf%:(e)lta    #; [2Pl]:@₁(i₂)tek     #;
[3Du]:@₁~flik #; [1Du]:~sf%:(e)ltung  #; [2Du]:@₁(i₂)tek     #;
!--------------|-----------------------|----------------------|

LEXICON TransitivePresentOptative
! ------------------------------|------------------------------|-------------------------------|
[3Sg][3Sg]:@₁~fligu            #; [3Sg][3Pl]:@₁~fliki         #; [3Sg][3Du]:@₁~flikek         #;
[3Pl][3Sg]:@₁~flitgu           #; [3Pl][3Pl]:@₁~flitki        #; [3Pl][3Du]:@₁~flitkek        #;
[3Du][3Sg]:@₁~flignegu         #; [3Du][3Pl]:@₁~fligneki      #; [3Du][3Du]:@₁~flignekek      #;
! ------------------------------|------------------------------|-------------------------------|
[1Sg][3Sg]:@₁~flakun           #; [1Sg][3Pl]:@₁~flangi        #; [1Sg][3Du]:@₁~flangak        #;
[1Pl][3Sg]:~sf%:(e)lteggu      #; [1Pl][3Pl]:~sf%:(e)lteki    #; [1Pl][3Du]:~sf%:(e)ltekek    #;
[1Du][3Sg]:~sf%:(e)ltegnegu    #; [1Du][3Pl]:~sf%:(e)ltegneki #; [1Du][3Du]:~sf%:(e)ltegnekek #;
! ------------------------------|------------------------------|-------------------------------|
![2Sg][3Sg]:[Opt_PRS_2Sg_3Sg]   #; [2Sg][3Pl]:~f(i₁)ki         #; [2Sg][3Du]:~f(i₁)kek         #;
[2Pl][3Sg]:@₁(i₁)teggu         #; [2Pl][3Pl]:@₁(i₁)teki       #; [2Pl][3Du]:@₁(i₁)tekek       #;
[2Du][3Sg]:@₁(i₁)tegnegu       #; [2Du][3Pl]:@₁(i₁)tegneki    #; [2Du][3Du]:@₁(i₁)tegnekek    #;
! ------------------------------|------------------------------|-------------------------------|
[3Sg][1Sg]:@₁~flinga           #; [3Sg][1Pl]:@₁~flikut        #; [3Sg][1Du]:@₁~flikung        #;
[3Pl][1Sg]:@₁~flitnga          #; [3Pl][1Pl]:@₁~flinkut       #; [3Pl][1Du]:@₁~flinkung       #;
[3Du][1Sg]:@₁~flignenga        #; [3Du][1Pl]:@₁~flinkut       #; [3Du][1Du]:@₁~flinkung       #;
! ------------------------------|------------------------------|-------------------------------|
!                               |                              |                               |
!                               |                              |                               |
!                               |                              |                               |
! ------------------------------|------------------------------|-------------------------------|
[2Sg][1Sg]:~f(i₁)nga           #; [2Sg][1Pl]:~f(i₁)kut        #; [2Sg][1Du]:~f(i₁)kung        #;
[2Pl][1Sg]:@₁(i₁)tengnga       #; [2Pl][1Pl]:@₁(i₁)tekut      #; [2Pl][1Du]:@₁(i₁)tekung      #;
[2Du][1Sg]:@₁(i₁)tegnenga      #; [2Du][1Pl]:@₁(i₁)tegnekut   #; [2Du][1Du]:@₁(i₁)tegnekung   #;
! ------------------------------|------------------------------|-------------------------------|
[3Sg][2Sg]:~flaten             #; [3Sg][2Pl]:~flisi           #; [3Sg][2Du]:~flistek          #;
[3Pl][2Sg]:~flaten             #; [3Pl][2Pl]:~flisi           #; [3Pl][2Du]:~flistek          #;
[3Du][2Sg]:~flaten             #; [3Du][2Pl]:~flisi           #; [3Du][2Du]:~flistek          #;
! ------------------------------|------------------------------|-------------------------------|
[1Sg][2Sg]:~flaken             #; [1Sg][2Pl]:~flamsi          #; [1Sg][2Du]:~flamtek          #;
[1Pl][2Sg]:~flaken             #; [1Pl][2Pl]:~flamsi          #; [1Pl][2Du]:~flamtek          #;
[1Du][2Sg]:~flaken             #; [1Du][2Pl]:~flamsi          #; [1Du][2Du]:~flamtek          #;
! ------------------------------|------------------------------|-------------------------------|
!                               |                              |                               |
!                               |                              |                               |
!                               |                              |                               |
! ------------------------------|------------------------------|-------------------------------|


LEXICON IntransitiveNegativeOptative
!--------------|--------------|--------------|
                                [2Sg]:vek   #;
                                [2Pl]:fsi   #;
                                [2Du]:ftek  #;
!--------------|--------------|--------------|

LEXICON TransitiveNegativeOptative
!-------------------|----------------------|-------------------------|
!                   |                      |                         |
!                   |                      |                         |
!                   |                      |                         |
!-------------------|----------------------|-------------------------|
!                   |                      |                         |
!                   |                      |                         |
!                   |                      |                         |
!-------------------|----------------------|-------------------------|
[2Sg][3Sg]:–fqaan  #; [2Sg][3Pl]:–fqiita  #; [2Sg][3Du]:–fqaagkenka #;
[2Pl][3Sg]:–fqaan  #; [2Pl][3Pl]:–fqiita  #; [2Pl][3Du]:–fqaagkenka #;
[2Du][3Sg]:–fqaan  #; [2Du][3Pl]:–fqiita  #; [2Du][3Du]:–fqaagkenka #;
!-------------------|----------------------|-------------------------|
!                   |                      |                         |
!                   |                      |                         |
!                   |                      |                         |
!-------------------|----------------------|-------------------------|
!                   |                      |                         |
!                   |                      |                         |
!                   |                      |                         |
!-------------------|----------------------|-------------------------|
[2Sg][1Sg]:–fqaama #; [2Sg][1Pl]:–fqaamta #; [2Sg][1Du]:–fqaamtung  #;
[2Pl][1Sg]:–fqaama #; [2Pl][1Pl]:–fqaamta #; [2Pl][1Du]:–fqaamtung  #;
[2Du][1Sg]:–fqaama #; [2Du][1Pl]:–fqaamta #; [2Du][1Du]:–fqaamtung  #;
!-------------------|----------------------|-------------------------|
!                   |                      |                         |
!                   |                      |                         |
!                   |                      |                         |
!-------------------|----------------------|-------------------------|
!                   |                      |                         |
!                   |                      |                         |
!                   |                      |                         |
!-------------------|----------------------|-------------------------|
!                   |                      |                         |
!                   |                      |                         |
!                   |                      |                         |
!-------------------|----------------------|-------------------------|


LEXICON IntransitiveNegativeFutureOptative
!-----------|-----------|-----------|
                          [2Sg]:ng #;
                          [2Pl]:0  #;
                          [2Du]:0  #;
!-----------|-----------|-----------|

LEXICON TransitiveNegativeFutureOptative
!---------------|-----------------|--------------------|
!               |                 |                    |
!               |                 |                    |
!               |                 |                    |
!---------------|-----------------|--------------------|
!               |                 |                    |
!               |                 |                    |
!               |                 |                    |
!---------------|-----------------|--------------------|
[2Sg][3Sg]:an  #; [2Sg][3Pl]:ki  #; [2Sg][3Du]:kek    #;
[2Pl][3Sg]:an  #; [2Pl][3Pl]:ki  #; [2Pl][3Du]:kek    #;
[2Du][3Sg]:an  #; [2Du][3Pl]:ki  #; [2Du][3Du]:kek    #;
!---------------|-----------------|--------------------|
!               |                 |                    |
!               |                 |                    |
!               |                 |                    |
!---------------|-----------------|--------------------|
!               |                 |                    |
!               |                 |                    |
!               |                 |                    |
!---------------|-----------------|--------------------|
[2Sg][1Sg]:nga #; [2Sg][1Pl]:mta #; [2Sg][1Du]:mtung  #;
[2Pl][1Sg]:nga #; [2Pl][1Pl]:mta #; [2Pl][1Du]:mtung  #;
[2Du][1Sg]:nga #; [2Du][1Pl]:mta #; [2Du][1Du]:mtung  #;
!---------------|-----------------|--------------------|
!               |                 |                    |
!               |                 |                    |
!               |                 |                    |
!---------------|-----------------|--------------------|
!               |                 |                    |
!               |                 |                    |
!               |                 |                    |
!---------------|-----------------|--------------------|
!               |                 |                    |
!               |                 |                    |
!               |                 |                    |
!---------------|-----------------|--------------------|


LEXICON IntransitiveParticipialOblique
!-----------|------------|-------------|
[1Sg]:nga  #; [2Sg]:ten #; [4Sg]:mi   #;
[1Pl]:kut  #; [2Pl]:si  #; [4Pl]:meng #;
[1Du]:kung #; [2Du]:tek #; [4Du]:mek  #;
!-----------|------------|-------------|

LEXICON TransitiveParticipialOblique
|----------------------|------------------------|-------------------------|
[1Sg][3Sg]:0          #; [1Sg][3Pl]:nka        #; [1Sg][3Du]:gka         #;
[1Pl][3Sg]:vut        #; [1Pl][3Pl]:vut        #; [1Pl][3Du]:gput        #;
[1Du][3Sg]:vung       #; [1Du][3Pl]:vung       #; [1Du][3Du]:gpung       #;
|----------------------|------------------------|-------------------------|
[2Sg][3Sg]:n          #; [2Sg][3Pl]:yen        #; [2Sg][3Du]:gkenn       #;
[2Pl][3Sg]:zi         #; [2Pl][3Pl]:zi         #; [2Pl][3Du]:gsi         #;
[2Du][3Sg]:yek        #; [2Du][3Pl]:yek        #; [2Du][3Du]:gtek        #;
|----------------------|------------------------|-------------------------|
[4Sg][3Sg]:minigu     #; [4Sg][3Pl]:miniki     #; [4Sg][3Du]:minikek     #;
[4Pl][3Sg]:megteggu   #; [4Pl][3Pl]:megtek     #; [4Pl][3Du]:megtekek    #;
[4Du][3Sg]:megnegu    #; [4Du][3Pl]:megneki    #; [4Du][3Du]:megnekek    #;
|----------------------|------------------------|-------------------------|
|                      |                        |                         |
|                      |                        |                         |
|                      |                        |                         |
|----------------------|------------------------|-------------------------|
[2Sg][1Sg]:vnga       #; [2Sg][1Pl]:fkut       #; [2Sg][1Du]:pekung      #;
[2Pl][1Sg]:fsinga     #; [2Pl][1Pl]:pesikut    #; [2Pl][1Du]:pesikung    #;
[2Du][1Sg]:petegnenga #; [2Du][1Pl]:petegnekut #; [2Du][1Du]:petegnekung #;
|----------------------|------------------------|-------------------------|
[4Sg][1Sg]:mininga    #; [4Sg][1Pl]:minikut    #; [4Sg][1Du]:minikung    #;
[4Pl][1Sg]:megtengnga #; [4Pl][1Pl]:megtekut   #; [4Pl][1Du]:megtekung   #;
[4Du][1Sg]:megnenga   #; [4Du][1Pl]:megnekut   #; [4Du][1Du]:megnekung   #;
|----------------------|------------------------|-------------------------|
[1Sg][2Sg]:mken       #; [1Sg][2Pl]:msi        #; [1Sg][2Du]:mtek        #;
[1Pl][2Sg]:mken       #; [1Pl][2Pl]:msi        #; [1Pl][2Du]:mtek        #;
[1Du][2Sg]:mken       #; [1Du][2Pl]:msi        #; [1Du][2Du]:mtek        #;
|----------------------|------------------------|-------------------------|
|                      |                        |                         |
|                      |                        |                         |
|                      |                        |                         |
|----------------------|------------------------|-------------------------|
[4Sg][2Sg]:miniten #; [4Sg][2Pl]:minisi  #; [4Sg][2Du]:minitek  #;        |
[4Pl][2Sg]:miniten #; [4Pl][2Pl]:minisi  #; [4Pl][2Du]:minitek  #;        |
[4Du][2Sg]:miniten #; [4Du][2Pl]:minisi  #; [4Du][2Du]:minitek  #;        |
|----------------------|------------------------|-------------------------|


LEXICON IntransitivePrecessiveConsequential
|-------------|--------------|-------------|-------------|
[3Sg]:n      #; [1Sg]:ma    #; [2Sg]:vek  #; [4Sg]:mi   #;
[3Pl]:ta     #; [1Pl]:mta   #; [2Pl]:fsi  #; [4Pl]:meng #;
[3Du]:yek    #; [1Du]:mtung #; [2Du]:ftek #; [4Du]:mek  #;
[3Du]:gkenka #;              |             |             |
|-------------|--------------|-------------|-------------|

LEXICON TransitivePrecessiveConsequential
|----------------------|-----------------------|------------------------|
[3Sg][3Sg]:gu         #; [3Sg][3Pl]:ki        #; [3Sg][3Du]:kek        #;
[3Pl][3Sg]:tgu        #; [3Pl][3Pl]:tki       #; [3Pl][3Du]:tkek       #;
[3Du][3Sg]:gnegu      #; [3Du][3Pl]:gneki     #; [3Du][3Du]:gnekek     #;
|----------------------|-----------------------|------------------------|
[1Sg][3Sg]:mkun       #; [1Sg][3Pl]:mki       #; [1Sg][3Du]:mkek       #;
[1Pl][3Sg]:mteggu     #; [1Pl][3Pl]:mteki     #; [1Pl][3Du]:mtekek     #;
[1Du][3Sg]:mtegnegu   #; [1Du][3Pl]:mtegneki  #; [1Du][3Du]:mtegnekek  #;
|----------------------|-----------------------|------------------------|
[2Sg][3Sg]:vgu        #; [2Sg][3Pl]:fki       #; [2Sg][3Du]:fkek       #;
[2Pl][3Sg]:fsigu      #; [2Pl][3Pl]:fsiki     #; [2Pl][3Du]:fsikek     #;
[2Du][3Sg]:ftegnegu   #; [2Du][3Pl]:ftegneki  #; [2Du][3Du]:ftegnekek  #;
|----------------------|-----------------------|------------------------|
[4Sg][3Sg]:migu       #; [4Sg][3Pl]:miki      #; [4Sg][3Du]:mikek      #;
[4Pl][3Sg]:megteggu   #; [4Pl][3Pl]:megteki   #; [4Pl][3Du]:megtekek   #;
[4Du][3Sg]:megnegu    #; [4Du][3Pl]:megneki   #; [4Du][3Du]:megnekek   #;
|----------------------|-----------------------|------------------------|
[3Sg][1Sg]:nga        #; [3Sg][1Pl]:nkut      #; [3Sg][1Du]:nkung      #;
[3Pl][1Sg]:tnga       #; [3Pl][1Pl]:nkut      #; [3Pl][1Du]:nkung      #;
[3Du][1Sg]:gnenga     #; [3Du][1Pl]:nkut      #; [3Du][1Du]:nkung      #;
|----------------------|-----------------------|------------------------|
!                      |                       |                        |
!                      |                       |                        |
!                      |                       |                        |
|----------------------|-----------------------|------------------------|
[2Sg][1Sg]:vnga       #; [2Sg][1Pl]:fkut      #; [2Sg][1Du]:fkung      #;
[2Pl][1Sg]:fsinga     #; [2Pl][1Pl]:fsikut    #; [2Pl][1Du]:fsikung    #;
[2Du][1Sg]:ftegnenga  #; [2Du][1Pl]:ftegnekut #; [2Du][1Du]:ftegnekung #;
|----------------------|-----------------------|------------------------|
[4Sg][1Sg]:minga      #; [4Sg][1Pl]:mikut     #; [4Sg][1Du]:mikung     #;
[4Pl][1Sg]:megtengnga #; [4Pl][1Pl]:megtekut  #; [4Pl][1Du]:megtekung  #;
[4Du][1Sg]:megnenga   #; [4Du][1Pl]:megnekut  #; [4Du][1Du]:megnekung  #;
|----------------------|-----------------------|------------------------|
[3Sg][2Sg]:ten        #; [3Sg][2Pl]:si        #; [3Sg][2Du]:stek       #;
[3Pl][2Sg]:ten        #; [3Pl][2Pl]:si        #; [3Pl][2Du]:stek       #;
[3Du][2Sg]:ten        #; [3Du][2Pl]:si        #; [3Du][2Du]:stek       #;
|----------------------|-----------------------|------------------------|
[1Sg][2Sg]:mken       #; [1Sg][2Pl]:msi       #; [1Sg][2Du]:mtek       #;
[1Pl][2Sg]:mken       #; [1Pl][2Pl]:msi       #; [1Pl][2Du]:mtek       #;
[1Du][2Sg]:mken       #; [1Du][2Pl]:msi       #; [1Du][2Du]:mtek       #;
|----------------------|-----------------------|------------------------|
!                      |                       |                        |
!                      |                       |                        |
!                      |                       |                        |
|----------------------|-----------------------|------------------------|
[4Sg][2Sg]:miten      #; [4Sg][2Pl]:misi      #; [4Sg][2Du]:mitek      #;
[4Pl][2Sg]:miten      #; [4Pl][2Pl]:misi      #; [4Pl][2Du]:mitek      #;
[4Du][2Sg]:miten      #; [4Du][2Pl]:misi      #; [4Du][2Du]:mitek      #;
|----------------------|-----------------------|------------------------|
[3Sg][4Sg]:tni        #; [3Sg][4Pl]:steng     #; [3Sg][4Du]:stek       #;
[3Pl][4Sg]:tni        #; [3Pl][4Pl]:steng     #; [3Pl][4Du]:stek       #;
[3Du][4Sg]:tni        #; [3Du][4Pl]:steng     #; [3Du][4Du]:stek       #;
|----------------------|-----------------------|------------------------|
[1Sg][4Sg]:mni        #; [1Sg][4Pl]:mteng     #; [1Sg][4Du]:mtek       #;
[1Pl][4Sg]:mnni       #; [1Pl][4Pl]:mteng     #; [1Pl][4Du]:mtek       #;
[1Du][4Sg]:mtegnegu   #; [1Du][4Pl]:mtegneki  #; [1Du][4Du]:mtegnekek  #;
|----------------------|-----------------------|------------------------|
[2Sg][4Sg]:vgu        #; [2Sg][4Pl]:fki       #; [2Sg][4Du]:fkek       #;
[2Pl][4Sg]:fsigu      #; [2Pl][4Pl]:fsiki     #; [2Pl][4Du]:fsikek     #;
[2Du][4Sg]:ftegnegu   #; [2Du][4Pl]:ftegneki  #; [2Du][4Du]:ftegnekek  #;
|----------------------|-----------------------|------------------------|
!                      |                       |                        |
!                      |                       |                        |
!                      |                       |                        |
|----------------------|-----------------------|------------------------|

LEXICON IntransitiveConcessive
|--------------|----------------|----------------|----------------|
[3Sg]:an      #; [1Sg]:aghma   #; [2Sg]:aghpek  #; [4Sg]:aghmi   #;
[3Pl]:ita     #; [1Pl]:amta    #; [2Pl]:aghfsi  #; [4Pl]:aghmeng #;
[3Du]:ayek    #; [1Du]:amtung  #; [2Du]:aghftek #; [4Du]:aghmek  #;
|--------------|----------------|----------------|----------------|

LEXICON TransitiveConcessive
! ------------------------|---------------------------|----------------------------|
[3Sg][3Sg]:agu           #; [3Sg][3Pl]:aki           #; [3Sg][3Du]:akek           #;
[3Pl][3Sg]:itgu          #; [3Pl][3Pl]:itki          #; [3Pl][3Du]:itkek          #;
[3Du][3Sg]:agnegu        #; [3Du][3Pl]:agneki        #; [3Du][3Du]:agnekek        #;
! ------------------------|---------------------------|----------------------------|
[1Sg][3Sg]:amkun         #; [1Sg][3Pl]:amki          #; [1Sg][3Du]:amkek          #;
[1Pl][3Sg]:amteggu       #; [1Pl][3Pl]:amteki        #; [1Pl][3Du]:amtekek        #;
[1Du][3Sg]:amtegnegu     #; [1Du][3Pl]:amtegneki     #; [1Du][3Du]:amtegnekek     #;
! ------------------------|---------------------------|----------------------------|
[2Sg][3Sg]:aghpegu       #; [2Sg][3Pl]:aghpeki       #; [2Sg][3Du]:aghpekek       #;
[2Pl][3Sg]:aghpesigu     #; [2Pl][3Pl]:aghpesiki     #; [2Pl][3Du]:aghpesikek     #;
[2Du][3Sg]:aghpetegnegu  #; [2Du][3Pl]:aghpetegneki  #; [2Du][3Du]:aghpetegnekek  #;
! ------------------------|---------------------------|----------------------------|
[4Sg][3Sg]:aghmigu       #; [4Sg][3Pl]:aghmiki       #; [4Sg][3Du]:aghmikek       #;
[4Pl][3Sg]:aghmegteggu   #; [4Pl][3Pl]:aghmegteki    #; [4Pl][3Du]:aghmegtekek    #;
[4Du][3Sg]:aghmegnegu    #; [4Du][3Pl]:aghmegneki    #; [4Du][3Du]:aghmegnekek    #;
! ------------------------|---------------------------|----------------------------|
[3Sg][1Sg]:anga          #; [3Sg][1Pl]:inkut         #; [3Sg][1Du]:inkung         #;
[3Pl][1Sg]:atnga         #; [3Pl][1Pl]:inkut         #; [3Pl][1Du]:inkung         #;
[3Du][1Sg]:agnenga       #; [3Du][1Pl]:inkut         #; [3Du][1Du]:inkung         #;
! ------------------------|---------------------------|----------------------------|
!                         |                           |                            |
!                         |                           |                            |
!                         |                           |                            |
! ------------------------|---------------------------|----------------------------|
[2Sg][1Sg]:aghpenga      #; [2Sg][1Pl]:aghpekut      #; [2Sg][1Du]:aghpekung      #;
[2Pl][1Sg]:aghpesinga    #; [2Pl][1Pl]:aghpesikut    #; [2Pl][1Du]:aghpesikung    #;
[2Du][1Sg]:aghpetegnenga #; [2Du][1Pl]:aghpetegnekut #; [2Du][1Du]:aghpetegnekung #;
! ------------------------|---------------------------|----------------------------|
[4Sg][1Sg]:aghminga      #; [4Sg][1Pl]:aghmikut      #; [4Sg][1Du]:aghmikung      #;
[4Pl][1Sg]:aghmegtengnga #; [4Pl][1Pl]:aghmegtekut   #; [4Pl][1Du]:aghmegtekung   #;
[4Du][1Sg]:aghmegnenga   #; [4Du][1Pl]:aghmegnekut   #; [4Du][1Du]:aghmegnekung   #;
! ------------------------|---------------------------|----------------------------|
[3Sg][2Sg]:aten          #; [3Sg][2Pl]:isi           #; [3Sg][2Du]:istek          #; 
[3Pl][2Sg]:aten          #; [3Pl][2Pl]:isi           #; [3Pl][2Du]:istek          #;
[3Du][2Sg]:aten          #; [3Du][2Pl]:isi           #; [3Du][2Du]:istek          #;
! ------------------------|---------------------------|----------------------------|
[1Sg][2Sg]:amken         #; [1Sg][2Pl]:amsi          #; [1Sg][2Du]:amtek          #;
[1Pl][2Sg]:amken         #; [1Pl][2Pl]:amsi          #; [1Pl][2Du]:amtek          #;
[1Du][2Sg]:amken         #; [1Du][2Pl]:amsi          #; [1Du][2Du]:amtek          #;
! ------------------------|---------------------------|----------------------------|
!                         |                           |                            |
!                         |                           |                            |
!                         |                           |                            |
! ------------------------|---------------------------|----------------------------|
[4Sg][2Sg]:aghmiten      #; [4Sg][2Pl]:aghmisi       #; [4Sg][2Du]:aghmitek       #;
[4Pl][2Sg]:aghmiten      #; [4Pl][2Pl]:aghmisi       #; [4Pl][2Du]:aghmitek       #;
[4Du][2Sg]:aghmiten      #; [4Du][2Pl]:aghmisi       #; [4Du][2Du]:aghmitek       #;
! ------------------------|---------------------------|----------------------------|
[3Sg][4Sg]:atni          #; [3Sg][4Pl]:isteng        #; [3Sg][4Du]:istek          #;
[3Pl][4Sg]:atni          #; [3Pl][4Pl]:isteng        #; [3Pl][4Du]:istek          #;
[3Du][4Sg]:atni          #; [3Du][4Pl]:isteng        #; [3Du][4Du]:istek          #;
! ------------------------|---------------------------|----------------------------|
[1Sg][4Sg]:amni          #; [1Sg][4Pl]:amteng        #; [1Sg][4Du]:amtek          #;
[1Pl][4Sg]:amnni         #; [1Pl][4Pl]:amteng        #; [1Pl][4Du]:amtek          #;
[1Du][4Sg]:amtegnegu     #; [1Du][4Pl]:amteng        #; [1Du][4Du]:amtek          #;
! ------------------------|---------------------------|----------------------------|
[2Sg][4Sg]:aghpegu       #; [2Sg][4Pl]:aghpeki       #; [2Sg][4Du]:aghpekek       #;
[2Pl][4Sg]:aghpesigu     #; [2Pl][4Pl]:aghpesiki     #; [2Pl][4Du]:aghpesikek     #;
[2Du][4Sg]:aghpetegnegu  #; [2Du][4Pl]:aghpetegneki  #; [2Du][4Du]:aghpetegnekek  #;
! ------------------------|---------------------------|----------------------------|
!                         |                           |                            |
!                         |                           |                            |
!                         |                           |                            |
! ------------------------|---------------------------|----------------------------|


LEXICON IntransitiveContemporative
|-----------|--------------|-------------|-------------|
[3Sg]:an   #; [1Sg]:ma    #; [2Sg]:pek  #; [4Sg]:mini #; 
[3Pl]:ata  #; [1Pl]:mta   #; [2Pl]:fsi  #; [4Pl]:meng #; 
[3Du]:ayek #; [1Du]:mtung #; [2Du]:ftek #; [4Du]:mek  #; 
|-----------|--------------|-------------|-------------|

LEXICON TransitiveContemporative
|----------------------|------------------------|-------------------------|
[3Sg][3Sg]:agu        #; [3Sg][3Pl]:aki        #; [3Sg][3Du]:akek        #; 
[3Pl][3Sg]:atgu       #; [3Pl][3Pl]:atki       #; [3Pl][3Du]:atkek       #; 
[3Du][3Sg]:agnegu     #; [3Du][3Pl]:agneki     #; [3Du][3Du]:agnekek     #; 
|----------------------|------------------------|-------------------------|
[1Sg][3Sg]:mkun       #; [1Sg][3Pl]:mki        #; [1Sg][3Du]:mkek        #; 
[1Pl][3Sg]:mteggu     #; [1Pl][3Pl]:mteki      #; [1Pl][3Du]:mtekek      #; 
[1Du][3Sg]:mtegnegu   #; [1Du][3Pl]:mtegneki   #; [1Du][3Du]:mtegnekek   #; 
|----------------------|------------------------|-------------------------|
[2Sg][3Sg]:pegu       #; [2Sg][3Pl]:peki       #; [2Sg][3Du]:pekek       #; 
[2Pl][3Sg]:pesigu     #; [2Pl][3Pl]:pesiki     #; [2Pl][3Du]:pesikek     #; 
[2Du][3Sg]:petegnegu  #; [2Du][3Pl]:petegneki  #; [2Du][3Du]:petegnekek  #; 
|----------------------|------------------------|-------------------------|
[4Sg][3Sg]:minigu     #; [4Sg][3Pl]:miniki     #; [4Sg][3Du]:minikek     #; 
[4Pl][3Sg]:megteggu   #; [4Pl][3Pl]:megteki    #; [4Pl][3Du]:megtekek    #; 
[4Du][3Sg]:megnegu    #; [4Du][3Pl]:megneki    #; [4Du][3Du]:megnekek    #; 
|----------------------|------------------------|-------------------------|
[3Sg][1Sg]:anga       #; [3Sg][1Pl]:ankut      #; [3Sg][1Du]:ankung      #; 
[3Pl][1Sg]:atnga      #; [3Pl][1Pl]:ankut      #; [3Pl][1Du]:ankung      #; 
[3Du][1Sg]:agnenga    #; [3Du][1Pl]:ankut      #; [3Du][1Du]:ankung      #; 
|----------------------|------------------------|-------------------------|
|                      |                        |                         |
|                      |                        |                         |
|----------------------|------------------------|-------------------------|
[2Sg][1Sg]:penga      #; [2Sg][1Pl]:pekut      #; [2Sg][1Du]:pekung      #; 
[2Pl][1Sg]:pesinga    #; [2Pl][1Pl]:pesikut    #; [2Pl][1Du]:pesikung    #; 
[2Du][1Sg]:petegnenga #; [2Du][1Pl]:petegnekut #; [2Du][1Du]:petegnekung #; 
|----------------------|------------------------|-------------------------|
[4Sg][1Sg]:mininga    #; [4Sg][1Pl]:minikut    #; [4Sg][1Du]:minikung    #; 
[4Pl][1Sg]:megtengnga #; [4Pl][1Pl]:megtekut   #; [4Pl][1Du]:megtekung   #; 
[4Du][1Sg]:megnenga   #; [4Du][1Pl]:megnekut   #; [4Du][1Du]:megnekung   #; 
|----------------------|------------------------|-------------------------|
[3Sg][2Sg]:aten       #; [3Sg][2Pl]:asi        #; [3Sg][2Du]:astek       #; 
[3Pl][2Sg]:aten       #; [3Pl][2Pl]:asi        #; [3Pl][2Du]:astek       #; 
[3Du][2Sg]:aten       #; [3Du][2Pl]:asi        #; [3Du][2Du]:astek       #; 
|----------------------|------------------------|-------------------------|
[1Sg][2Sg]:mken       #; [1Sg][2Pl]:msi        #; [1Sg][2Du]:mtek        #; 
[1Pl][2Sg]:mken       #; [1Pl][2Pl]:msi        #; [1Pl][2Du]:mtek        #; 
[1Du][2Sg]:mken       #; [1Du][2Pl]:msi        #; [1Du][2Du]:mtek        #; 
|----------------------|------------------------|-------------------------|
|                      |                        |                         |
|                      |                        |                         |
|----------------------|------------------------|-------------------------|
[4Sg][2Sg]:miniten    #; [4Sg][2Pl]:minisi     #; [4Sg][2Du]:minitek     #; 
[4Pl][2Sg]:miniten    #; [4Pl][2Pl]:minisi     #; [4Pl][2Du]:minitek     #; 
[4Du][2Sg]:miniten    #; [4Du][2Pl]:minisi     #; [4Du][2Du]:minitek     #; 
|----------------------|------------------------|-------------------------|
[3Sg][4Sg]:atni       #; [3Sg][4Pl]:asteng     #; [3Sg][4Du]:astek       #; 
[3Pl][4Sg]:atni       #; [3Pl][4Pl]:asteng     #; [3Pl][4Du]:astek       #; 
[3Du][4Sg]:atni       #; [3Du][4Pl]:asteng     #; [3Du][4Du]:astek       #; 
|----------------------|------------------------|-------------------------|
[1Sg][4Sg]:mni        #; [1Sg][4Pl]:mteng      #; [1Sg][4Du]:mtek        #; 
[1Pl][4Sg]:mnni       #; [1Pl][4Pl]:mteng      #; [1Pl][4Du]:mtek        #; 
[1Du][4Sg]:mtegnegu   #; [1Du][4Pl]:mteng      #; [1Du][4Du]:mtek        #; 
|----------------------|------------------------|-------------------------|
[2Sg][4Sg]:pegu       #; [2Sg][4Pl]:peki       #; [2Sg][4Du]:pekek       #; 
[2Pl][4Sg]:pesigu     #; [2Pl][4Pl]:pesiki     #; [2Pl][4Du]:pesikek     #; 
[2Du][4Sg]:petegnegu  #; [2Du][4Pl]:petegneki  #; [2Du][4Du]:petegnekek  #; 
|----------------------|------------------------|-------------------------|
|                      |                        |                         |
|                      |                        |                         |
|----------------------|------------------------|-------------------------|


LEXICON IntransitiveConditional
|------------------------|------------------------------|-----------------------------|------------------------------|
[3Sg]:@*@₂~sf–(g₂)kan   #; [1Sg]:@*@₂~sf–(g₂)kuma    #; [2Sg]:@*@₂~sf–(g₂)kuvek  #; [4Sg]:@*@₂~sf–(g₂)kumi    #;
                                                                                        [4Sg]:@*@₂~sf–(g₂)kuni    #;
|------------------------|------------------------------|-----------------------------|------------------------------|
[3Pl]:@*@₂~sf–(g₂)kata  #; [1Pl]:@*@₂~sf–(g₂)kumta   #; [2Pl]:@*@₂~sf–(g₂)kufsi  #; [4Pl]:@*@₂~sf–(g₂)kumeng  #;
                                                                                        [4Pl]:@*@₂~sf–(g₂)kuyeng  #;
|------------------------|------------------------------|-----------------------------|------------------------------|
[3Du]:@*@₂~sf–(g₂)kayek #; [1Du]:@*@₂~sf–(g₂)kumtung #; [2Du]:@*@₂~sf–(g₂)kuftek #; [4Du]:@*@₂~sf–(g₂)kumek   #;
                                                                                        [4Du]:@*@₂~sf–(g₂)kuyek   #;
|------------------------|------------------------------|-----------------------------|------------------------------|

LEXICON TransitiveConditional
|--------------------------------------|---------------------------------------|----------------------------------------|
[3Sg][3Sg]:@*@₂~sf–(g₂)kagu           #; [3Sg][3Pl]:@*@₂~sf–(g₂)kaki          #; [3Sg][3Du]:@*@₂~sf–(g₂)kakek          #; 
[3Pl][3Sg]:@*@₂~sf–(g₂)katgu          #; [3Pl][3Pl]:@*@₂~sf–(g₂)katki         #; [3Pl][3Du]:@*@₂~sf–(g₂)katkek         #; 
[3Du][3Sg]:@*@₂~sf–(g₂)kagnegu        #; [3Du][3Pl]:@*@₂~sf–(g₂)kagneki       #; [3Du][3Du]:@*@₂~sf–(g₂)kagnekek       #; 
|--------------------------------------|---------------------------------------|----------------------------------------|
[1Sg][3Sg]:@*@₂~sf–(g₂)kumkun       #; [1Sg][3Pl]:@*@₂~sf–(g₂)kumki       #; [1Sg][3Du]:@*@₂~sf–(g₂)kumkek       #; 
[1Pl][3Sg]:@*@₂~sf–(g₂)kumteggu     #; [1Pl][3Pl]:@*@₂~sf–(g₂)kumteki     #; [1Pl][3Du]:@*@₂~sf–(g₂)kumtekek     #; 
[1Du][3Sg]:@*@₂~sf–(g₂)kumtegnegu   #; [1Du][3Pl]:@*@₂~sf–(g₂)kumtegneki  #; [1Du][3Du]:@*@₂~sf–(g₂)kumtegnekek  #; 
|--------------------------------------|---------------------------------------|----------------------------------------|
[2Sg][3Sg]:@*@₂~sf–(g₂)kuvgu        #; [2Sg][3Pl]:@*@₂~sf–(g₂)kufki       #; [2Sg][3Du]:@*@₂~sf–(g₂)kufkek       #; 
[2Pl][3Sg]:@*@₂~sf–(g₂)kufsigu      #; [2Pl][3Pl]:@*@₂~sf–(g₂)kufsiki     #; [2Pl][3Du]:@*@₂~sf–(g₂)kufsikek     #; 
[2Du][3Sg]:@*@₂~sf–(g₂)kuftegnegu   #; [2Du][3Pl]:@*@₂~sf–(g₂)kuftegneki  #; [2Du][3Du]:@*@₂~sf–(g₂)kuftegnekek  #; 
|--------------------------------------|---------------------------------------|----------------------------------------|
[4Sg][3Sg]:@*@₂~sf–(g₂)kumigu       #; [4Sg][3Pl]:@*@₂~sf–(g₂)kumiki      #; [4Sg][3Du]:@*@₂~sf–(g₂)kumikek      #; 
[4Sg][3Sg]:@*@₂~sf–(g₂)kunigu       #; [4Sg][3Pl]:@*@₂~sf–(g₂)kuniki      #; [4Sg][3Du]:@*@₂~sf–(g₂)kunikek      #; 
[4Pl][3Sg]:@*@₂~sf–(g₂)kumegteggu   #; [4Pl][3Pl]:@*@₂~sf–(g₂)kumegteki   #; [4Pl][3Du]:@*@₂~sf–(g₂)kumegtekek   #; 
[4Pl][3Sg]:@*@₂~sf–(g₂)kuyigteggu   #; [4Pl][3Pl]:@*@₂~sf–(g₂)kuyigteki   #; [4Pl][3Du]:@*@₂~sf–(g₂)kuyigtekek   #; 
[4Du][3Sg]:@*@₂~sf–(g₂)kumegnegu    #; [4Du][3Pl]:@*@₂~sf–(g₂)kumegneki   #; [4Du][3Du]:@*@₂~sf–(g₂)kumegnekek   #; 
[4Du][3Sg]:@*@₂~sf–(g₂)kuyignegu    #; [4Du][3Pl]:@*@₂~sf–(g₂)kuyigneki   #; [4Du][3Du]:@*@₂~sf–(g₂)kuyignekek   #; 
|--------------------------------------|---------------------------------------|----------------------------------------|
|                                      |                                       |                                        |
|                                      |                                       |                                        |
|                                      |                                       |                                        |
|--------------------------------------|---------------------------------------|----------------------------------------|
[3Sg][1Sg]:@*@₂~sf–(g₂)kanga          #; [3Sg][1Pl]:@*@₂~sf–(g₂)kankut        #; [3Sg][1Du]:@*@₂~sf–(g₂)kankung        #; 
[3Pl][1Sg]:@*@₂~sf–(g₂)katnga         #; [3Pl][1Pl]:@*@₂~sf–(g₂)kankut        #; [3Pl][1Du]:@*@₂~sf–(g₂)kankung        #; 
[3Du][1Sg]:@*@₂~sf–(g₂)kagnenga       #; [3Du][1Pl]:@*@₂~sf–(g₂)kankut        #; [3Du][1Du]:@*@₂~sf–(g₂)kankung        #; 
|--------------------------------------|---------------------------------------|----------------------------------------|
|                                      |                                       |                                        |
|                                      |                                       |                                        |
|                                      |                                       |                                        |
|--------------------------------------|---------------------------------------|----------------------------------------|
[2Sg][1Sg]:@*@₂~sf–(g₂)kuvnga       #; [2Sg][1Pl]:@*@₂~sf–(g₂)kufkut      #; [2Sg][1Du]:@*@₂~sf–(g₂)kufkung      #; 
[2Pl][1Sg]:@*@₂~sf–(g₂)kufsinga     #; [2Pl][1Pl]:@*@₂~sf–(g₂)kufsikut    #; [2Pl][1Du]:@*@₂~sf–(g₂)kufsikung    #; 
[2Du][1Sg]:@*@₂~sf–(g₂)kuftegnenga  #; [2Du][1Pl]:@*@₂~sf–(g₂)kuftegnekut #; [2Du][1Du]:@*@₂~sf–(g₂)kuftegnekung #; 
|--------------------------------------|---------------------------------------|----------------------------------------|
[4Sg][1Sg]:@*@₂~sf–(g₂)kuminga      #; [4Sg][1Pl]:@*@₂~sf–(g₂)kumikut     #; [4Sg][1Du]:@*@₂~sf–(g₂)kumikung     #; 
[4Sg][1Sg]:@*@₂~sf–(g₂)kuninga      #; [4Sg][1Pl]:@*@₂~sf–(g₂)kunikut     #; [4Sg][1Du]:@*@₂~sf–(g₂)kunikung     #; 
[4Pl][1Sg]:@*@₂~sf–(g₂)kumegtengnga #; [4Pl][1Pl]:@*@₂~sf–(g₂)kumegtekut  #; [4Pl][1Du]:@*@₂~sf–(g₂)kumegtekung  #; 
[4Pl][1Sg]:@*@₂~sf–(g₂)kuyigtengnga #; [4Pl][1Pl]:@*@₂~sf–(g₂)kuyigtekut  #; [4Pl][1Du]:@*@₂~sf–(g₂)kuyigtekung  #; 
[4Du][1Sg]:@*@₂~sf–(g₂)kumegnenga   #; [4Du][1Pl]:@*@₂~sf–(g₂)kumegnekut  #; [4Du][1Du]:@*@₂~sf–(g₂)kumegnekung  #; 
[4Du][1Sg]:@*@₂~sf–(g₂)kuyignenga   #; [4Du][1Pl]:@*@₂~sf–(g₂)kuyignekut  #; [4Du][1Du]:@*@₂~sf–(g₂)kuyignekung  #; 
|--------------------------------------|---------------------------------------|----------------------------------------|
|                                      |                                       |                                        |
|                                      |                                       |                                        |
|                                      |                                       |                                        |
|--------------------------------------|---------------------------------------|----------------------------------------|
[3Sg][2Sg]:@*@₂~sf–(g₂)katen          #; [3Sg][2Pl]:@*@₂~sf–(g₂)kasi          #; [3Sg][2Du]:@*@₂~sf–(g₂)kastek         #; 
[3Pl][2Sg]:@*@₂~sf–(g₂)katen          #; [3Pl][2Pl]:@*@₂~sf–(g₂)kasi          #; [3Pl][2Du]:@*@₂~sf–(g₂)kastek         #; 
[3Du][2Sg]:@*@₂~sf–(g₂)katen          #; [3Du][2Pl]:@*@₂~sf–(g₂)kasi          #; [3Du][2Du]:@*@₂~sf–(g₂)kastek         #; 
|--------------------------------------|---------------------------------------|----------------------------------------|
[1Sg][2Sg]:@*@₂~sf–(g₂)kumken       #; [1Sg][2Pl]:@*@₂~sf–(g₂)kumsi       #; [1Sg][2Du]:@*@₂~sf–(g₂)kumtek       #; 
[1Pl][2Sg]:@*@₂~sf–(g₂)kumken       #; [1Pl][2Pl]:@*@₂~sf–(g₂)kumsi       #; [1Pl][2Du]:@*@₂~sf–(g₂)kumtek       #; 
[1Du][2Sg]:@*@₂~sf–(g₂)kumken       #; [1Du][2Pl]:@*@₂~sf–(g₂)kumsi       #; [1Du][2Du]:@*@₂~sf–(g₂)kumtek       #; 
|--------------------------------------|---------------------------------------|----------------------------------------|
|                                      |                                       |                                        |
|                                      |                                       |                                        |
|                                      |                                       |                                        |
|--------------------------------------|---------------------------------------|----------------------------------------|
[4Sg][2Sg]:@*@₂~sf–(g₂)kumiten      #; [4Sg][2Pl]:@*@₂~sf–(g₂)kumisi      #; [4Sg][2Du]:@*@₂~sf–(g₂)kumitek      #; 
[4Sg][2Sg]:@*@₂~sf–(g₂)kuniten      #; [4Sg][2Pl]:@*@₂~sf–(g₂)kunisi      #; [4Sg][2Du]:@*@₂~sf–(g₂)kunitek      #; 
[4Pl][2Sg]:@*@₂~sf–(g₂)kumiten      #; [4Pl][2Pl]:@*@₂~sf–(g₂)kumisi      #; [4Pl][2Du]:@*@₂~sf–(g₂)kumitek      #; 
[4Pl][2Sg]:@*@₂~sf–(g₂)kuniten      #; [4Pl][2Pl]:@*@₂~sf–(g₂)kunisi      #; [4Pl][2Du]:@*@₂~sf–(g₂)kunitek      #; 
[4Du][2Sg]:@*@₂~sf–(g₂)kumiten      #; [4Du][2Pl]:@*@₂~sf–(g₂)kumisi      #; [4Du][2Du]:@*@₂~sf–(g₂)kumitek      #; 
[4Du][2Sg]:@*@₂~sf–(g₂)kuniten      #; [4Du][2Pl]:@*@₂~sf–(g₂)kunisi      #; [4Du][2Du]:@*@₂~sf–(g₂)kunitek      #; 
|--------------------------------------|---------------------------------------|----------------------------------------|
[3Sg][4Sg]:@*@₂~sf–(g₂)katni          #; [3Sg][4Pl]:@*@₂~sf–(g₂)kasteng       #; [3Sg][4Du]:@*@₂~sf–(g₂)kastek         #; 
[3Pl][4Sg]:@*@₂~sf–(g₂)katni          #; [3Pl][4Pl]:@*@₂~sf–(g₂)kasteng       #; [3Pl][4Du]:@*@₂~sf–(g₂)kastek         #; 
[3Du][4Sg]:@*@₂~sf–(g₂)katni          #; [3Du][4Pl]:@*@₂~sf–(g₂)kasteng       #; [3Du][4Du]:@*@₂~sf–(g₂)kastek         #; 
|--------------------------------------|---------------------------------------|----------------------------------------|
[1Sg][4Sg]:@*@₂~sf–(g₂)kumni        #; [1Sg][4Pl]:@*@₂~sf–(g₂)kumteng     #; [1Sg][4Du]:@*@₂~sf–(g₂)kumtek       #; 
[1Pl][4Sg]:@*@₂~sf–(g₂)kumnni       #; [1Pl][4Pl]:@*@₂~sf–(g₂)kumteng     #; [1Pl][4Du]:@*@₂~sf–(g₂)kumtek       #; 
[1Du][4Sg]:@*@₂~sf–(g₂)kumtegnegu   #; [1Du][4Pl]:@*@₂~sf–(g₂)kumteng     #; [1Du][4Du]:@*@₂~sf–(g₂)kumtek       #; 
|--------------------------------------|---------------------------------------|----------------------------------------|
[2Sg][4Sg]:@*@₂~sf–(g₂)kuvgu        #; [2Sg][4Pl]:@*@₂~sf–(g₂)kufki       #; [2Sg][4Du]:@*@₂~sf–(g₂)kufkek       #; 
[2Pl][4Sg]:@*@₂~sf–(g₂)kufsigu      #; [2Pl][4Pl]:@*@₂~sf–(g₂)kufsiki     #; [2Pl][4Du]:@*@₂~sf–(g₂)kufsikek     #; 
[2Du][4Sg]:@*@₂~sf–(g₂)kuftegnegu   #; [2Du][4Pl]:@*@₂~sf–(g₂)kuftegneki  #; [2Du][4Du]:@*@₂~sf–(g₂)kuftegnekek  #; 
|--------------------------------------|---------------------------------------|----------------------------------------|
|                                      |                                       |                                        |
|                                      |                                       |                                        |
|                                      |                                       |                                        |
|--------------------------------------|---------------------------------------|----------------------------------------|


LEXICON IntransitiveSubordinative
! ----------|-------------|-------------|
[3Sg]:ni   #; [1Sg]:nga  #; [2Sg]:ten  #; 
[3Pl]:teng #; [1Pl]:ta   #; [2Pl]:si   #; 
[3Du]:tek  #; [1Du]:tung #; [2Du]:tek  #; 
! ----------|-------------|-------------|

LEXICON TransitiveSubordinative
|-------------|--------------|----------------|
[_][3Sg]:ku  #; [_][3Pl]:ki #; [_][3Du]:kek  #; 
[_][1Sg]:nga #; [_][1Pl]:ta #; [_][1Du]:tung #; 
[_][2Sg]:ten #; [_][2Pl]:si #; [_][2Du]:tek  #; 
|-------------|--------------|----------------|

